SET UTF-8

TRY -ABCDEFGHIJKLMNOPQRSTUVWXYZčČžŽěĚšŠabcdefghijklmnopqrstuvwxyz

KEY žšertyuiop|asdfghjklě|zčcvbnm

BREAK 1
BREAK =

FLAG long

REP 9
REP e y
REP e ě
REP i y
REP y i
REP y e
REP l lj
REP s ss
REP ě e
REP ljenje jenje

SFX AA Y 80
SFX AA ti l .
SFX AA ti la .
SFX AA ti lo .
SFX AA ti li .
SFX AA sati šu .
SFX AA sati šem .
SFX AA sati šeš .
SFX AA sati še .
SFX AA sati šemo .
SFX AA sati šete .
SFX AA sati šut .
SFX AA ti h .
SFX AA ti še .
SFX AA ti hmo .
SFX AA ti ste .
SFX AA ti hu .
SFX AA sati ši .
SFX AA sati šimo .
SFX AA sati šite .
SFX AA sati šuči .
SFX AA sati šučego .
SFX AA sati šučemu .
SFX AA sati šučim .
SFX AA sati šučem .
SFX AA sati šučih .
SFX AA sati šučimi .
SFX AA sati šuča .
SFX AA sati šuču .
SFX AA sati šučej .
SFX AA sati šučeju .
SFX AA sati šuče .
SFX AA sati šemy .
SFX AA sati šemogo .
SFX AA sati šemomu .
SFX AA sati šemym .
SFX AA sati šemom .
SFX AA sati šemo .
SFX AA sati šema .
SFX AA sati šemu .
SFX AA sati šemoj .
SFX AA sati šemoju .
SFX AA sati šemi .
SFX AA sati šeme .
SFX AA sati šemyh .
SFX AA sati šemym .
SFX AA sati šemymi .
SFX AA ti vši .
SFX AA ti všego .
SFX AA ti všemu .
SFX AA ti všim .
SFX AA ti všem .
SFX AA ti vših .
SFX AA ti všimi .
SFX AA ti vša .
SFX AA ti všu .
SFX AA ti všej .
SFX AA ti všeju .
SFX AA ti vše .
SFX AA ti ny .
SFX AA ti nogo .
SFX AA ti nomu .
SFX AA ti nym .
SFX AA ti nom .
SFX AA ti ni .
SFX AA ti ne .
SFX AA ti nyh .
SFX AA ti nymi .
SFX AA ti na .
SFX AA ti nu .
SFX AA ti noj .
SFX AA ti noju .
SFX AA ti no .
SFX AA ti nje .
SFX AA ti nja .
SFX AA ti nju .
SFX AA ti njem .
SFX AA ti nij .
SFX AA ti njam .
SFX AA ti njami .
SFX AA ti njah .

SFX AB Y 9
SFX AB a y .
SFX AB a u .
SFX AB a 0 .
SFX AB a ě .
SFX AB 0 h .
SFX AB 0 m .
SFX AB a oju .
SFX AB 0 mi .
SFX AB a o .

SFX AC Y 4
SFX AC to ogo .
SFX AC to om .
SFX AC to omu .
SFX AC to ym .

SFX AD Y 15
SFX AD y o .
SFX AD y a .
SFX AD y ogo .
SFX AD y u .
SFX AD y oj .
SFX AD y om .
SFX AD y omu .
SFX AD 0 m .
SFX AD y oju .
SFX AD y i .
SFX AD y e .
SFX AD 0 h .
SFX AD 0 mi .
SFX AD ky ši .
SFX AD ky je .

SFX AE Y 15
SFX AE y o .
SFX AE y a .
SFX AE y ogo .
SFX AE y u .
SFX AE y oj .
SFX AE y om .
SFX AE y omu .
SFX AE 0 m .
SFX AE y oju .
SFX AE y i .
SFX AE y e .
SFX AE 0 h .
SFX AE 0 mi .
SFX AE liky čši .
SFX AE liky če .

SFX AF Y 99
SFX AF ti l .
SFX AF ti la .
SFX AF ti lo .
SFX AF ti li .
SFX AF ti ju .
SFX AF ti m .
SFX AF ti ješ .
SFX AF ti š .
SFX AF ti je .
SFX AF ti 0 .
SFX AF ti jemo .
SFX AF ti mo .
SFX AF ti jete .
SFX AF i e .
SFX AF ti jut .
SFX AF ti h .
SFX AF ti še .
SFX AF ti hmo .
SFX AF ti ste .
SFX AF ti hu .
SFX AF ti j .
SFX AF ti jmo .
SFX AF ti jte .
SFX AF ti juči .
SFX AF ti jučego .
SFX AF ti jučemu .
SFX AF ti jučim .
SFX AF ti jučem .
SFX AF ti jučih .
SFX AF ti jučimi .
SFX AF ti juča .
SFX AF ti juču .
SFX AF ti jučej .
SFX AF ti jučeju .
SFX AF ti juče .
SFX AF ti jemy .
SFX AF ti jemogo .
SFX AF ti jemomu .
SFX AF ti jemym .
SFX AF ti jemom .
SFX AF ti jemo .
SFX AF ti jema .
SFX AF ti jemu .
SFX AF ti jemoj .
SFX AF ti jemoju .
SFX AF ti jemi .
SFX AF ti jeme .
SFX AF ti jemyh .
SFX AF ti jemym .
SFX AF ti jemymi .
SFX AF ti my .
SFX AF ti mogo .
SFX AF ti momu .
SFX AF ti mym .
SFX AF ti mom .
SFX AF ti mo .
SFX AF ti ma .
SFX AF ti mu .
SFX AF ti moj .
SFX AF ti moju .
SFX AF ti mi .
SFX AF ti me .
SFX AF ti myh .
SFX AF ti mym .
SFX AF ti mymi .
SFX AF ti vši .
SFX AF ti všego .
SFX AF ti všemu .
SFX AF ti všim .
SFX AF ti všem .
SFX AF ti vših .
SFX AF ti všimi .
SFX AF ti vša .
SFX AF ti všu .
SFX AF ti všej .
SFX AF ti všeju .
SFX AF ti vše .
SFX AF ti ny .
SFX AF ti nogo .
SFX AF ti nomu .
SFX AF ti nym .
SFX AF ti nom .
SFX AF ti ni .
SFX AF ti ne .
SFX AF ti nyh .
SFX AF ti nymi .
SFX AF ti na .
SFX AF ti nu .
SFX AF ti noj .
SFX AF ti noju .
SFX AF ti no .
SFX AF ti nje .
SFX AF ti nja .
SFX AF ti nju .
SFX AF ti njem .
SFX AF ti nij .
SFX AF ti njam .
SFX AF ti njami .
SFX AF ti njah .

SFX AG Y 3
SFX AG o a .
SFX AG o u .
SFX AG 0 m .

SFX AH Y 80
SFX AH ti l .
SFX AH ti la .
SFX AH ti lo .
SFX AH ti li .
SFX AH ovati uju .
SFX AH ovati ujem .
SFX AH ovati uješ .
SFX AH ovati uje .
SFX AH ovati ujemo .
SFX AH ovati ujete .
SFX AH ovati ujut .
SFX AH ti h .
SFX AH ti še .
SFX AH ti hmo .
SFX AH ti ste .
SFX AH ti hu .
SFX AH ovati uj .
SFX AH ovati ujmo .
SFX AH ovati ujte .
SFX AH ovati ujuči .
SFX AH ovati ujučego .
SFX AH ovati ujučemu .
SFX AH ovati ujučim .
SFX AH ovati ujučem .
SFX AH ovati ujučih .
SFX AH ovati ujučimi .
SFX AH ovati ujuča .
SFX AH ovati ujuču .
SFX AH ovati ujučej .
SFX AH ovati ujučeju .
SFX AH ovati ujuče .
SFX AH ovati ujemy .
SFX AH ovati ujemogo .
SFX AH ovati ujemomu .
SFX AH ovati ujemym .
SFX AH ovati ujemom .
SFX AH ovati ujemo .
SFX AH ovati ujema .
SFX AH ovati ujemu .
SFX AH ovati ujemoj .
SFX AH ovati ujemoju .
SFX AH ovati ujemi .
SFX AH ovati ujeme .
SFX AH ovati ujemyh .
SFX AH ovati ujemym .
SFX AH ovati ujemymi .
SFX AH ti vši .
SFX AH ti všego .
SFX AH ti všemu .
SFX AH ti všim .
SFX AH ti všem .
SFX AH ti vših .
SFX AH ti všimi .
SFX AH ti vša .
SFX AH ti všu .
SFX AH ti všej .
SFX AH ti všeju .
SFX AH ti vše .
SFX AH ti ny .
SFX AH ti nogo .
SFX AH ti nomu .
SFX AH ti nym .
SFX AH ti nom .
SFX AH ti ni .
SFX AH ti ne .
SFX AH ti nyh .
SFX AH ti nymi .
SFX AH ti na .
SFX AH ti nu .
SFX AH ti noj .
SFX AH ti noju .
SFX AH ti no .
SFX AH ti nje .
SFX AH ti nja .
SFX AH ti nju .
SFX AH ti njem .
SFX AH ti nij .
SFX AH ti njam .
SFX AH ti njami .
SFX AH ti njah .

SFX AI Y 68
SFX AI ti l .
SFX AI ti la .
SFX AI ti lo .
SFX AI ti li .
SFX AI iti ju .
SFX AI ti m .
SFX AI ti š .
SFX AI ti 0 .
SFX AI ti mo .
SFX AI i e .
SFX AI iti et .
SFX AI ti h .
SFX AI ti še .
SFX AI ti hmo .
SFX AI ti ste .
SFX AI ti hu .
SFX AI iti eči .
SFX AI iti eča .
SFX AI iti eče .
SFX AI ti my .
SFX AI ti mogo .
SFX AI ti momu .
SFX AI ti mym .
SFX AI ti mom .
SFX AI ti mo .
SFX AI ti ma .
SFX AI ti mu .
SFX AI ti moj .
SFX AI ti moju .
SFX AI ti mi .
SFX AI ti me .
SFX AI ti myh .
SFX AI ti mym .
SFX AI ti mymi .
SFX AI ti vši .
SFX AI ti všego .
SFX AI ti všemu .
SFX AI ti všim .
SFX AI ti všem .
SFX AI ti vših .
SFX AI ti všimi .
SFX AI ti vša .
SFX AI ti všu .
SFX AI ti všej .
SFX AI ti všeju .
SFX AI ti vše .
SFX AI iti jeny .
SFX AI iti jenogo .
SFX AI iti jenomu .
SFX AI iti jenym .
SFX AI iti jenom .
SFX AI iti jeni .
SFX AI iti jene .
SFX AI iti jenyh .
SFX AI iti jenymi .
SFX AI iti jena .
SFX AI iti jenu .
SFX AI iti jenoj .
SFX AI iti jenoju .
SFX AI iti jeno .
SFX AI iti jenje .
SFX AI iti jenja .
SFX AI iti jenju .
SFX AI iti jenjem .
SFX AI iti jenij .
SFX AI iti jenjam .
SFX AI iti jenjami .
SFX AI iti jenjah .

SFX AJ Y 5
SFX AJ a u .
SFX AJ a e .
SFX AJ a i .
SFX AJ a eju .
SFX AJ a o .

SFX AK Y 9
SFX AK ok ky .
SFX AK ok ka .
SFX AK ok kov .
SFX AK ok ku .
SFX AK ok kah .
SFX AK ok kam .
SFX AK ok kom .
SFX AK ok kami .
SFX AK ok če .

SFX AL Y 9
SFX AL a e .
SFX AL a u .
SFX AL a 0 .
SFX AL a i .
SFX AL 0 h .
SFX AL 0 m .
SFX AL a eju .
SFX AL 0 mi .
SFX AL a o .

SFX AM Y 7
SFX AM e a .
SFX AM je ij .
SFX AM e u .
SFX AM e ah .
SFX AM e am .
SFX AM 0 m .
SFX AM e ami .

SFX AN Y 62
SFX AN ti l .
SFX AN ti la .
SFX AN ti lo .
SFX AN ti li .
SFX AN ti vu .
SFX AN ti vem .
SFX AN ti veš .
SFX AN ti ve .
SFX AN ti vemo .
SFX AN ti vete .
SFX AN ti vut .
SFX AN ti h .
SFX AN ti še .
SFX AN ti hmo .
SFX AN ti ste .
SFX AN ti hu .
SFX AN ti vi .
SFX AN ti vimo .
SFX AN ti vite .
SFX AN ti vuči .
SFX AN ti vučego .
SFX AN ti vučemu .
SFX AN ti vučim .
SFX AN ti vučem .
SFX AN ti vučih .
SFX AN ti vučimi .
SFX AN ti vuča .
SFX AN ti vuču .
SFX AN ti vučej .
SFX AN ti vučeju .
SFX AN ti vuče .
SFX AN ti vemy .
SFX AN ti vemogo .
SFX AN ti vemomu .
SFX AN ti vemym .
SFX AN ti vemom .
SFX AN ti vemo .
SFX AN ti vema .
SFX AN ti vemu .
SFX AN ti vemoj .
SFX AN ti vemoju .
SFX AN ti vemi .
SFX AN ti veme .
SFX AN ti vemyh .
SFX AN ti vemym .
SFX AN ti vemymi .
SFX AN ti vši .
SFX AN ti všego .
SFX AN ti všemu .
SFX AN ti všim .
SFX AN ti všem .
SFX AN ti vših .
SFX AN ti všimi .
SFX AN ti vša .
SFX AN ti všu .
SFX AN ti všej .
SFX AN ti všeju .
SFX AN ti vše .
SFX AN i y .
SFX AN i a .
SFX AN i o .
SFX AN i je .

SFX AO Y 15
SFX AO y o .
SFX AO y a .
SFX AO y ogo .
SFX AO y u .
SFX AO y oj .
SFX AO y om .
SFX AO y omu .
SFX AO 0 m .
SFX AO y oju .
SFX AO y i .
SFX AO y e .
SFX AO 0 h .
SFX AO 0 mi .
SFX AO y ějši .
SFX AO y ěje .

SFX AP Y 9
SFX AP 0 i .
SFX AP 0 a .
SFX AP 0 ov .
SFX AP 0 u .
SFX AP 0 ah .
SFX AP 0 am .
SFX AP 0 om .
SFX AP 0 ami .
SFX AP 0 e .

SFX AQ Y 9
SFX AQ 0 y .
SFX AQ 0 a .
SFX AQ 0 ov .
SFX AQ 0 u .
SFX AQ 0 ah .
SFX AQ 0 am .
SFX AQ 0 om .
SFX AQ 0 ami .
SFX AQ 0 e .

SFX AR Y 10
SFX AR a i .
SFX AR a u .
SFX AR a ov .
SFX AR a y .
SFX AR a ě .
SFX AR 0 h .
SFX AR 0 m .
SFX AR a oju .
SFX AR 0 mi .
SFX AR a o .

SFX AS Y 53
SFX AS ti l .
SFX AS ti la .
SFX AS ti lo .
SFX AS ti li .
SFX AS ti 0 .
SFX AS uti em .
SFX AS uti eš .
SFX AS uti e .
SFX AS uti emo .
SFX AS uti ete .
SFX AS i 0 .
SFX AS ti h .
SFX AS ti še .
SFX AS ti hmo .
SFX AS ti ste .
SFX AS ti hu .
SFX AS uti i .
SFX AS uti imo .
SFX AS uti ite .
SFX AS ti či .
SFX AS ti ča .
SFX AS ti če .
SFX AS uti emy .
SFX AS uti emogo .
SFX AS uti emomu .
SFX AS uti emym .
SFX AS uti emom .
SFX AS uti emo .
SFX AS uti ema .
SFX AS uti emu .
SFX AS uti emoj .
SFX AS uti emoju .
SFX AS uti emi .
SFX AS uti eme .
SFX AS uti emyh .
SFX AS uti emym .
SFX AS uti emymi .
SFX AS ti vši .
SFX AS ti všego .
SFX AS ti všemu .
SFX AS ti všim .
SFX AS ti všem .
SFX AS ti vših .
SFX AS ti všimi .
SFX AS ti vša .
SFX AS ti všu .
SFX AS ti všej .
SFX AS ti všeju .
SFX AS ti vše .
SFX AS i y .
SFX AS i a .
SFX AS i o .
SFX AS i je .

SFX AT Y 13
SFX AT y o .
SFX AT y a .
SFX AT y ogo .
SFX AT y u .
SFX AT y oj .
SFX AT y om .
SFX AT y omu .
SFX AT 0 m .
SFX AT y oju .
SFX AT y i .
SFX AT y e .
SFX AT 0 h .
SFX AT 0 mi .

SFX AU Y 2
SFX AU 0 i .
SFX AU 0 ju .

SFX AV Y 9
SFX AV 0 y .
SFX AV 0 a .
SFX AV 0 ov .
SFX AV 0 u .
SFX AV 0 ah .
SFX AV 0 am .
SFX AV 0 om .
SFX AV 0 ami .
SFX AV g že .

SFX AW Y 4
SFX AW y 0 .
SFX AW y ah .
SFX AW y am .
SFX AW y ami .

SFX AX Y 68
SFX AX ti l .
SFX AX ti la .
SFX AX ti lo .
SFX AX ti li .
SFX AX iti žu .
SFX AX ti m .
SFX AX ti š .
SFX AX ti 0 .
SFX AX ti mo .
SFX AX i e .
SFX AX iti et .
SFX AX ti h .
SFX AX ti še .
SFX AX ti hmo .
SFX AX ti ste .
SFX AX ti hu .
SFX AX iti eči .
SFX AX iti eča .
SFX AX iti eče .
SFX AX ti my .
SFX AX ti mogo .
SFX AX ti momu .
SFX AX ti mym .
SFX AX ti mom .
SFX AX ti mo .
SFX AX ti ma .
SFX AX ti mu .
SFX AX ti moj .
SFX AX ti moju .
SFX AX ti mi .
SFX AX ti me .
SFX AX ti myh .
SFX AX ti mym .
SFX AX ti mymi .
SFX AX ti vši .
SFX AX ti všego .
SFX AX ti všemu .
SFX AX ti všim .
SFX AX ti všem .
SFX AX ti vših .
SFX AX ti všimi .
SFX AX ti vša .
SFX AX ti všu .
SFX AX ti všej .
SFX AX ti všeju .
SFX AX ti vše .
SFX AX iti ženy .
SFX AX iti ženogo .
SFX AX iti ženomu .
SFX AX iti ženym .
SFX AX iti ženom .
SFX AX iti ženi .
SFX AX iti žene .
SFX AX iti ženyh .
SFX AX iti ženymi .
SFX AX iti žena .
SFX AX iti ženu .
SFX AX iti ženoj .
SFX AX iti ženoju .
SFX AX iti ženo .
SFX AX iti ženje .
SFX AX iti ženja .
SFX AX iti ženju .
SFX AX iti ženjem .
SFX AX iti ženij .
SFX AX iti ženjam .
SFX AX iti ženjami .
SFX AX iti ženjah .

SFX AY Y 15
SFX AY y o .
SFX AY y a .
SFX AY y ogo .
SFX AY y u .
SFX AY y oj .
SFX AY y om .
SFX AY y omu .
SFX AY 0 m .
SFX AY y oju .
SFX AY y i .
SFX AY y e .
SFX AY 0 h .
SFX AY 0 mi .
SFX AY ky ši .
SFX AY zky že .

SFX AZ Y 4
SFX AZ i 0 .
SFX AZ i o .
SFX AZ i a .
SFX AZ i e .

SFX Aa Y 4
SFX Aa 0 a .
SFX Aa 0 u .
SFX Aa 0 om .
SFX Aa 0 e .

SFX Ab Y 9
SFX Ab 0 i .
SFX Ab 0 a .
SFX Ab 0 ov .
SFX Ab 0 u .
SFX Ab 0 ah .
SFX Ab 0 am .
SFX Ab 0 om .
SFX Ab 0 ami .
SFX Ab k če .

SFX Ac Y 8
SFX Ac 0 e .
SFX Ac 0 a .
SFX Ac 0 ev .
SFX Ac 0 u .
SFX Ac 0 ah .
SFX Ac 0 am .
SFX Ac 0 em .
SFX Ac 0 ami .

SFX Ad Y 29
SFX Ad  se 0 .
SFX Ad ti se l .
SFX Ad ti se la .
SFX Ad ti se lo .
SFX Ad ti se li .
SFX Ad iti se ju .
SFX Ad ti se m .
SFX Ad ti se š .
SFX Ad ti se 0 .
SFX Ad ti se mo .
SFX Ad i se e .
SFX Ad iti se et .
SFX Ad ti se h .
SFX Ad ti se še .
SFX Ad ti se hmo .
SFX Ad ti se ste .
SFX Ad ti se hu .
SFX Ad iti se eči .
SFX Ad iti se eča .
SFX Ad iti se eče .
SFX Ad ti se my .
SFX Ad ti se ma .
SFX Ad ti se vši .
SFX Ad ti se vša .
SFX Ad ti se vše .
SFX Ad iti se jeny .
SFX Ad iti se jena .
SFX Ad iti se jeno .
SFX Ad iti se jenje .

SFX Ae Y 53
SFX Ae ěti l .
SFX Ae ěti la .
SFX Ae ěti lo .
SFX Ae ěti li .
SFX Ae ěti u .
SFX Ae ěti em .
SFX Ae ěti eš .
SFX Ae ěti e .
SFX Ae ěti emo .
SFX Ae ěti ete .
SFX Ae ěti ut .
SFX Ae ti h .
SFX Ae ti še .
SFX Ae ti hmo .
SFX Ae ti ste .
SFX Ae ti hu .
SFX Ae ěti i .
SFX Ae ěti imo .
SFX Ae ěti ite .
SFX Ae ěti uči .
SFX Ae ěti učego .
SFX Ae ěti učemu .
SFX Ae ěti učim .
SFX Ae ěti učem .
SFX Ae ěti učih .
SFX Ae ěti učimi .
SFX Ae ěti uča .
SFX Ae ěti uču .
SFX Ae ěti učej .
SFX Ae ěti učeju .
SFX Ae ěti uče .
SFX Ae ěti emy .
SFX Ae ěti emogo .
SFX Ae ěti emomu .
SFX Ae ěti emym .
SFX Ae ěti emom .
SFX Ae ěti emo .
SFX Ae ěti ema .
SFX Ae ěti emu .
SFX Ae ěti emoj .
SFX Ae ěti emoju .
SFX Ae ěti emi .
SFX Ae ěti eme .
SFX Ae ěti emyh .
SFX Ae ěti emym .
SFX Ae ěti emymi .
SFX Ae ěti ši .
SFX Ae ěti ša .
SFX Ae ěti še .
SFX Ae ěti ty .
SFX Ae ěti ta .
SFX Ae ěti to .
SFX Ae ěti tje .

SFX Af Y 7
SFX Af o a .
SFX Af no en .
SFX Af o u .
SFX Af o ah .
SFX Af o am .
SFX Af 0 m .
SFX Af o ami .

SFX Ag Y 9
SFX Ag a y .
SFX Ag a u .
SFX Ag ka ek .
SFX Ag a ě .
SFX Ag 0 h .
SFX Ag 0 m .
SFX Ag a oju .
SFX Ag 0 mi .
SFX Ag a o .

SFX Ah Y 9
SFX Ah ec ci .
SFX Ah ec ca .
SFX Ah ec cev .
SFX Ah ec cu .
SFX Ah ec cah .
SFX Ah ec cam .
SFX Ah ec cem .
SFX Ah ec cami .
SFX Ah ec če .

SFX Ai Y 68
SFX Ai ti l .
SFX Ai ti la .
SFX Ai ti lo .
SFX Ai ti li .
SFX Ai stiti šču .
SFX Ai ti m .
SFX Ai ti š .
SFX Ai ti 0 .
SFX Ai ti mo .
SFX Ai i e .
SFX Ai iti et .
SFX Ai ti h .
SFX Ai ti še .
SFX Ai ti hmo .
SFX Ai ti ste .
SFX Ai ti hu .
SFX Ai iti eči .
SFX Ai iti eča .
SFX Ai iti eče .
SFX Ai ti my .
SFX Ai ti mogo .
SFX Ai ti momu .
SFX Ai ti mym .
SFX Ai ti mom .
SFX Ai ti mo .
SFX Ai ti ma .
SFX Ai ti mu .
SFX Ai ti moj .
SFX Ai ti moju .
SFX Ai ti mi .
SFX Ai ti me .
SFX Ai ti myh .
SFX Ai ti mym .
SFX Ai ti mymi .
SFX Ai ti vši .
SFX Ai ti všego .
SFX Ai ti všemu .
SFX Ai ti všim .
SFX Ai ti všem .
SFX Ai ti vših .
SFX Ai ti všimi .
SFX Ai ti vša .
SFX Ai ti všu .
SFX Ai ti všej .
SFX Ai ti všeju .
SFX Ai ti vše .
SFX Ai stiti ščeny .
SFX Ai stiti ščenogo .
SFX Ai stiti ščenomu .
SFX Ai stiti ščenym .
SFX Ai stiti ščenom .
SFX Ai stiti ščeni .
SFX Ai stiti ščene .
SFX Ai stiti ščenyh .
SFX Ai stiti ščenymi .
SFX Ai stiti ščena .
SFX Ai stiti ščenu .
SFX Ai stiti ščenoj .
SFX Ai stiti ščenoju .
SFX Ai stiti ščeno .
SFX Ai stiti ščenje .
SFX Ai stiti ščenja .
SFX Ai stiti ščenju .
SFX Ai stiti ščenjem .
SFX Ai stiti ščenij .
SFX Ai stiti ščenjam .
SFX Ai stiti ščenjami .
SFX Ai stiti ščenjah .

SFX Aj Y 5
SFX Aj a u .
SFX Aj a y .
SFX Aj a ě .
SFX Aj a oju .
SFX Aj a o .

SFX Ak Y 4
SFX Ak ogo to .
SFX Ak go m .
SFX Ak go mu .
SFX Ak ogo ym .

SFX Al Y 4
SFX Al 0 a .
SFX Al 0 u .
SFX Al 0 om .
SFX Al k če .

SFX Am Y 3
SFX Am e a .
SFX Am e u .
SFX Am 0 m .

SFX An Y 6
SFX An 0 i .
SFX An 0 ij .
SFX An 0 ah .
SFX An 0 am .
SFX An 0 ju .
SFX An 0 ami .

SFX Ao Y 7
SFX Ao o a .
SFX Ao o 0 .
SFX Ao o u .
SFX Ao o ah .
SFX Ao o am .
SFX Ao 0 m .
SFX Ao o ami .

SFX Ap Y 68
SFX Ap ti l .
SFX Ap ti la .
SFX Ap ti lo .
SFX Ap ti li .
SFX Ap siti šu .
SFX Ap ti m .
SFX Ap ti š .
SFX Ap ti 0 .
SFX Ap ti mo .
SFX Ap i e .
SFX Ap iti et .
SFX Ap ti h .
SFX Ap ti še .
SFX Ap ti hmo .
SFX Ap ti ste .
SFX Ap ti hu .
SFX Ap iti eči .
SFX Ap iti eča .
SFX Ap iti eče .
SFX Ap ti my .
SFX Ap ti mogo .
SFX Ap ti momu .
SFX Ap ti mym .
SFX Ap ti mom .
SFX Ap ti mo .
SFX Ap ti ma .
SFX Ap ti mu .
SFX Ap ti moj .
SFX Ap ti moju .
SFX Ap ti mi .
SFX Ap ti me .
SFX Ap ti myh .
SFX Ap ti mym .
SFX Ap ti mymi .
SFX Ap ti vši .
SFX Ap ti všego .
SFX Ap ti všemu .
SFX Ap ti všim .
SFX Ap ti všem .
SFX Ap ti vših .
SFX Ap ti všimi .
SFX Ap ti vša .
SFX Ap ti všu .
SFX Ap ti všej .
SFX Ap ti všeju .
SFX Ap ti vše .
SFX Ap siti šeny .
SFX Ap siti šenogo .
SFX Ap siti šenomu .
SFX Ap siti šenym .
SFX Ap siti šenom .
SFX Ap siti šeni .
SFX Ap siti šene .
SFX Ap siti šenyh .
SFX Ap siti šenymi .
SFX Ap siti šena .
SFX Ap siti šenu .
SFX Ap siti šenoj .
SFX Ap siti šenoju .
SFX Ap siti šeno .
SFX Ap siti šenje .
SFX Ap siti šenja .
SFX Ap siti šenju .
SFX Ap siti šenjem .
SFX Ap siti šenij .
SFX Ap siti šenjam .
SFX Ap siti šenjami .
SFX Ap siti šenjah .

SFX Aq Y 81
SFX Aq ojdti šel .
SFX Aq ojdti šla .
SFX Aq ojdti šlo .
SFX Aq ojdti šli .
SFX Aq ti u .
SFX Aq ti em .
SFX Aq ti eš .
SFX Aq ti e .
SFX Aq ti emo .
SFX Aq ti ete .
SFX Aq ti ut .
SFX Aq ti eh .
SFX Aq ti eše .
SFX Aq ti ehmo .
SFX Aq ti este .
SFX Aq ti ehu .
SFX Aq ti i .
SFX Aq ti imo .
SFX Aq ti ite .
SFX Aq ti uči .
SFX Aq ti učego .
SFX Aq ti učemu .
SFX Aq ti učim .
SFX Aq ti učem .
SFX Aq ti učih .
SFX Aq ti učimi .
SFX Aq ti uča .
SFX Aq ti uču .
SFX Aq ti učej .
SFX Aq ti učeju .
SFX Aq ti uče .
SFX Aq ti omy .
SFX Aq ti omogo .
SFX Aq ti omomu .
SFX Aq ti omym .
SFX Aq ti omom .
SFX Aq ti omo .
SFX Aq ti oma .
SFX Aq ti omu .
SFX Aq ti omoj .
SFX Aq ti omoju .
SFX Aq ti omi .
SFX Aq ti ome .
SFX Aq ti omyh .
SFX Aq ti omym .
SFX Aq ti omymi .
SFX Aq ti omo .
SFX Aq ojdti ševši .
SFX Aq ojdti ševšego .
SFX Aq ojdti ševšemu .
SFX Aq ojdti ševšim .
SFX Aq ojdti ševšem .
SFX Aq ojdti ševših .
SFX Aq ojdti ševšimi .
SFX Aq ojdti ševša .
SFX Aq ojdti ševšu .
SFX Aq ojdti ševšej .
SFX Aq ojdti ševšeju .
SFX Aq ojdti ševše .
SFX Aq ti eny .
SFX Aq ti enogo .
SFX Aq ti enomu .
SFX Aq ti enym .
SFX Aq ti enom .
SFX Aq ti eni .
SFX Aq ti ene .
SFX Aq ti enyh .
SFX Aq ti enymi .
SFX Aq ti ena .
SFX Aq ti enu .
SFX Aq ti enoj .
SFX Aq ti enoju .
SFX Aq ti eno .
SFX Aq ti enje .
SFX Aq ti enja .
SFX Aq ti enju .
SFX Aq ti enjem .
SFX Aq ti enij .
SFX Aq ti enjam .
SFX Aq ti enjami .
SFX Aq ti enjah .

SFX Ar Y 12
SFX Ar -nebud e-nebud .
SFX Ar -nebud a-nebud .
SFX Ar -nebud ego-nebud .
SFX Ar -nebud u-nebud .
SFX Ar -nebud ej-nebud .
SFX Ar -nebud em-nebud .
SFX Ar -nebud emu-nebud .
SFX Ar -nebud im-nebud .
SFX Ar -nebud eju-nebud .
SFX Ar -nebud i-nebud .
SFX Ar -nebud ih-nebud .
SFX Ar -nebud imi-nebud .

SFX As Y 9
SFX As 0 i .
SFX As 0 a .
SFX As 0 ev .
SFX As 0 u .
SFX As 0 ah .
SFX As 0 am .
SFX As 0 em .
SFX As 0 ami .
SFX As c če .

SFX At Y 15
SFX At y o .
SFX At y a .
SFX At y ogo .
SFX At y u .
SFX At y oj .
SFX At y om .
SFX At y omu .
SFX At 0 m .
SFX At y oju .
SFX At y i .
SFX At y e .
SFX At 0 h .
SFX At 0 mi .
SFX At oky ši .
SFX At oky je .

SFX Au Y 8
SFX Au 0 i .
SFX Au 0 a .
SFX Au 0 ev .
SFX Au 0 u .
SFX Au 0 ah .
SFX Au 0 am .
SFX Au 0 em .
SFX Au 0 ami .

SFX Av Y 8
SFX Av 0 y .
SFX Av 0 a .
SFX Av 0 ov .
SFX Av 0 u .
SFX Av 0 ah .
SFX Av 0 am .
SFX Av 0 om .
SFX Av 0 ami .

SFX Aw Y 80
SFX Aw ti l .
SFX Aw ti la .
SFX Aw ti lo .
SFX Aw ti li .
SFX Aw ati u .
SFX Aw ati em .
SFX Aw ati eš .
SFX Aw ati e .
SFX Aw ati emo .
SFX Aw ati ete .
SFX Aw ati ut .
SFX Aw ti h .
SFX Aw ti še .
SFX Aw ti hmo .
SFX Aw ti ste .
SFX Aw ti hu .
SFX Aw ati 0 .
SFX Aw ati mo .
SFX Aw ati te .
SFX Aw ati uči .
SFX Aw ati učego .
SFX Aw ati učemu .
SFX Aw ati učim .
SFX Aw ati učem .
SFX Aw ati učih .
SFX Aw ati učimi .
SFX Aw ati uča .
SFX Aw ati uču .
SFX Aw ati učej .
SFX Aw ati učeju .
SFX Aw ati uče .
SFX Aw ati emy .
SFX Aw ati emogo .
SFX Aw ati emomu .
SFX Aw ati emym .
SFX Aw ati emom .
SFX Aw ati emo .
SFX Aw ati ema .
SFX Aw ati emu .
SFX Aw ati emoj .
SFX Aw ati emoju .
SFX Aw ati emi .
SFX Aw ati eme .
SFX Aw ati emyh .
SFX Aw ati emym .
SFX Aw ati emymi .
SFX Aw ti vši .
SFX Aw ti všego .
SFX Aw ti všemu .
SFX Aw ti všim .
SFX Aw ti všem .
SFX Aw ti vših .
SFX Aw ti všimi .
SFX Aw ti vša .
SFX Aw ti všu .
SFX Aw ti všej .
SFX Aw ti všeju .
SFX Aw ti vše .
SFX Aw ti ny .
SFX Aw ti nogo .
SFX Aw ti nomu .
SFX Aw ti nym .
SFX Aw ti nom .
SFX Aw ti ni .
SFX Aw ti ne .
SFX Aw ti nyh .
SFX Aw ti nymi .
SFX Aw ti na .
SFX Aw ti nu .
SFX Aw ti noj .
SFX Aw ti noju .
SFX Aw ti no .
SFX Aw ti nje .
SFX Aw ti nja .
SFX Aw ti nju .
SFX Aw ti njem .
SFX Aw ti nij .
SFX Aw ti njam .
SFX Aw ti njami .
SFX Aw ti njah .

SFX Ax Y 3
SFX Ax 0 a .
SFX Ax 0 u .
SFX Ax 0 em .

SFX Ay Y 4
SFX Ay ista ěhsot .
SFX Ay ista ěhstah .
SFX Ay ista ěmstam .
SFX Ay ista ěmistami .

SFX Az Y 9
SFX Az a y .
SFX Az a u .
SFX Az na en .
SFX Az a ě .
SFX Az 0 h .
SFX Az 0 m .
SFX Az a oju .
SFX Az 0 mi .
SFX Az a o .

SFX BA Y 9
SFX BA a i .
SFX BA a u .
SFX BA a ev .
SFX BA a e .
SFX BA 0 h .
SFX BA 0 m .
SFX BA a eju .
SFX BA 0 mi .
SFX BA a o .

SFX BB Y 7
SFX BB oko ka .
SFX BB o 0 .
SFX BB oko ku .
SFX BB oko kah .
SFX BB oko kam .
SFX BB oko kom .
SFX BB oko kami .

SFX BC Y 68
SFX BC ti l .
SFX BC ti la .
SFX BC ti lo .
SFX BC ti li .
SFX BC iti u .
SFX BC ti m .
SFX BC ti š .
SFX BC ti 0 .
SFX BC ti mo .
SFX BC i e .
SFX BC iti et .
SFX BC ti h .
SFX BC ti še .
SFX BC ti hmo .
SFX BC ti ste .
SFX BC ti hu .
SFX BC iti eči .
SFX BC iti eča .
SFX BC iti eče .
SFX BC ti my .
SFX BC ti mogo .
SFX BC ti momu .
SFX BC ti mym .
SFX BC ti mom .
SFX BC ti mo .
SFX BC ti ma .
SFX BC ti mu .
SFX BC ti moj .
SFX BC ti moju .
SFX BC ti mi .
SFX BC ti me .
SFX BC ti myh .
SFX BC ti mym .
SFX BC ti mymi .
SFX BC ti vši .
SFX BC ti všego .
SFX BC ti všemu .
SFX BC ti všim .
SFX BC ti všem .
SFX BC ti vših .
SFX BC ti všimi .
SFX BC ti vša .
SFX BC ti všu .
SFX BC ti všej .
SFX BC ti všeju .
SFX BC ti vše .
SFX BC iti eny .
SFX BC iti enogo .
SFX BC iti enomu .
SFX BC iti enym .
SFX BC iti enom .
SFX BC iti eni .
SFX BC iti ene .
SFX BC iti enyh .
SFX BC iti enymi .
SFX BC iti ena .
SFX BC iti enu .
SFX BC iti enoj .
SFX BC iti enoju .
SFX BC iti eno .
SFX BC iti enje .
SFX BC iti enja .
SFX BC iti enju .
SFX BC iti enjem .
SFX BC iti enij .
SFX BC iti enjam .
SFX BC iti enjami .
SFX BC iti enjah .

SFX BD Y 68
SFX BD ti l .
SFX BD ti la .
SFX BD ti lo .
SFX BD ti li .
SFX BD ati u .
SFX BD ati im .
SFX BD ati iš .
SFX BD ati i .
SFX BD ati imo .
SFX BD ati ite .
SFX BD ati et .
SFX BD ti h .
SFX BD ti še .
SFX BD ti hmo .
SFX BD ti ste .
SFX BD ti hu .
SFX BD ati eči .
SFX BD ati eča .
SFX BD ati eče .
SFX BD ati imy .
SFX BD ati imogo .
SFX BD ati imomu .
SFX BD ati imym .
SFX BD ati imom .
SFX BD ati imo .
SFX BD ati ima .
SFX BD ati imu .
SFX BD ati imoj .
SFX BD ati imoju .
SFX BD ati imi .
SFX BD ati ime .
SFX BD ati imyh .
SFX BD ati imym .
SFX BD ati imymi .
SFX BD ti vši .
SFX BD ti všego .
SFX BD ti všemu .
SFX BD ti všim .
SFX BD ti všem .
SFX BD ti vših .
SFX BD ti všimi .
SFX BD ti vša .
SFX BD ti všu .
SFX BD ti všej .
SFX BD ti všeju .
SFX BD ti vše .
SFX BD ti ny .
SFX BD ti nogo .
SFX BD ti nomu .
SFX BD ti nym .
SFX BD ti nom .
SFX BD ti ni .
SFX BD ti ne .
SFX BD ti nyh .
SFX BD ti nymi .
SFX BD ti na .
SFX BD ti nu .
SFX BD ti noj .
SFX BD ti noju .
SFX BD ti no .
SFX BD ti nje .
SFX BD ti nja .
SFX BD ti nju .
SFX BD ti njem .
SFX BD ti nij .
SFX BD ti njam .
SFX BD ti njami .
SFX BD ti njah .

SFX BE Y 11
SFX BE e i .
SFX BE 0 te .
SFX BE 0 ta .
SFX BE e ij .
SFX BE 0 ti .
SFX BE 0 tu .
SFX BE e ah .
SFX BE e am .
SFX BE 0 tem .
SFX BE 0 tom .
SFX BE e ami .

SFX BF Y 9
SFX BF n 0 .
SFX BF 0 a .
SFX BF in ov .
SFX BF 0 u .
SFX BF in ah .
SFX BF in am .
SFX BF 0 om .
SFX BF in ami .
SFX BF 0 e .

SFX BG Y 4
SFX BG to ego .
SFX BG to em .
SFX BG to emu .
SFX BG to im .

SFX BH Y 80
SFX BH ti l .
SFX BH ti la .
SFX BH ti lo .
SFX BH ti li .
SFX BH ti m .
SFX BH ti š .
SFX BH ti 0 .
SFX BH ti mo .
SFX BH i e .
SFX BH ti dut .
SFX BH ti h .
SFX BH ti še .
SFX BH ti hmo .
SFX BH ti ste .
SFX BH ti hu .
SFX BH ti j .
SFX BH ti jmo .
SFX BH ti jte .
SFX BH ti duči .
SFX BH ti dučego .
SFX BH ti dučemu .
SFX BH ti dučim .
SFX BH ti dučem .
SFX BH ti dučih .
SFX BH ti dučimi .
SFX BH ti duča .
SFX BH ti duču .
SFX BH ti dučej .
SFX BH ti dučeju .
SFX BH ti duče .
SFX BH ti domy .
SFX BH ti domogo .
SFX BH ti domomu .
SFX BH ti domym .
SFX BH ti domom .
SFX BH ti domo .
SFX BH ti doma .
SFX BH ti domu .
SFX BH ti domoj .
SFX BH ti domoju .
SFX BH ti domi .
SFX BH ti dome .
SFX BH ti domyh .
SFX BH ti domym .
SFX BH ti domymi .
SFX BH ti domo .
SFX BH ti vši .
SFX BH ti všego .
SFX BH ti všemu .
SFX BH ti všim .
SFX BH ti všem .
SFX BH ti vših .
SFX BH ti všimi .
SFX BH ti vša .
SFX BH ti všu .
SFX BH ti všej .
SFX BH ti všeju .
SFX BH ti vše .
SFX BH ti ny .
SFX BH ti nogo .
SFX BH ti nomu .
SFX BH ti nym .
SFX BH ti nom .
SFX BH ti ni .
SFX BH ti ne .
SFX BH ti nyh .
SFX BH ti nymi .
SFX BH ti na .
SFX BH ti nu .
SFX BH ti noj .
SFX BH ti noju .
SFX BH ti no .
SFX BH ti nje .
SFX BH ti nja .
SFX BH ti nju .
SFX BH ti njem .
SFX BH ti nij .
SFX BH ti njam .
SFX BH ti njami .
SFX BH ti njah .

SFX BI Y 4
SFX BI to-nebud ogo-nebud .
SFX BI to-nebud om-nebud .
SFX BI to-nebud omu-nebud .
SFX BI to-nebud ym-nebud .

SFX BJ Y 80
SFX BJ ti l .
SFX BJ ti la .
SFX BJ ti lo .
SFX BJ ti li .
SFX BJ zati žu .
SFX BJ zati žem .
SFX BJ zati žeš .
SFX BJ zati že .
SFX BJ zati žemo .
SFX BJ zati žete .
SFX BJ zati žut .
SFX BJ ti h .
SFX BJ ti še .
SFX BJ ti hmo .
SFX BJ ti ste .
SFX BJ ti hu .
SFX BJ zati ži .
SFX BJ zati žimo .
SFX BJ zati žite .
SFX BJ zati žuči .
SFX BJ zati žučego .
SFX BJ zati žučemu .
SFX BJ zati žučim .
SFX BJ zati žučem .
SFX BJ zati žučih .
SFX BJ zati žučimi .
SFX BJ zati žuča .
SFX BJ zati žuču .
SFX BJ zati žučej .
SFX BJ zati žučeju .
SFX BJ zati žuče .
SFX BJ zati žemy .
SFX BJ zati žemogo .
SFX BJ zati žemomu .
SFX BJ zati žemym .
SFX BJ zati žemom .
SFX BJ zati žemo .
SFX BJ zati žema .
SFX BJ zati žemu .
SFX BJ zati žemoj .
SFX BJ zati žemoju .
SFX BJ zati žemi .
SFX BJ zati žeme .
SFX BJ zati žemyh .
SFX BJ zati žemym .
SFX BJ zati žemymi .
SFX BJ ti vši .
SFX BJ ti všego .
SFX BJ ti všemu .
SFX BJ ti všim .
SFX BJ ti všem .
SFX BJ ti vših .
SFX BJ ti všimi .
SFX BJ ti vša .
SFX BJ ti všu .
SFX BJ ti všej .
SFX BJ ti všeju .
SFX BJ ti vše .
SFX BJ ti ny .
SFX BJ ti nogo .
SFX BJ ti nomu .
SFX BJ ti nym .
SFX BJ ti nom .
SFX BJ ti ni .
SFX BJ ti ne .
SFX BJ ti nyh .
SFX BJ ti nymi .
SFX BJ ti na .
SFX BJ ti nu .
SFX BJ ti noj .
SFX BJ ti noju .
SFX BJ ti no .
SFX BJ ti nje .
SFX BJ ti nja .
SFX BJ ti nju .
SFX BJ ti njem .
SFX BJ ti nij .
SFX BJ ti njam .
SFX BJ ti njami .
SFX BJ ti njah .

SFX BK Y 4
SFX BK obě ebe .
SFX BK obě e .
SFX BK obě i .
SFX BK ě oju .

SFX BL Y 4
SFX BL i ebe .
SFX BL i e .
SFX BL i obě .
SFX BL i oboju .

SFX BM Y 62
SFX BM ti l .
SFX BM ti la .
SFX BM ti lo .
SFX BM ti li .
SFX BM ti ju .
SFX BM ti jem .
SFX BM ti ješ .
SFX BM ti je .
SFX BM ti jemo .
SFX BM ti jete .
SFX BM ti jut .
SFX BM ti h .
SFX BM ti še .
SFX BM ti hmo .
SFX BM ti ste .
SFX BM ti hu .
SFX BM ti j .
SFX BM ti jmo .
SFX BM ti jte .
SFX BM ti juči .
SFX BM ti jučego .
SFX BM ti jučemu .
SFX BM ti jučim .
SFX BM ti jučem .
SFX BM ti jučih .
SFX BM ti jučimi .
SFX BM ti juča .
SFX BM ti juču .
SFX BM ti jučej .
SFX BM ti jučeju .
SFX BM ti juče .
SFX BM ti jemy .
SFX BM ti jemogo .
SFX BM ti jemomu .
SFX BM ti jemym .
SFX BM ti jemom .
SFX BM ti jemo .
SFX BM ti jema .
SFX BM ti jemu .
SFX BM ti jemoj .
SFX BM ti jemoju .
SFX BM ti jemi .
SFX BM ti jeme .
SFX BM ti jemyh .
SFX BM ti jemym .
SFX BM ti jemymi .
SFX BM ti vši .
SFX BM ti všego .
SFX BM ti všemu .
SFX BM ti všim .
SFX BM ti všem .
SFX BM ti vših .
SFX BM ti všimi .
SFX BM ti vša .
SFX BM ti všu .
SFX BM ti všej .
SFX BM ti všeju .
SFX BM ti vše .
SFX BM i y .
SFX BM i a .
SFX BM i o .
SFX BM i je .

SFX BN Y 9
SFX BN 0 y .
SFX BN 0 a .
SFX BN 0 ov .
SFX BN 0 u .
SFX BN 0 ah .
SFX BN 0 am .
SFX BN 0 om .
SFX BN 0 ami .
SFX BN k če .

SFX BO Y 16
SFX BO j 0 .
SFX BO j i .
SFX BO 0 e .
SFX BO j e .
SFX BO 0 a .
SFX BO j ev .
SFX BO 0 ev .
SFX BO 0 u .
SFX BO j ah .
SFX BO 0 ah .
SFX BO j am .
SFX BO 0 am .
SFX BO j em .
SFX BO 0 em .
SFX BO j ami .
SFX BO 0 ami .

SFX BP Y 17
SFX BP ot t .
SFX BP ot te .
SFX BP 0 e .
SFX BP ot ta .
SFX BP 0 a .
SFX BP ot tev .
SFX BP 0 ev .
SFX BP ot tu .
SFX BP 0 u .
SFX BP ot tah .
SFX BP 0 ah .
SFX BP ot tam .
SFX BP 0 am .
SFX BP ot tem .
SFX BP 0 em .
SFX BP ot tami .
SFX BP 0 ami .

SFX BQ Y 13
SFX BQ i e .
SFX BQ i a .
SFX BQ i ego .
SFX BQ i u .
SFX BQ i ej .
SFX BQ i em .
SFX BQ i emu .
SFX BQ 0 m .
SFX BQ i eju .
SFX BQ 0 h .
SFX BQ 0 mi .
SFX BQ i ejši .
SFX BQ i eje .

SFX BR Y 68
SFX BR ti l .
SFX BR ti la .
SFX BR ti lo .
SFX BR ti li .
SFX BR ěti ju .
SFX BR ěti im .
SFX BR ěti iš .
SFX BR ěti i .
SFX BR ěti imo .
SFX BR ěti ite .
SFX BR ěti et .
SFX BR ti h .
SFX BR ti še .
SFX BR ti hmo .
SFX BR ti ste .
SFX BR ti hu .
SFX BR ěti eči .
SFX BR ěti eča .
SFX BR ěti eče .
SFX BR ěti imy .
SFX BR ěti imogo .
SFX BR ěti imomu .
SFX BR ěti imym .
SFX BR ěti imom .
SFX BR ěti imo .
SFX BR ěti ima .
SFX BR ěti imu .
SFX BR ěti imoj .
SFX BR ěti imoju .
SFX BR ěti imi .
SFX BR ěti ime .
SFX BR ěti imyh .
SFX BR ěti imym .
SFX BR ěti imymi .
SFX BR ti vši .
SFX BR ti všego .
SFX BR ti všemu .
SFX BR ti všim .
SFX BR ti všem .
SFX BR ti vših .
SFX BR ti všimi .
SFX BR ti vša .
SFX BR ti všu .
SFX BR ti všej .
SFX BR ti všeju .
SFX BR ti vše .
SFX BR ti ny .
SFX BR ti nogo .
SFX BR ti nomu .
SFX BR ti nym .
SFX BR ti nom .
SFX BR ti ni .
SFX BR ti ne .
SFX BR ti nyh .
SFX BR ti nymi .
SFX BR ti na .
SFX BR ti nu .
SFX BR ti noj .
SFX BR ti noju .
SFX BR ti no .
SFX BR ti nje .
SFX BR ti nja .
SFX BR ti nju .
SFX BR ti njem .
SFX BR ti nij .
SFX BR ti njam .
SFX BR ti njami .
SFX BR ti njah .

SFX BS Y 9
SFX BS 0 y .
SFX BS 0 a .
SFX BS 0 ov .
SFX BS 0 u .
SFX BS 0 ah .
SFX BS 0 am .
SFX BS 0 om .
SFX BS 0 ami .
SFX BS h še .

SFX BT Y 15
SFX BT y o .
SFX BT y a .
SFX BT y ogo .
SFX BT y u .
SFX BT y oj .
SFX BT y om .
SFX BT y omu .
SFX BT 0 m .
SFX BT y oju .
SFX BT y i .
SFX BT y e .
SFX BT 0 h .
SFX BT 0 mi .
SFX BT oky ši .
SFX BT soky še .

SFX BU Y 80
SFX BU ti l .
SFX BU ti la .
SFX BU ti lo .
SFX BU ti li .
SFX BU ěti aju .
SFX BU ěti ajem .
SFX BU ěti aješ .
SFX BU ěti aje .
SFX BU ěti ajemo .
SFX BU ěti ajete .
SFX BU ěti ajut .
SFX BU ti h .
SFX BU ti še .
SFX BU ti hmo .
SFX BU ti ste .
SFX BU ti hu .
SFX BU ěti aj .
SFX BU ěti ajmo .
SFX BU ěti ajte .
SFX BU ěti ajuči .
SFX BU ěti ajučego .
SFX BU ěti ajučemu .
SFX BU ěti ajučim .
SFX BU ěti ajučem .
SFX BU ěti ajučih .
SFX BU ěti ajučimi .
SFX BU ěti ajuča .
SFX BU ěti ajuču .
SFX BU ěti ajučej .
SFX BU ěti ajučeju .
SFX BU ěti ajuče .
SFX BU ěti ajemy .
SFX BU ěti ajemogo .
SFX BU ěti ajemomu .
SFX BU ěti ajemym .
SFX BU ěti ajemom .
SFX BU ěti ajemo .
SFX BU ěti ajema .
SFX BU ěti ajemu .
SFX BU ěti ajemoj .
SFX BU ěti ajemoju .
SFX BU ěti ajemi .
SFX BU ěti ajeme .
SFX BU ěti ajemyh .
SFX BU ěti ajemym .
SFX BU ěti ajemymi .
SFX BU ti vši .
SFX BU ti všego .
SFX BU ti všemu .
SFX BU ti všim .
SFX BU ti všem .
SFX BU ti vših .
SFX BU ti všimi .
SFX BU ti vša .
SFX BU ti všu .
SFX BU ti všej .
SFX BU ti všeju .
SFX BU ti vše .
SFX BU ti ny .
SFX BU ti nogo .
SFX BU ti nomu .
SFX BU ti nym .
SFX BU ti nom .
SFX BU ti ni .
SFX BU ti ne .
SFX BU ti nyh .
SFX BU ti nymi .
SFX BU ti na .
SFX BU ti nu .
SFX BU ti noj .
SFX BU ti noju .
SFX BU ti no .
SFX BU ti nje .
SFX BU ti nja .
SFX BU ti nju .
SFX BU ti njem .
SFX BU ti nij .
SFX BU ti njam .
SFX BU ti njami .
SFX BU ti njah .

SFX BV Y 80
SFX BV ti l .
SFX BV ti la .
SFX BV ti lo .
SFX BV ti li .
SFX BV ti ju .
SFX BV ti jem .
SFX BV ti ješ .
SFX BV ti je .
SFX BV ti jemo .
SFX BV ti jete .
SFX BV ti jut .
SFX BV ti h .
SFX BV ti še .
SFX BV ti hmo .
SFX BV ti ste .
SFX BV ti hu .
SFX BV ti j .
SFX BV ti jmo .
SFX BV ti jte .
SFX BV ti juči .
SFX BV ti jučego .
SFX BV ti jučemu .
SFX BV ti jučim .
SFX BV ti jučem .
SFX BV ti jučih .
SFX BV ti jučimi .
SFX BV ti juča .
SFX BV ti juču .
SFX BV ti jučej .
SFX BV ti jučeju .
SFX BV ti juče .
SFX BV ti jemy .
SFX BV ti jemogo .
SFX BV ti jemomu .
SFX BV ti jemym .
SFX BV ti jemom .
SFX BV ti jemo .
SFX BV ti jema .
SFX BV ti jemu .
SFX BV ti jemoj .
SFX BV ti jemoju .
SFX BV ti jemi .
SFX BV ti jeme .
SFX BV ti jemyh .
SFX BV ti jemym .
SFX BV ti jemymi .
SFX BV ti vši .
SFX BV ti všego .
SFX BV ti všemu .
SFX BV ti všim .
SFX BV ti všem .
SFX BV ti vših .
SFX BV ti všimi .
SFX BV ti vša .
SFX BV ti všu .
SFX BV ti všej .
SFX BV ti všeju .
SFX BV ti vše .
SFX BV ti ny .
SFX BV ti nogo .
SFX BV ti nomu .
SFX BV ti nym .
SFX BV ti nom .
SFX BV ti ni .
SFX BV ti ne .
SFX BV ti nyh .
SFX BV ti nymi .
SFX BV ti na .
SFX BV ti nu .
SFX BV ti noj .
SFX BV ti noju .
SFX BV ti no .
SFX BV ti nje .
SFX BV ti nja .
SFX BV ti nju .
SFX BV ti njem .
SFX BV ti nij .
SFX BV ti njam .
SFX BV ti njami .
SFX BV ti njah .

SFX BW Y 15
SFX BW y o .
SFX BW y a .
SFX BW y ogo .
SFX BW y u .
SFX BW y oj .
SFX BW y om .
SFX BW y omu .
SFX BW 0 m .
SFX BW y oju .
SFX BW y i .
SFX BW y e .
SFX BW 0 h .
SFX BW 0 mi .
SFX BW gy žějši .
SFX BW gy žeje .

SFX BX Y 9
SFX BX 0 i .
SFX BX 0 a .
SFX BX 0 ov .
SFX BX 0 u .
SFX BX 0 ah .
SFX BX 0 am .
SFX BX 0 om .
SFX BX 0 ami .
SFX BX h še .

SFX BY Y 80
SFX BY ti l .
SFX BY ti la .
SFX BY ti lo .
SFX BY ti li .
SFX BY ati u .
SFX BY ati em .
SFX BY ati eš .
SFX BY ati e .
SFX BY ati emo .
SFX BY ati ete .
SFX BY ati ut .
SFX BY ti h .
SFX BY ti še .
SFX BY ti hmo .
SFX BY ti ste .
SFX BY ti hu .
SFX BY ati i .
SFX BY ati imo .
SFX BY ati ite .
SFX BY ati uči .
SFX BY ati učego .
SFX BY ati učemu .
SFX BY ati učim .
SFX BY ati učem .
SFX BY ati učih .
SFX BY ati učimi .
SFX BY ati uča .
SFX BY ati uču .
SFX BY ati učej .
SFX BY ati učeju .
SFX BY ati uče .
SFX BY ati emy .
SFX BY ati emogo .
SFX BY ati emomu .
SFX BY ati emym .
SFX BY ati emom .
SFX BY ati emo .
SFX BY ati ema .
SFX BY ati emu .
SFX BY ati emoj .
SFX BY ati emoju .
SFX BY ati emi .
SFX BY ati eme .
SFX BY ati emyh .
SFX BY ati emym .
SFX BY ati emymi .
SFX BY ti vši .
SFX BY ti všego .
SFX BY ti všemu .
SFX BY ti všim .
SFX BY ti všem .
SFX BY ti vših .
SFX BY ti všimi .
SFX BY ti vša .
SFX BY ti všu .
SFX BY ti všej .
SFX BY ti všeju .
SFX BY ti vše .
SFX BY ti ny .
SFX BY ti nogo .
SFX BY ti nomu .
SFX BY ti nym .
SFX BY ti nom .
SFX BY ti ni .
SFX BY ti ne .
SFX BY ti nyh .
SFX BY ti nymi .
SFX BY ti na .
SFX BY ti nu .
SFX BY ti noj .
SFX BY ti noju .
SFX BY ti no .
SFX BY ti nje .
SFX BY ti nja .
SFX BY ti nju .
SFX BY ti njem .
SFX BY ti nij .
SFX BY ti njam .
SFX BY ti njami .
SFX BY ti njah .

SFX BZ Y 11
SFX BZ i e .
SFX BZ i a .
SFX BZ i ego .
SFX BZ i u .
SFX BZ i ej .
SFX BZ i em .
SFX BZ i emu .
SFX BZ 0 m .
SFX BZ i eju .
SFX BZ 0 h .
SFX BZ 0 mi .

SFX Ba Y 15
SFX Ba y o .
SFX Ba y a .
SFX Ba y ogo .
SFX Ba y u .
SFX Ba y oj .
SFX Ba y om .
SFX Ba y omu .
SFX Ba 0 m .
SFX Ba y oju .
SFX Ba y i .
SFX Ba y e .
SFX Ba 0 h .
SFX Ba 0 mi .
SFX Ba ky ši .
SFX Ba ky že .

SFX Bb Y 4
SFX Bb a ě .
SFX Bb a oh .
SFX Bb a om .
SFX Bb a oma .

SFX Bc Y 80
SFX Bc ti l .
SFX Bc ti la .
SFX Bc ti lo .
SFX Bc ti li .
SFX Bc ti nu .
SFX Bc ti nem .
SFX Bc ti neš .
SFX Bc ti ne .
SFX Bc ti nemo .
SFX Bc ti nete .
SFX Bc ti nut .
SFX Bc ti h .
SFX Bc ti še .
SFX Bc ti hmo .
SFX Bc ti ste .
SFX Bc ti hu .
SFX Bc ti ni .
SFX Bc ti nimo .
SFX Bc ti nite .
SFX Bc ti nuči .
SFX Bc ti nučego .
SFX Bc ti nučemu .
SFX Bc ti nučim .
SFX Bc ti nučem .
SFX Bc ti nučih .
SFX Bc ti nučimi .
SFX Bc ti nuča .
SFX Bc ti nuču .
SFX Bc ti nučej .
SFX Bc ti nučeju .
SFX Bc ti nuče .
SFX Bc ti nemy .
SFX Bc ti nemogo .
SFX Bc ti nemomu .
SFX Bc ti nemym .
SFX Bc ti nemom .
SFX Bc ti nemo .
SFX Bc ti nema .
SFX Bc ti nemu .
SFX Bc ti nemoj .
SFX Bc ti nemoju .
SFX Bc ti nemi .
SFX Bc ti neme .
SFX Bc ti nemyh .
SFX Bc ti nemym .
SFX Bc ti nemymi .
SFX Bc ti vši .
SFX Bc ti všego .
SFX Bc ti všemu .
SFX Bc ti všim .
SFX Bc ti všem .
SFX Bc ti vših .
SFX Bc ti všimi .
SFX Bc ti vša .
SFX Bc ti všu .
SFX Bc ti všej .
SFX Bc ti všeju .
SFX Bc ti vše .
SFX Bc ti ny .
SFX Bc ti nogo .
SFX Bc ti nomu .
SFX Bc ti nym .
SFX Bc ti nom .
SFX Bc ti ni .
SFX Bc ti ne .
SFX Bc ti nyh .
SFX Bc ti nymi .
SFX Bc ti na .
SFX Bc ti nu .
SFX Bc ti noj .
SFX Bc ti noju .
SFX Bc ti no .
SFX Bc ti nje .
SFX Bc ti nja .
SFX Bc ti nju .
SFX Bc ti njem .
SFX Bc ti nij .
SFX Bc ti njam .
SFX Bc ti njami .
SFX Bc ti njah .

SFX Bd Y 62
SFX Bd ti l .
SFX Bd ti la .
SFX Bd ti lo .
SFX Bd ti li .
SFX Bd zeti ozmu .
SFX Bd zeti ozmem .
SFX Bd zeti ozmeš .
SFX Bd zeti ozme .
SFX Bd zeti ozmemo .
SFX Bd zeti ozmete .
SFX Bd zeti ozmut .
SFX Bd ti h .
SFX Bd ti še .
SFX Bd ti hmo .
SFX Bd ti ste .
SFX Bd ti hu .
SFX Bd zeti ozmi .
SFX Bd zeti ozmimo .
SFX Bd zeti ozmite .
SFX Bd zeti ozmuči .
SFX Bd zeti ozmučego .
SFX Bd zeti ozmučemu .
SFX Bd zeti ozmučim .
SFX Bd zeti ozmučem .
SFX Bd zeti ozmučih .
SFX Bd zeti ozmučimi .
SFX Bd zeti ozmuča .
SFX Bd zeti ozmuču .
SFX Bd zeti ozmučej .
SFX Bd zeti ozmučeju .
SFX Bd zeti ozmuče .
SFX Bd zeti ozmemy .
SFX Bd zeti ozmemogo .
SFX Bd zeti ozmemomu .
SFX Bd zeti ozmemym .
SFX Bd zeti ozmemom .
SFX Bd zeti ozmemo .
SFX Bd zeti ozmema .
SFX Bd zeti ozmemu .
SFX Bd zeti ozmemoj .
SFX Bd zeti ozmemoju .
SFX Bd zeti ozmemi .
SFX Bd zeti ozmeme .
SFX Bd zeti ozmemyh .
SFX Bd zeti ozmemym .
SFX Bd zeti ozmemymi .
SFX Bd ti vši .
SFX Bd ti všego .
SFX Bd ti všemu .
SFX Bd ti všim .
SFX Bd ti všem .
SFX Bd ti vših .
SFX Bd ti všimi .
SFX Bd ti vša .
SFX Bd ti všu .
SFX Bd ti všej .
SFX Bd ti všeju .
SFX Bd ti vše .
SFX Bd i y .
SFX Bd i a .
SFX Bd i o .
SFX Bd i je .

SFX Be Y 38
SFX Be  se 0 .
SFX Be ti se l .
SFX Be ti se la .
SFX Be ti se lo .
SFX Be ti se li .
SFX Be ti se ju .
SFX Be ti se m .
SFX Be ti se ješ .
SFX Be ti se š .
SFX Be ti se je .
SFX Be ti se 0 .
SFX Be ti se jemo .
SFX Be ti se mo .
SFX Be ti se jete .
SFX Be i se e .
SFX Be ti se jut .
SFX Be ti se h .
SFX Be ti se še .
SFX Be ti se hmo .
SFX Be ti se ste .
SFX Be ti se hu .
SFX Be ti se j .
SFX Be ti se jmo .
SFX Be ti se jte .
SFX Be ti se juči .
SFX Be ti se juča .
SFX Be ti se juče .
SFX Be ti se jemy .
SFX Be ti se jema .
SFX Be ti se my .
SFX Be ti se ma .
SFX Be ti se vši .
SFX Be ti se vša .
SFX Be ti se vše .
SFX Be ti se ny .
SFX Be ti se na .
SFX Be ti se no .
SFX Be ti se nje .

SFX Bf Y 3
SFX Bf e ih .
SFX Bf e im .
SFX Bf e imi .

SFX Bg Y 9
SFX Bg ot ti .
SFX Bg ot ta .
SFX Bg ot tov .
SFX Bg ot tu .
SFX Bg ot tah .
SFX Bg ot tam .
SFX Bg ot tom .
SFX Bg ot tami .
SFX Bg ot te .

SFX Bh Y 4
SFX Bh ok ka .
SFX Bh ok ku .
SFX Bh ok kom .
SFX Bh ok če .

SFX Bi Y 7
SFX Bi o a .
SFX Bi lo el .
SFX Bi o u .
SFX Bi o ah .
SFX Bi o am .
SFX Bi 0 m .
SFX Bi o ami .

SFX Bj Y 15
SFX Bj y o .
SFX Bj y a .
SFX Bj y ogo .
SFX Bj y u .
SFX Bj y oj .
SFX Bj y om .
SFX Bj y omu .
SFX Bj 0 m .
SFX Bj y oju .
SFX Bj y i .
SFX Bj y e .
SFX Bj 0 h .
SFX Bj 0 mi .
SFX Bj ky ši .
SFX Bj ky še .

SFX Bk Y 68
SFX Bk ti l .
SFX Bk ti la .
SFX Bk ti lo .
SFX Bk ti li .
SFX Bk ziti žu .
SFX Bk ti m .
SFX Bk ti š .
SFX Bk ti 0 .
SFX Bk ti mo .
SFX Bk i e .
SFX Bk iti et .
SFX Bk ti h .
SFX Bk ti še .
SFX Bk ti hmo .
SFX Bk ti ste .
SFX Bk ti hu .
SFX Bk iti eči .
SFX Bk iti eča .
SFX Bk iti eče .
SFX Bk ti my .
SFX Bk ti mogo .
SFX Bk ti momu .
SFX Bk ti mym .
SFX Bk ti mom .
SFX Bk ti mo .
SFX Bk ti ma .
SFX Bk ti mu .
SFX Bk ti moj .
SFX Bk ti moju .
SFX Bk ti mi .
SFX Bk ti me .
SFX Bk ti myh .
SFX Bk ti mym .
SFX Bk ti mymi .
SFX Bk ti vši .
SFX Bk ti všego .
SFX Bk ti všemu .
SFX Bk ti všim .
SFX Bk ti všem .
SFX Bk ti vših .
SFX Bk ti všimi .
SFX Bk ti vša .
SFX Bk ti všu .
SFX Bk ti všej .
SFX Bk ti všeju .
SFX Bk ti vše .
SFX Bk ziti ženy .
SFX Bk ziti ženogo .
SFX Bk ziti ženomu .
SFX Bk ziti ženym .
SFX Bk ziti ženom .
SFX Bk ziti ženi .
SFX Bk ziti žene .
SFX Bk ziti ženyh .
SFX Bk ziti ženymi .
SFX Bk ziti žena .
SFX Bk ziti ženu .
SFX Bk ziti ženoj .
SFX Bk ziti ženoju .
SFX Bk ziti ženo .
SFX Bk ziti ženje .
SFX Bk ziti ženja .
SFX Bk ziti ženju .
SFX Bk ziti ženjem .
SFX Bk ziti ženij .
SFX Bk ziti ženjam .
SFX Bk ziti ženjami .
SFX Bk ziti ženjah .

SFX Bl Y 13
SFX Bl in no .
SFX Bl in na .
SFX Bl in nogo .
SFX Bl in nu .
SFX Bl in noj .
SFX Bl in nom .
SFX Bl in nomu .
SFX Bl in nym .
SFX Bl in noju .
SFX Bl in ni .
SFX Bl in ne .
SFX Bl in nyh .
SFX Bl in nymi .

SFX Bm Y 9
SFX Bm ec ce .
SFX Bm ec ca .
SFX Bm ec cev .
SFX Bm ec cu .
SFX Bm ec cah .
SFX Bm ec cam .
SFX Bm ec cem .
SFX Bm ec cami .
SFX Bm ec če .

SFX Bn Y 68
SFX Bn ti l .
SFX Bn ti la .
SFX Bn ti lo .
SFX Bn ti li .
SFX Bn zditi ždžu .
SFX Bn ti m .
SFX Bn ti š .
SFX Bn ti 0 .
SFX Bn ti mo .
SFX Bn i e .
SFX Bn iti et .
SFX Bn ti h .
SFX Bn ti še .
SFX Bn ti hmo .
SFX Bn ti ste .
SFX Bn ti hu .
SFX Bn iti eči .
SFX Bn iti eča .
SFX Bn iti eče .
SFX Bn ti my .
SFX Bn ti mogo .
SFX Bn ti momu .
SFX Bn ti mym .
SFX Bn ti mom .
SFX Bn ti mo .
SFX Bn ti ma .
SFX Bn ti mu .
SFX Bn ti moj .
SFX Bn ti moju .
SFX Bn ti mi .
SFX Bn ti me .
SFX Bn ti myh .
SFX Bn ti mym .
SFX Bn ti mymi .
SFX Bn ti vši .
SFX Bn ti všego .
SFX Bn ti všemu .
SFX Bn ti všim .
SFX Bn ti všem .
SFX Bn ti vših .
SFX Bn ti všimi .
SFX Bn ti vša .
SFX Bn ti všu .
SFX Bn ti všej .
SFX Bn ti všeju .
SFX Bn ti vše .
SFX Bn zditi ždženy .
SFX Bn zditi ždženogo .
SFX Bn zditi ždženomu .
SFX Bn zditi ždženym .
SFX Bn zditi ždženom .
SFX Bn zditi ždženi .
SFX Bn zditi ždžene .
SFX Bn zditi ždženyh .
SFX Bn zditi ždženymi .
SFX Bn zditi ždžena .
SFX Bn zditi ždženu .
SFX Bn zditi ždženoj .
SFX Bn zditi ždženoju .
SFX Bn zditi ždženo .
SFX Bn zditi ždženje .
SFX Bn zditi ždženja .
SFX Bn zditi ždženju .
SFX Bn zditi ždženjem .
SFX Bn zditi ždženij .
SFX Bn zditi ždženjam .
SFX Bn zditi ždženjami .
SFX Bn zditi ždženjah .

SFX Bo Y 72
SFX Bo sti dl .
SFX Bo sti dla .
SFX Bo sti dlo .
SFX Bo sti dli .
SFX Bo sti du .
SFX Bo sti dem .
SFX Bo sti deš .
SFX Bo sti de .
SFX Bo sti demo .
SFX Bo sti dete .
SFX Bo sti dut .
SFX Bo sti deh .
SFX Bo sti deše .
SFX Bo sti dehmo .
SFX Bo sti deste .
SFX Bo sti dehu .
SFX Bo sti di .
SFX Bo sti dimo .
SFX Bo sti dite .
SFX Bo sti duči .
SFX Bo sti dučego .
SFX Bo sti dučemu .
SFX Bo sti dučim .
SFX Bo sti dučem .
SFX Bo sti dučih .
SFX Bo sti dučimi .
SFX Bo sti duča .
SFX Bo sti duču .
SFX Bo sti dučej .
SFX Bo sti dučeju .
SFX Bo sti duče .
SFX Bo sti domy .
SFX Bo sti domogo .
SFX Bo sti domomu .
SFX Bo sti domym .
SFX Bo sti domom .
SFX Bo sti domo .
SFX Bo sti doma .
SFX Bo sti domu .
SFX Bo sti domoj .
SFX Bo sti domoju .
SFX Bo sti domi .
SFX Bo sti dome .
SFX Bo sti domyh .
SFX Bo sti domym .
SFX Bo sti domymi .
SFX Bo sti domo .
SFX Bo sti dši .
SFX Bo sti dša .
SFX Bo sti dše .
SFX Bo sti deny .
SFX Bo sti denogo .
SFX Bo sti denomu .
SFX Bo sti denym .
SFX Bo sti denom .
SFX Bo sti deni .
SFX Bo sti dene .
SFX Bo sti denyh .
SFX Bo sti denymi .
SFX Bo sti dena .
SFX Bo sti denu .
SFX Bo sti denoj .
SFX Bo sti denoju .
SFX Bo sti deno .
SFX Bo sti denje .
SFX Bo sti denja .
SFX Bo sti denju .
SFX Bo sti denjem .
SFX Bo sti denij .
SFX Bo sti denjam .
SFX Bo sti denjami .
SFX Bo sti denjah .

SFX Bp Y 7
SFX Bp e a .
SFX Bp e 0 .
SFX Bp e u .
SFX Bp e ah .
SFX Bp e am .
SFX Bp 0 m .
SFX Bp e ami .

SFX Bq Y 32
SFX Bq  se 0 .
SFX Bq ti se l .
SFX Bq ti se la .
SFX Bq ti se lo .
SFX Bq ti se li .
SFX Bq ti se 0 .
SFX Bq uti se em .
SFX Bq uti se eš .
SFX Bq uti se e .
SFX Bq uti se emo .
SFX Bq uti se ete .
SFX Bq i se 0 .
SFX Bq ti se h .
SFX Bq ti se še .
SFX Bq ti se hmo .
SFX Bq ti se ste .
SFX Bq ti se hu .
SFX Bq uti se i .
SFX Bq uti se imo .
SFX Bq uti se ite .
SFX Bq ti se či .
SFX Bq ti se ča .
SFX Bq ti se če .
SFX Bq uti se emy .
SFX Bq uti se ema .
SFX Bq ti se vši .
SFX Bq ti se vša .
SFX Bq ti se vše .
SFX Bq i se y .
SFX Bq i se a .
SFX Bq i se o .
SFX Bq i se je .

SFX Br Y 68
SFX Br ti l .
SFX Br ti la .
SFX Br ti lo .
SFX Br ti li .
SFX Br titi ču .
SFX Br ti m .
SFX Br ti š .
SFX Br ti 0 .
SFX Br ti mo .
SFX Br i e .
SFX Br iti et .
SFX Br ti h .
SFX Br ti še .
SFX Br ti hmo .
SFX Br ti ste .
SFX Br ti hu .
SFX Br iti eči .
SFX Br iti eča .
SFX Br iti eče .
SFX Br ti my .
SFX Br ti mogo .
SFX Br ti momu .
SFX Br ti mym .
SFX Br ti mom .
SFX Br ti mo .
SFX Br ti ma .
SFX Br ti mu .
SFX Br ti moj .
SFX Br ti moju .
SFX Br ti mi .
SFX Br ti me .
SFX Br ti myh .
SFX Br ti mym .
SFX Br ti mymi .
SFX Br ti vši .
SFX Br ti všego .
SFX Br ti všemu .
SFX Br ti všim .
SFX Br ti všem .
SFX Br ti vših .
SFX Br ti všimi .
SFX Br ti vša .
SFX Br ti všu .
SFX Br ti všej .
SFX Br ti všeju .
SFX Br ti vše .
SFX Br titi čeny .
SFX Br titi čenogo .
SFX Br titi čenomu .
SFX Br titi čenym .
SFX Br titi čenom .
SFX Br titi čeni .
SFX Br titi čene .
SFX Br titi čenyh .
SFX Br titi čenymi .
SFX Br titi čena .
SFX Br titi čenu .
SFX Br titi čenoj .
SFX Br titi čenoju .
SFX Br titi čeno .
SFX Br titi čenje .
SFX Br titi čenja .
SFX Br titi čenju .
SFX Br titi čenjem .
SFX Br titi čenij .
SFX Br titi čenjam .
SFX Br titi čenjami .
SFX Br titi čenjah .

SFX Bs Y 68
SFX Bs ti l .
SFX Bs ti la .
SFX Bs ti lo .
SFX Bs ti li .
SFX Bs ěti žu .
SFX Bs ěti im .
SFX Bs ěti iš .
SFX Bs ěti i .
SFX Bs ěti imo .
SFX Bs ěti ite .
SFX Bs ěti et .
SFX Bs ti h .
SFX Bs ti še .
SFX Bs ti hmo .
SFX Bs ti ste .
SFX Bs ti hu .
SFX Bs ěti eči .
SFX Bs ěti eča .
SFX Bs ěti eče .
SFX Bs ěti imy .
SFX Bs ěti imogo .
SFX Bs ěti imomu .
SFX Bs ěti imym .
SFX Bs ěti imom .
SFX Bs ěti imo .
SFX Bs ěti ima .
SFX Bs ěti imu .
SFX Bs ěti imoj .
SFX Bs ěti imoju .
SFX Bs ěti imi .
SFX Bs ěti ime .
SFX Bs ěti imyh .
SFX Bs ěti imym .
SFX Bs ěti imymi .
SFX Bs ti vši .
SFX Bs ti všego .
SFX Bs ti všemu .
SFX Bs ti všim .
SFX Bs ti všem .
SFX Bs ti vših .
SFX Bs ti všimi .
SFX Bs ti vša .
SFX Bs ti všu .
SFX Bs ti všej .
SFX Bs ti všeju .
SFX Bs ti vše .
SFX Bs ti ny .
SFX Bs ti nogo .
SFX Bs ti nomu .
SFX Bs ti nym .
SFX Bs ti nom .
SFX Bs ti ni .
SFX Bs ti ne .
SFX Bs ti nyh .
SFX Bs ti nymi .
SFX Bs ti na .
SFX Bs ti nu .
SFX Bs ti noj .
SFX Bs ti noju .
SFX Bs ti no .
SFX Bs ti nje .
SFX Bs ti nja .
SFX Bs ti nju .
SFX Bs ti njem .
SFX Bs ti nij .
SFX Bs ti njam .
SFX Bs ti njami .
SFX Bs ti njah .

SFX Bt Y 72
SFX Bt ti l .
SFX Bt ti la .
SFX Bt ti lo .
SFX Bt ti li .
SFX Bt ti u .
SFX Bt ti em .
SFX Bt ti eš .
SFX Bt ti e .
SFX Bt ti emo .
SFX Bt ti ete .
SFX Bt ti ut .
SFX Bt ti eh .
SFX Bt ti eše .
SFX Bt ti ehmo .
SFX Bt ti este .
SFX Bt ti ehu .
SFX Bt ti i .
SFX Bt ti imo .
SFX Bt ti ite .
SFX Bt ti uči .
SFX Bt ti učego .
SFX Bt ti učemu .
SFX Bt ti učim .
SFX Bt ti učem .
SFX Bt ti učih .
SFX Bt ti učimi .
SFX Bt ti uča .
SFX Bt ti uču .
SFX Bt ti učej .
SFX Bt ti učeju .
SFX Bt ti uče .
SFX Bt ti omy .
SFX Bt ti omogo .
SFX Bt ti omomu .
SFX Bt ti omym .
SFX Bt ti omom .
SFX Bt ti omo .
SFX Bt ti oma .
SFX Bt ti omu .
SFX Bt ti omoj .
SFX Bt ti omoju .
SFX Bt ti omi .
SFX Bt ti ome .
SFX Bt ti omyh .
SFX Bt ti omym .
SFX Bt ti omymi .
SFX Bt ti omo .
SFX Bt ti ši .
SFX Bt ti ša .
SFX Bt ti še .
SFX Bt ti eny .
SFX Bt ti enogo .
SFX Bt ti enomu .
SFX Bt ti enym .
SFX Bt ti enom .
SFX Bt ti eni .
SFX Bt ti ene .
SFX Bt ti enyh .
SFX Bt ti enymi .
SFX Bt ti ena .
SFX Bt ti enu .
SFX Bt ti enoj .
SFX Bt ti enoju .
SFX Bt ti eno .
SFX Bt ti enje .
SFX Bt ti enja .
SFX Bt ti enju .
SFX Bt ti enjem .
SFX Bt ti enij .
SFX Bt ti enjam .
SFX Bt ti enjami .
SFX Bt ti enjah .

SFX Bu Y 39
SFX Bu ti l .
SFX Bu ti la .
SFX Bu ti lo .
SFX Bu ti li .
SFX Bu ti h .
SFX Bu ti s .
SFX Bu ti 0 .
SFX Bu ti hmo .
SFX Bu ti ste .
SFX Bu yti ěh .
SFX Bu yti ěše .
SFX Bu yti ěhmo .
SFX Bu yti ěste .
SFX Bu yti ěhu .
SFX Bu yti udu .
SFX Bu yti udeš .
SFX Bu yti ude .
SFX Bu yti udemo .
SFX Bu yti udete .
SFX Bu yti udut .
SFX Bu yti ud .
SFX Bu yti udmo .
SFX Bu yti udte .
SFX Bu ti vši .
SFX Bu ti všego .
SFX Bu ti všemu .
SFX Bu ti všim .
SFX Bu ti všem .
SFX Bu ti vših .
SFX Bu ti všimi .
SFX Bu ti vša .
SFX Bu ti všu .
SFX Bu ti všej .
SFX Bu ti všeju .
SFX Bu ti vše .
SFX Bu i y .
SFX Bu i a .
SFX Bu i o .
SFX Bu i je .

SFX Bv Y 15
SFX Bv y o .
SFX Bv y a .
SFX Bv y ogo .
SFX Bv y u .
SFX Bv y oj .
SFX Bv y om .
SFX Bv y omu .
SFX Bv 0 m .
SFX Bv y oju .
SFX Bv y i .
SFX Bv y e .
SFX Bv 0 h .
SFX Bv 0 mi .
SFX Bv eky ši .
SFX Bv eky je .

SFX Bw Y 59
SFX Bw ti l .
SFX Bw ti la .
SFX Bw ti lo .
SFX Bw ti li .
SFX Bw gti žu .
SFX Bw gti žim .
SFX Bw gti žiš .
SFX Bw gti ži .
SFX Bw gti žimo .
SFX Bw gti žite .
SFX Bw gti žet .
SFX Bw gti žeh .
SFX Bw gti žeše .
SFX Bw gti žehmo .
SFX Bw gti žeste .
SFX Bw gti žehu .
SFX Bw gti žeči .
SFX Bw gti žeča .
SFX Bw gti žeče .
SFX Bw gti žimy .
SFX Bw gti žimogo .
SFX Bw gti žimomu .
SFX Bw gti žimym .
SFX Bw gti žimom .
SFX Bw gti žimo .
SFX Bw gti žima .
SFX Bw gti žimu .
SFX Bw gti žimoj .
SFX Bw gti žimoju .
SFX Bw gti žimi .
SFX Bw gti žime .
SFX Bw gti žimyh .
SFX Bw gti žimym .
SFX Bw gti žimymi .
SFX Bw ti ši .
SFX Bw ti ša .
SFX Bw ti še .
SFX Bw gti ženy .
SFX Bw gti ženogo .
SFX Bw gti ženomu .
SFX Bw gti ženym .
SFX Bw gti ženom .
SFX Bw gti ženi .
SFX Bw gti žene .
SFX Bw gti ženyh .
SFX Bw gti ženymi .
SFX Bw gti žena .
SFX Bw gti ženu .
SFX Bw gti ženoj .
SFX Bw gti ženoju .
SFX Bw gti ženo .
SFX Bw gti ženje .
SFX Bw gti ženja .
SFX Bw gti ženju .
SFX Bw gti ženjem .
SFX Bw gti ženij .
SFX Bw gti ženjam .
SFX Bw gti ženjami .
SFX Bw gti ženjah .

SFX Bx Y 5
SFX Bx y ebe .
SFX Bx y e .
SFX Bx y obě .
SFX Bx y i .
SFX Bx y oboju .

SFX By Y 62
SFX By ti l .
SFX By ti la .
SFX By ti lo .
SFX By ti li .
SFX By uti mu .
SFX By uti mem .
SFX By uti meš .
SFX By uti me .
SFX By uti memo .
SFX By uti mete .
SFX By uti mut .
SFX By ti h .
SFX By ti še .
SFX By ti hmo .
SFX By ti ste .
SFX By ti hu .
SFX By uti mi .
SFX By uti mimo .
SFX By uti mite .
SFX By uti muči .
SFX By uti mučego .
SFX By uti mučemu .
SFX By uti mučim .
SFX By uti mučem .
SFX By uti mučih .
SFX By uti mučimi .
SFX By uti muča .
SFX By uti muču .
SFX By uti mučej .
SFX By uti mučeju .
SFX By uti muče .
SFX By uti memy .
SFX By uti memogo .
SFX By uti memomu .
SFX By uti memym .
SFX By uti memom .
SFX By uti memo .
SFX By uti mema .
SFX By uti memu .
SFX By uti memoj .
SFX By uti memoju .
SFX By uti memi .
SFX By uti meme .
SFX By uti memyh .
SFX By uti memym .
SFX By uti memymi .
SFX By ti vši .
SFX By ti všego .
SFX By ti všemu .
SFX By ti všim .
SFX By ti všem .
SFX By ti vših .
SFX By ti všimi .
SFX By ti vša .
SFX By ti všu .
SFX By ti všej .
SFX By ti všeju .
SFX By ti vše .
SFX By i y .
SFX By i a .
SFX By i o .
SFX By i je .

SFX Bz Y 16
SFX Bz eliky 0 .
SFX Bz yše veliky eliko .
SFX Bz yše veliky elika .
SFX Bz yše veliky elikogo .
SFX Bz yše veliky eliku .
SFX Bz yše veliky elikoj .
SFX Bz yše veliky elikom .
SFX Bz yše veliky elikomu .
SFX Bz yše veliky elikym .
SFX Bz yše veliky elikoju .
SFX Bz yše veliky eliki .
SFX Bz yše veliky elike .
SFX Bz yše veliky elikyh .
SFX Bz yše veliky elikymi .
SFX Bz yše veliky ečši .
SFX Bz yše veliky eče .

SFX CA Y 71
SFX CA ti l .
SFX CA ti la .
SFX CA ti lo .
SFX CA ti li .
SFX CA ti u .
SFX CA ti em .
SFX CA ti eš .
SFX CA ti e .
SFX CA ti emo .
SFX CA ti ete .
SFX CA ti ut .
SFX CA ti eh .
SFX CA ti eše .
SFX CA ti ehmo .
SFX CA ti este .
SFX CA ti ehu .
SFX CA ti i .
SFX CA ti imo .
SFX CA ti ite .
SFX CA ti uči .
SFX CA ti učego .
SFX CA ti učemu .
SFX CA ti učim .
SFX CA ti učem .
SFX CA ti učih .
SFX CA ti učimi .
SFX CA ti uča .
SFX CA ti uču .
SFX CA ti učej .
SFX CA ti učeju .
SFX CA ti uče .
SFX CA ti emy .
SFX CA ti emogo .
SFX CA ti emomu .
SFX CA ti emym .
SFX CA ti emom .
SFX CA ti emo .
SFX CA ti ema .
SFX CA ti emu .
SFX CA ti emoj .
SFX CA ti emoju .
SFX CA ti emi .
SFX CA ti eme .
SFX CA ti emyh .
SFX CA ti emym .
SFX CA ti emymi .
SFX CA ti ši .
SFX CA ti ša .
SFX CA ti še .
SFX CA ti eny .
SFX CA ti enogo .
SFX CA ti enomu .
SFX CA ti enym .
SFX CA ti enom .
SFX CA ti eni .
SFX CA ti ene .
SFX CA ti enyh .
SFX CA ti enymi .
SFX CA ti ena .
SFX CA ti enu .
SFX CA ti enoj .
SFX CA ti enoju .
SFX CA ti eno .
SFX CA ti enje .
SFX CA ti enja .
SFX CA ti enju .
SFX CA ti enjem .
SFX CA ti enij .
SFX CA ti enjam .
SFX CA ti enjami .
SFX CA ti enjah .

SFX CB Y 81
SFX CB jdti šel .
SFX CB jdti šla .
SFX CB jdti šlo .
SFX CB jdti šli .
SFX CB ti u .
SFX CB ti em .
SFX CB ti eš .
SFX CB ti e .
SFX CB ti emo .
SFX CB ti ete .
SFX CB ti ut .
SFX CB ti eh .
SFX CB ti eše .
SFX CB ti ehmo .
SFX CB ti este .
SFX CB ti ehu .
SFX CB ti i .
SFX CB ti imo .
SFX CB ti ite .
SFX CB ti uči .
SFX CB ti učego .
SFX CB ti učemu .
SFX CB ti učim .
SFX CB ti učem .
SFX CB ti učih .
SFX CB ti učimi .
SFX CB ti uča .
SFX CB ti uču .
SFX CB ti učej .
SFX CB ti učeju .
SFX CB ti uče .
SFX CB ti omy .
SFX CB ti omogo .
SFX CB ti omomu .
SFX CB ti omym .
SFX CB ti omom .
SFX CB ti omo .
SFX CB ti oma .
SFX CB ti omu .
SFX CB ti omoj .
SFX CB ti omoju .
SFX CB ti omi .
SFX CB ti ome .
SFX CB ti omyh .
SFX CB ti omym .
SFX CB ti omymi .
SFX CB ti omo .
SFX CB jdti ševši .
SFX CB jdti ševšego .
SFX CB jdti ševšemu .
SFX CB jdti ševšim .
SFX CB jdti ševšem .
SFX CB jdti ševših .
SFX CB jdti ševšimi .
SFX CB jdti ševša .
SFX CB jdti ševšu .
SFX CB jdti ševšej .
SFX CB jdti ševšeju .
SFX CB jdti ševše .
SFX CB ti eny .
SFX CB ti enogo .
SFX CB ti enomu .
SFX CB ti enym .
SFX CB ti enom .
SFX CB ti eni .
SFX CB ti ene .
SFX CB ti enyh .
SFX CB ti enymi .
SFX CB ti ena .
SFX CB ti enu .
SFX CB ti enoj .
SFX CB ti enoju .
SFX CB ti eno .
SFX CB ti enje .
SFX CB ti enja .
SFX CB ti enju .
SFX CB ti enjem .
SFX CB ti enij .
SFX CB ti enjam .
SFX CB ti enjami .
SFX CB ti enjah .

SFX CC Y 9
SFX CC a y .
SFX CC a u .
SFX CC ka ok .
SFX CC a ě .
SFX CC 0 h .
SFX CC 0 m .
SFX CC a oju .
SFX CC 0 mi .
SFX CC a o .

SFX CD Y 17
SFX CD onj nj .
SFX CD onj nje .
SFX CD 0 e .
SFX CD onj nja .
SFX CD 0 a .
SFX CD onj njev .
SFX CD 0 ev .
SFX CD onj nju .
SFX CD 0 u .
SFX CD onj njah .
SFX CD 0 ah .
SFX CD onj njam .
SFX CD 0 am .
SFX CD onj njem .
SFX CD 0 em .
SFX CD onj njami .
SFX CD 0 ami .

SFX CE Y 16
SFX CE ho ši .
SFX CE ho šesa .
SFX CE o a .
SFX CE ho šese .
SFX CE ho šij .
SFX CE ho šes .
SFX CE o u .
SFX CE ho šesi .
SFX CE ho šah .
SFX CE ho šesah .
SFX CE ho šam .
SFX CE ho šesam .
SFX CE 0 m .
SFX CE ho šesem .
SFX CE ho šami .
SFX CE ho šesami .

SFX CF Y 15
SFX CF e a .
SFX CF ce česa .
SFX CF ce čese .
SFX CF e 0 .
SFX CF ce čes .
SFX CF e u .
SFX CF ce česi .
SFX CF e ah .
SFX CF ce česah .
SFX CF e am .
SFX CF ce česam .
SFX CF 0 m .
SFX CF ce česem .
SFX CF e ami .
SFX CF ce česami .

SFX CG Y 71
SFX CG ti l .
SFX CG ti la .
SFX CG ti lo .
SFX CG ti li .
SFX CG ti u .
SFX CG gti žem .
SFX CG gti žeš .
SFX CG gti že .
SFX CG gti žemo .
SFX CG gti žete .
SFX CG ti ut .
SFX CG gti žeh .
SFX CG gti žeše .
SFX CG gti žehmo .
SFX CG gti žeste .
SFX CG gti žehu .
SFX CG gti ži .
SFX CG gti žimo .
SFX CG gti žite .
SFX CG ti uči .
SFX CG ti učego .
SFX CG ti učemu .
SFX CG ti učim .
SFX CG ti učem .
SFX CG ti učih .
SFX CG ti učimi .
SFX CG ti uča .
SFX CG ti uču .
SFX CG ti učej .
SFX CG ti učeju .
SFX CG ti uče .
SFX CG gti žemy .
SFX CG gti žemogo .
SFX CG gti žemomu .
SFX CG gti žemym .
SFX CG gti žemom .
SFX CG gti žemo .
SFX CG gti žema .
SFX CG gti žemu .
SFX CG gti žemoj .
SFX CG gti žemoju .
SFX CG gti žemi .
SFX CG gti žeme .
SFX CG gti žemyh .
SFX CG gti žemym .
SFX CG gti žemymi .
SFX CG ti ši .
SFX CG ti ša .
SFX CG ti še .
SFX CG gti ženy .
SFX CG gti ženogo .
SFX CG gti ženomu .
SFX CG gti ženym .
SFX CG gti ženom .
SFX CG gti ženi .
SFX CG gti žene .
SFX CG gti ženyh .
SFX CG gti ženymi .
SFX CG gti žena .
SFX CG gti ženu .
SFX CG gti ženoj .
SFX CG gti ženoju .
SFX CG gti ženo .
SFX CG gti ženje .
SFX CG gti ženja .
SFX CG gti ženju .
SFX CG gti ženjem .
SFX CG gti ženij .
SFX CG gti ženjam .
SFX CG gti ženjami .
SFX CG gti ženjah .

SFX CH Y 4
SFX CH es sa .
SFX CH es su .
SFX CH es som .
SFX CH es se .

SFX CI Y 12
SFX CI 0 e .
SFX CI 0 a .
SFX CI 0 ego .
SFX CI 0 u .
SFX CI 0 ej .
SFX CI 0 em .
SFX CI 0 emu .
SFX CI 0 im .
SFX CI 0 eju .
SFX CI 0 i .
SFX CI 0 ih .
SFX CI 0 imi .

SFX CJ Y 62
SFX CJ ti l .
SFX CJ ti la .
SFX CJ ti lo .
SFX CJ ti li .
SFX CJ lěti elju .
SFX CJ lěti eljem .
SFX CJ lěti elješ .
SFX CJ lěti elje .
SFX CJ lěti eljemo .
SFX CJ lěti eljete .
SFX CJ lěti eljut .
SFX CJ ti h .
SFX CJ ti še .
SFX CJ ti hmo .
SFX CJ ti ste .
SFX CJ ti hu .
SFX CJ lěti elj .
SFX CJ lěti eljmo .
SFX CJ lěti eljte .
SFX CJ lěti eljuči .
SFX CJ lěti eljučego .
SFX CJ lěti eljučemu .
SFX CJ lěti eljučim .
SFX CJ lěti eljučem .
SFX CJ lěti eljučih .
SFX CJ lěti eljučimi .
SFX CJ lěti eljuča .
SFX CJ lěti eljuču .
SFX CJ lěti eljučej .
SFX CJ lěti eljučeju .
SFX CJ lěti eljuče .
SFX CJ lěti eljemy .
SFX CJ lěti eljemogo .
SFX CJ lěti eljemomu .
SFX CJ lěti eljemym .
SFX CJ lěti eljemom .
SFX CJ lěti eljemo .
SFX CJ lěti eljema .
SFX CJ lěti eljemu .
SFX CJ lěti eljemoj .
SFX CJ lěti eljemoju .
SFX CJ lěti eljemi .
SFX CJ lěti eljeme .
SFX CJ lěti eljemyh .
SFX CJ lěti eljemym .
SFX CJ lěti eljemymi .
SFX CJ ti vši .
SFX CJ ti všego .
SFX CJ ti všemu .
SFX CJ ti všim .
SFX CJ ti všem .
SFX CJ ti vših .
SFX CJ ti všimi .
SFX CJ ti vša .
SFX CJ ti všu .
SFX CJ ti všej .
SFX CJ ti všeju .
SFX CJ ti vše .
SFX CJ i y .
SFX CJ i a .
SFX CJ i o .
SFX CJ i je .

SFX CK Y 9
SFX CK a e .
SFX CK a u .
SFX CK ja ej .
SFX CK a i .
SFX CK 0 h .
SFX CK 0 m .
SFX CK a eju .
SFX CK 0 mi .
SFX CK a o .

SFX CL Y 9
SFX CL a y .
SFX CL a u .
SFX CL la ol .
SFX CL a ě .
SFX CL 0 h .
SFX CL 0 m .
SFX CL a oju .
SFX CL 0 mi .
SFX CL a o .

SFX CM Y 53
SFX CM eti l .
SFX CM eti la .
SFX CM eti lo .
SFX CM eti li .
SFX CM eti u .
SFX CM ti m .
SFX CM ti š .
SFX CM ti 0 .
SFX CM ti mo .
SFX CM i e .
SFX CM eti ut .
SFX CM ti h .
SFX CM ti še .
SFX CM ti hmo .
SFX CM ti ste .
SFX CM ti hu .
SFX CM eti i .
SFX CM eti imo .
SFX CM eti ite .
SFX CM eti uči .
SFX CM eti učego .
SFX CM eti učemu .
SFX CM eti učim .
SFX CM eti učem .
SFX CM eti učih .
SFX CM eti učimi .
SFX CM eti uča .
SFX CM eti uču .
SFX CM eti učej .
SFX CM eti učeju .
SFX CM eti uče .
SFX CM ti my .
SFX CM ti mogo .
SFX CM ti momu .
SFX CM ti mym .
SFX CM ti mom .
SFX CM ti mo .
SFX CM ti ma .
SFX CM ti mu .
SFX CM ti moj .
SFX CM ti moju .
SFX CM ti mi .
SFX CM ti me .
SFX CM ti myh .
SFX CM ti mym .
SFX CM ti mymi .
SFX CM eti ši .
SFX CM eti ša .
SFX CM eti še .
SFX CM eti ty .
SFX CM eti ta .
SFX CM eti to .
SFX CM eti tje .

SFX CN Y 2
SFX CN s m .
SFX CN s mi .

SFX CO Y 15
SFX CO y o .
SFX CO y a .
SFX CO y ogo .
SFX CO y u .
SFX CO y oj .
SFX CO y om .
SFX CO y omu .
SFX CO 0 m .
SFX CO y oju .
SFX CO y i .
SFX CO y e .
SFX CO 0 h .
SFX CO 0 mi .
SFX CO ky čějši .
SFX CO ky čeje .

SFX CP Y 29
SFX CP  se 0 .
SFX CP ti se l .
SFX CP ti se la .
SFX CP ti se lo .
SFX CP ti se li .
SFX CP iti se u .
SFX CP ti se m .
SFX CP ti se š .
SFX CP ti se 0 .
SFX CP ti se mo .
SFX CP i se e .
SFX CP iti se et .
SFX CP ti se h .
SFX CP ti se še .
SFX CP ti se hmo .
SFX CP ti se ste .
SFX CP ti se hu .
SFX CP iti se eči .
SFX CP iti se eča .
SFX CP iti se eče .
SFX CP ti se my .
SFX CP ti se ma .
SFX CP ti se vši .
SFX CP ti se vša .
SFX CP ti se vše .
SFX CP iti se eny .
SFX CP iti se ena .
SFX CP iti se eno .
SFX CP iti se enje .

SFX CQ Y 80
SFX CQ ti l .
SFX CQ ti la .
SFX CQ ti lo .
SFX CQ ti li .
SFX CQ skati šču .
SFX CQ skati ščem .
SFX CQ skati ščeš .
SFX CQ skati šče .
SFX CQ skati ščemo .
SFX CQ skati ščete .
SFX CQ skati ščut .
SFX CQ ti h .
SFX CQ ti še .
SFX CQ ti hmo .
SFX CQ ti ste .
SFX CQ ti hu .
SFX CQ skati šči .
SFX CQ skati ščimo .
SFX CQ skati ščite .
SFX CQ skati ščuči .
SFX CQ skati ščučego .
SFX CQ skati ščučemu .
SFX CQ skati ščučim .
SFX CQ skati ščučem .
SFX CQ skati ščučih .
SFX CQ skati ščučimi .
SFX CQ skati ščuča .
SFX CQ skati ščuču .
SFX CQ skati ščučej .
SFX CQ skati ščučeju .
SFX CQ skati ščuče .
SFX CQ skati ščemy .
SFX CQ skati ščemogo .
SFX CQ skati ščemomu .
SFX CQ skati ščemym .
SFX CQ skati ščemom .
SFX CQ skati ščemo .
SFX CQ skati ščema .
SFX CQ skati ščemu .
SFX CQ skati ščemoj .
SFX CQ skati ščemoju .
SFX CQ skati ščemi .
SFX CQ skati ščeme .
SFX CQ skati ščemyh .
SFX CQ skati ščemym .
SFX CQ skati ščemymi .
SFX CQ ti vši .
SFX CQ ti všego .
SFX CQ ti všemu .
SFX CQ ti všim .
SFX CQ ti všem .
SFX CQ ti vših .
SFX CQ ti všimi .
SFX CQ ti vša .
SFX CQ ti všu .
SFX CQ ti všej .
SFX CQ ti všeju .
SFX CQ ti vše .
SFX CQ ti ny .
SFX CQ ti nogo .
SFX CQ ti nomu .
SFX CQ ti nym .
SFX CQ ti nom .
SFX CQ ti ni .
SFX CQ ti ne .
SFX CQ ti nyh .
SFX CQ ti nymi .
SFX CQ ti na .
SFX CQ ti nu .
SFX CQ ti noj .
SFX CQ ti noju .
SFX CQ ti no .
SFX CQ ti nje .
SFX CQ ti nja .
SFX CQ ti nju .
SFX CQ ti njem .
SFX CQ ti nij .
SFX CQ ti njam .
SFX CQ ti njami .
SFX CQ ti njah .

SFX CR Y 8
SFX CR a y .
SFX CR a u .
SFX CR a 0 .
SFX CR a ě .
SFX CR 0 h .
SFX CR 0 m .
SFX CR a oju .
SFX CR 0 mi .

SFX CS Y 80
SFX CS ti l .
SFX CS ti la .
SFX CS ti lo .
SFX CS ti li .
SFX CS ti u .
SFX CS ti em .
SFX CS ti eš .
SFX CS ti e .
SFX CS ti emo .
SFX CS ti ete .
SFX CS ti ut .
SFX CS ti h .
SFX CS ti še .
SFX CS ti hmo .
SFX CS ti ste .
SFX CS ti hu .
SFX CS ti i .
SFX CS ti imo .
SFX CS ti ite .
SFX CS ti uči .
SFX CS ti učego .
SFX CS ti učemu .
SFX CS ti učim .
SFX CS ti učem .
SFX CS ti učih .
SFX CS ti učimi .
SFX CS ti uča .
SFX CS ti uču .
SFX CS ti učej .
SFX CS ti učeju .
SFX CS ti uče .
SFX CS ti emy .
SFX CS ti emogo .
SFX CS ti emomu .
SFX CS ti emym .
SFX CS ti emom .
SFX CS ti emo .
SFX CS ti ema .
SFX CS ti emu .
SFX CS ti emoj .
SFX CS ti emoju .
SFX CS ti emi .
SFX CS ti eme .
SFX CS ti emyh .
SFX CS ti emym .
SFX CS ti emymi .
SFX CS ti vši .
SFX CS ti všego .
SFX CS ti všemu .
SFX CS ti všim .
SFX CS ti všem .
SFX CS ti vših .
SFX CS ti všimi .
SFX CS ti vša .
SFX CS ti všu .
SFX CS ti všej .
SFX CS ti všeju .
SFX CS ti vše .
SFX CS ti eny .
SFX CS ti enogo .
SFX CS ti enomu .
SFX CS ti enym .
SFX CS ti enom .
SFX CS ti eni .
SFX CS ti ene .
SFX CS ti enyh .
SFX CS ti enymi .
SFX CS ti ena .
SFX CS ti enu .
SFX CS ti enoj .
SFX CS ti enoju .
SFX CS ti eno .
SFX CS ti enje .
SFX CS ti enja .
SFX CS ti enju .
SFX CS ti enjem .
SFX CS ti enij .
SFX CS ti enjam .
SFX CS ti enjami .
SFX CS ti enjah .

SFX CT Y 9
SFX CT et ty .
SFX CT et ta .
SFX CT et tov .
SFX CT et tu .
SFX CT et tah .
SFX CT et tam .
SFX CT et tom .
SFX CT et tami .
SFX CT et te .

SFX CU Y 4
SFX CU y ov .
SFX CU y ah .
SFX CU y am .
SFX CU y ami .

SFX CV Y 9
SFX CV el ly .
SFX CV el la .
SFX CV el lov .
SFX CV el lu .
SFX CV el lah .
SFX CV el lam .
SFX CV el lom .
SFX CV el lami .
SFX CV el le .

SFX CW Y 62
SFX CW ti l .
SFX CW ti la .
SFX CW ti lo .
SFX CW ti li .
SFX CW eti nu .
SFX CW eti nem .
SFX CW eti neš .
SFX CW eti ne .
SFX CW eti nemo .
SFX CW eti nete .
SFX CW eti nut .
SFX CW ti h .
SFX CW ti še .
SFX CW ti hmo .
SFX CW ti ste .
SFX CW ti hu .
SFX CW eti ni .
SFX CW eti nimo .
SFX CW eti nite .
SFX CW eti nuči .
SFX CW eti nučego .
SFX CW eti nučemu .
SFX CW eti nučim .
SFX CW eti nučem .
SFX CW eti nučih .
SFX CW eti nučimi .
SFX CW eti nuča .
SFX CW eti nuču .
SFX CW eti nučej .
SFX CW eti nučeju .
SFX CW eti nuče .
SFX CW eti nemy .
SFX CW eti nemogo .
SFX CW eti nemomu .
SFX CW eti nemym .
SFX CW eti nemom .
SFX CW eti nemo .
SFX CW eti nema .
SFX CW eti nemu .
SFX CW eti nemoj .
SFX CW eti nemoju .
SFX CW eti nemi .
SFX CW eti neme .
SFX CW eti nemyh .
SFX CW eti nemym .
SFX CW eti nemymi .
SFX CW ti vši .
SFX CW ti všego .
SFX CW ti všemu .
SFX CW ti všim .
SFX CW ti všem .
SFX CW ti vših .
SFX CW ti všimi .
SFX CW ti vša .
SFX CW ti všu .
SFX CW ti všej .
SFX CW ti všeju .
SFX CW ti vše .
SFX CW i y .
SFX CW i a .
SFX CW i o .
SFX CW i je .

SFX CX Y 9
SFX CX el li .
SFX CX el la .
SFX CX el lov .
SFX CX el lu .
SFX CX el lah .
SFX CX el lam .
SFX CX el lom .
SFX CX el lami .
SFX CX el le .

SFX CY Y 9
SFX CY a y .
SFX CY a u .
SFX CY ma em .
SFX CY a ě .
SFX CY 0 h .
SFX CY 0 m .
SFX CY a oju .
SFX CY 0 mi .
SFX CY a o .

SFX CZ Y 15
SFX CZ y o .
SFX CZ y a .
SFX CZ y ogo .
SFX CZ y u .
SFX CZ y oj .
SFX CZ y om .
SFX CZ y omu .
SFX CZ 0 m .
SFX CZ y oju .
SFX CZ y i .
SFX CZ y e .
SFX CZ 0 h .
SFX CZ 0 mi .
SFX CZ hy šějši .
SFX CZ hy šeje .

SFX Ca Y 80
SFX Ca ti l .
SFX Ca ti la .
SFX Ca ti lo .
SFX Ca ti li .
SFX Ca kati ču .
SFX Ca kati čem .
SFX Ca kati češ .
SFX Ca kati če .
SFX Ca kati čemo .
SFX Ca kati čete .
SFX Ca kati čut .
SFX Ca ti h .
SFX Ca ti še .
SFX Ca ti hmo .
SFX Ca ti ste .
SFX Ca ti hu .
SFX Ca kati či .
SFX Ca kati čimo .
SFX Ca kati čite .
SFX Ca kati čuči .
SFX Ca kati čučego .
SFX Ca kati čučemu .
SFX Ca kati čučim .
SFX Ca kati čučem .
SFX Ca kati čučih .
SFX Ca kati čučimi .
SFX Ca kati čuča .
SFX Ca kati čuču .
SFX Ca kati čučej .
SFX Ca kati čučeju .
SFX Ca kati čuče .
SFX Ca kati čemy .
SFX Ca kati čemogo .
SFX Ca kati čemomu .
SFX Ca kati čemym .
SFX Ca kati čemom .
SFX Ca kati čemo .
SFX Ca kati čema .
SFX Ca kati čemu .
SFX Ca kati čemoj .
SFX Ca kati čemoju .
SFX Ca kati čemi .
SFX Ca kati čeme .
SFX Ca kati čemyh .
SFX Ca kati čemym .
SFX Ca kati čemymi .
SFX Ca ti vši .
SFX Ca ti všego .
SFX Ca ti všemu .
SFX Ca ti všim .
SFX Ca ti všem .
SFX Ca ti vših .
SFX Ca ti všimi .
SFX Ca ti vša .
SFX Ca ti všu .
SFX Ca ti všej .
SFX Ca ti všeju .
SFX Ca ti vše .
SFX Ca ti ny .
SFX Ca ti nogo .
SFX Ca ti nomu .
SFX Ca ti nym .
SFX Ca ti nom .
SFX Ca ti ni .
SFX Ca ti ne .
SFX Ca ti nyh .
SFX Ca ti nymi .
SFX Ca ti na .
SFX Ca ti nu .
SFX Ca ti noj .
SFX Ca ti noju .
SFX Ca ti no .
SFX Ca ti nje .
SFX Ca ti nja .
SFX Ca ti nju .
SFX Ca ti njem .
SFX Ca ti nij .
SFX Ca ti njam .
SFX Ca ti njami .
SFX Ca ti njah .

SFX Cb Y 68
SFX Cb ti l .
SFX Cb ti la .
SFX Cb ti lo .
SFX Cb ti li .
SFX Cb sěti šu .
SFX Cb ěti im .
SFX Cb ěti iš .
SFX Cb ěti i .
SFX Cb ěti imo .
SFX Cb ěti ite .
SFX Cb ěti et .
SFX Cb ti h .
SFX Cb ti še .
SFX Cb ti hmo .
SFX Cb ti ste .
SFX Cb ti hu .
SFX Cb ěti eči .
SFX Cb ěti eča .
SFX Cb ěti eče .
SFX Cb ěti imy .
SFX Cb ěti imogo .
SFX Cb ěti imomu .
SFX Cb ěti imym .
SFX Cb ěti imom .
SFX Cb ěti imo .
SFX Cb ěti ima .
SFX Cb ěti imu .
SFX Cb ěti imoj .
SFX Cb ěti imoju .
SFX Cb ěti imi .
SFX Cb ěti ime .
SFX Cb ěti imyh .
SFX Cb ěti imym .
SFX Cb ěti imymi .
SFX Cb ti vši .
SFX Cb ti všego .
SFX Cb ti všemu .
SFX Cb ti všim .
SFX Cb ti všem .
SFX Cb ti vših .
SFX Cb ti všimi .
SFX Cb ti vša .
SFX Cb ti všu .
SFX Cb ti všej .
SFX Cb ti všeju .
SFX Cb ti vše .
SFX Cb ti ny .
SFX Cb ti nogo .
SFX Cb ti nomu .
SFX Cb ti nym .
SFX Cb ti nom .
SFX Cb ti ni .
SFX Cb ti ne .
SFX Cb ti nyh .
SFX Cb ti nymi .
SFX Cb ti na .
SFX Cb ti nu .
SFX Cb ti noj .
SFX Cb ti noju .
SFX Cb ti no .
SFX Cb ti nje .
SFX Cb ti nja .
SFX Cb ti nju .
SFX Cb ti njem .
SFX Cb ti nij .
SFX Cb ti njam .
SFX Cb ti njami .
SFX Cb ti njah .

SFX Cc Y 15
SFX Cc o a .
SFX Cc o esa .
SFX Cc o ese .
SFX Cc o 0 .
SFX Cc o es .
SFX Cc o u .
SFX Cc o esi .
SFX Cc o ah .
SFX Cc o esah .
SFX Cc o am .
SFX Cc o esam .
SFX Cc 0 m .
SFX Cc o esem .
SFX Cc o ami .
SFX Cc o esami .

SFX Cd Y 7
SFX Cd o a .
SFX Cd ko ok .
SFX Cd o u .
SFX Cd o ah .
SFX Cd o am .
SFX Cd 0 m .
SFX Cd o ami .

SFX Ce Y 3
SFX Ce sot istah .
SFX Ce sot istam .
SFX Ce sot justami .

SFX Cf Y 72
SFX Cf sti tl .
SFX Cf sti tla .
SFX Cf sti tlo .
SFX Cf sti tli .
SFX Cf sti tu .
SFX Cf sti tem .
SFX Cf sti teš .
SFX Cf sti te .
SFX Cf sti temo .
SFX Cf sti tete .
SFX Cf sti tut .
SFX Cf sti teh .
SFX Cf sti teše .
SFX Cf sti tehmo .
SFX Cf sti teste .
SFX Cf sti tehu .
SFX Cf sti ti .
SFX Cf sti timo .
SFX Cf sti tite .
SFX Cf sti tuči .
SFX Cf sti tučego .
SFX Cf sti tučemu .
SFX Cf sti tučim .
SFX Cf sti tučem .
SFX Cf sti tučih .
SFX Cf sti tučimi .
SFX Cf sti tuča .
SFX Cf sti tuču .
SFX Cf sti tučej .
SFX Cf sti tučeju .
SFX Cf sti tuče .
SFX Cf sti tomy .
SFX Cf sti tomogo .
SFX Cf sti tomomu .
SFX Cf sti tomym .
SFX Cf sti tomom .
SFX Cf sti tomo .
SFX Cf sti toma .
SFX Cf sti tomu .
SFX Cf sti tomoj .
SFX Cf sti tomoju .
SFX Cf sti tomi .
SFX Cf sti tome .
SFX Cf sti tomyh .
SFX Cf sti tomym .
SFX Cf sti tomymi .
SFX Cf sti tomo .
SFX Cf sti tši .
SFX Cf sti tša .
SFX Cf sti tše .
SFX Cf sti teny .
SFX Cf sti tenogo .
SFX Cf sti tenomu .
SFX Cf sti tenym .
SFX Cf sti tenom .
SFX Cf sti teni .
SFX Cf sti tene .
SFX Cf sti tenyh .
SFX Cf sti tenymi .
SFX Cf sti tena .
SFX Cf sti tenu .
SFX Cf sti tenoj .
SFX Cf sti tenoju .
SFX Cf sti teno .
SFX Cf sti tenje .
SFX Cf sti tenja .
SFX Cf sti tenju .
SFX Cf sti tenjem .
SFX Cf sti tenij .
SFX Cf sti tenjam .
SFX Cf sti tenjami .
SFX Cf sti tenjah .

SFX Cg Y 11
SFX Cg j 0 .
SFX Cg ej a .
SFX Cg j go .
SFX Cg ej u .
SFX Cg j m .
SFX Cg j mu .
SFX Cg ej im .
SFX Cg 0 u .
SFX Cg ej i .
SFX Cg ej ih .
SFX Cg ej imi .

SFX Ch Y 3
SFX Ch i yh .
SFX Ch i ym .
SFX Ch i ymi .

SFX Ci Y 7
SFX Ci o a .
SFX Ci lo ol .
SFX Ci o u .
SFX Ci o ah .
SFX Ci o am .
SFX Ci 0 m .
SFX Ci o ami .

SFX Cj Y 80
SFX Cj ti l .
SFX Cj ti la .
SFX Cj ti lo .
SFX Cj ti li .
SFX Cj evati uju .
SFX Cj evati ujem .
SFX Cj evati uješ .
SFX Cj evati uje .
SFX Cj evati ujemo .
SFX Cj evati ujete .
SFX Cj evati ujut .
SFX Cj ti h .
SFX Cj ti še .
SFX Cj ti hmo .
SFX Cj ti ste .
SFX Cj ti hu .
SFX Cj evati uj .
SFX Cj evati ujmo .
SFX Cj evati ujte .
SFX Cj evati ujuči .
SFX Cj evati ujučego .
SFX Cj evati ujučemu .
SFX Cj evati ujučim .
SFX Cj evati ujučem .
SFX Cj evati ujučih .
SFX Cj evati ujučimi .
SFX Cj evati ujuča .
SFX Cj evati ujuču .
SFX Cj evati ujučej .
SFX Cj evati ujučeju .
SFX Cj evati ujuče .
SFX Cj evati ujemy .
SFX Cj evati ujemogo .
SFX Cj evati ujemomu .
SFX Cj evati ujemym .
SFX Cj evati ujemom .
SFX Cj evati ujemo .
SFX Cj evati ujema .
SFX Cj evati ujemu .
SFX Cj evati ujemoj .
SFX Cj evati ujemoju .
SFX Cj evati ujemi .
SFX Cj evati ujeme .
SFX Cj evati ujemyh .
SFX Cj evati ujemym .
SFX Cj evati ujemymi .
SFX Cj ti vši .
SFX Cj ti všego .
SFX Cj ti všemu .
SFX Cj ti všim .
SFX Cj ti všem .
SFX Cj ti vših .
SFX Cj ti všimi .
SFX Cj ti vša .
SFX Cj ti všu .
SFX Cj ti všej .
SFX Cj ti všeju .
SFX Cj ti vše .
SFX Cj ti ny .
SFX Cj ti nogo .
SFX Cj ti nomu .
SFX Cj ti nym .
SFX Cj ti nom .
SFX Cj ti ni .
SFX Cj ti ne .
SFX Cj ti nyh .
SFX Cj ti nymi .
SFX Cj ti na .
SFX Cj ti nu .
SFX Cj ti noj .
SFX Cj ti noju .
SFX Cj ti no .
SFX Cj ti nje .
SFX Cj ti nja .
SFX Cj ti nju .
SFX Cj ti njem .
SFX Cj ti nij .
SFX Cj ti njam .
SFX Cj ti njami .
SFX Cj ti njah .

SFX Ck Y 9
SFX Ck 0 i .
SFX Ck 0 a .
SFX Ck 0 ov .
SFX Ck 0 u .
SFX Ck 0 ah .
SFX Ck 0 am .
SFX Ck 0 om .
SFX Ck 0 ami .
SFX Ck g že .

SFX Cl Y 7
SFX Cl olj lj .
SFX Cl olj lja .
SFX Cl 0 a .
SFX Cl olj lju .
SFX Cl 0 u .
SFX Cl olj ljem .
SFX Cl 0 em .

SFX Cm Y 19
SFX Cm oz z .
SFX Cm oz zy .
SFX Cm 0 y .
SFX Cm oz za .
SFX Cm 0 a .
SFX Cm oz zov .
SFX Cm 0 ov .
SFX Cm oz zu .
SFX Cm 0 u .
SFX Cm oz zah .
SFX Cm 0 ah .
SFX Cm oz zam .
SFX Cm 0 am .
SFX Cm oz zom .
SFX Cm 0 om .
SFX Cm oz zami .
SFX Cm 0 ami .
SFX Cm oz ze .
SFX Cm 0 e .

SFX Cn Y 32
SFX Cn  se 0 .
SFX Cn ti se l .
SFX Cn ti se la .
SFX Cn ti se lo .
SFX Cn ti se li .
SFX Cn zati se žu .
SFX Cn zati se žem .
SFX Cn zati se žeš .
SFX Cn zati se že .
SFX Cn zati se žemo .
SFX Cn zati se žete .
SFX Cn zati se žut .
SFX Cn ti se h .
SFX Cn ti se še .
SFX Cn ti se hmo .
SFX Cn ti se ste .
SFX Cn ti se hu .
SFX Cn zati se ži .
SFX Cn zati se žimo .
SFX Cn zati se žite .
SFX Cn zati se žuči .
SFX Cn zati se žuča .
SFX Cn zati se žuče .
SFX Cn zati se žemy .
SFX Cn zati se žema .
SFX Cn ti se vši .
SFX Cn ti se vša .
SFX Cn ti se vše .
SFX Cn ti se ny .
SFX Cn ti se na .
SFX Cn ti se no .
SFX Cn ti se nje .

SFX Co Y 3
SFX Co i ěh .
SFX Co i ěm .
SFX Co i ěmi .

SFX Cp Y 80
SFX Cp ti l .
SFX Cp ti la .
SFX Cp ti lo .
SFX Cp ti li .
SFX Cp obrati beru .
SFX Cp obrati berem .
SFX Cp obrati bereš .
SFX Cp obrati bere .
SFX Cp obrati beremo .
SFX Cp obrati berete .
SFX Cp obrati berut .
SFX Cp ti h .
SFX Cp ti še .
SFX Cp ti hmo .
SFX Cp ti ste .
SFX Cp ti hu .
SFX Cp obrati beri .
SFX Cp obrati berimo .
SFX Cp obrati berite .
SFX Cp obrati beruči .
SFX Cp obrati beručego .
SFX Cp obrati beručemu .
SFX Cp obrati beručim .
SFX Cp obrati beručem .
SFX Cp obrati beručih .
SFX Cp obrati beručimi .
SFX Cp obrati beruča .
SFX Cp obrati beruču .
SFX Cp obrati beručej .
SFX Cp obrati beručeju .
SFX Cp obrati beruče .
SFX Cp obrati beremy .
SFX Cp obrati beremogo .
SFX Cp obrati beremomu .
SFX Cp obrati beremym .
SFX Cp obrati beremom .
SFX Cp obrati beremo .
SFX Cp obrati berema .
SFX Cp obrati beremu .
SFX Cp obrati beremoj .
SFX Cp obrati beremoju .
SFX Cp obrati beremi .
SFX Cp obrati bereme .
SFX Cp obrati beremyh .
SFX Cp obrati beremym .
SFX Cp obrati beremymi .
SFX Cp ti vši .
SFX Cp ti všego .
SFX Cp ti všemu .
SFX Cp ti všim .
SFX Cp ti všem .
SFX Cp ti vših .
SFX Cp ti všimi .
SFX Cp ti vša .
SFX Cp ti všu .
SFX Cp ti všej .
SFX Cp ti všeju .
SFX Cp ti vše .
SFX Cp ti ny .
SFX Cp ti nogo .
SFX Cp ti nomu .
SFX Cp ti nym .
SFX Cp ti nom .
SFX Cp ti ni .
SFX Cp ti ne .
SFX Cp ti nyh .
SFX Cp ti nymi .
SFX Cp ti na .
SFX Cp ti nu .
SFX Cp ti noj .
SFX Cp ti noju .
SFX Cp ti no .
SFX Cp ti nje .
SFX Cp ti nja .
SFX Cp ti nju .
SFX Cp ti njem .
SFX Cp ti nij .
SFX Cp ti njam .
SFX Cp ti njami .
SFX Cp ti njah .

SFX Cq Y 32
SFX Cq  se 0 .
SFX Cq ti se l .
SFX Cq ti se la .
SFX Cq ti se lo .
SFX Cq ti se li .
SFX Cq eti se nu .
SFX Cq eti se nem .
SFX Cq eti se neš .
SFX Cq eti se ne .
SFX Cq eti se nemo .
SFX Cq eti se nete .
SFX Cq eti se nut .
SFX Cq ti se h .
SFX Cq ti se še .
SFX Cq ti se hmo .
SFX Cq ti se ste .
SFX Cq ti se hu .
SFX Cq eti se ni .
SFX Cq eti se nimo .
SFX Cq eti se nite .
SFX Cq eti se nuči .
SFX Cq eti se nuča .
SFX Cq eti se nuče .
SFX Cq eti se nemy .
SFX Cq eti se nema .
SFX Cq ti se vši .
SFX Cq ti se vša .
SFX Cq ti se vše .
SFX Cq i se y .
SFX Cq i se a .
SFX Cq i se o .
SFX Cq i se je .

SFX Cr Y 4
SFX Cr 0 j .
SFX Cr i ah .
SFX Cr i am .
SFX Cr i ami .

SFX Cs Y 4
SFX Cs 0 a .
SFX Cs 0 u .
SFX Cs 0 om .
SFX Cs g že .

SFX Ct Y 53
SFX Ct eti l .
SFX Ct eti la .
SFX Ct eti lo .
SFX Ct eti li .
SFX Ct reti eru .
SFX Ct reti erem .
SFX Ct reti ereš .
SFX Ct reti ere .
SFX Ct reti eremo .
SFX Ct reti erete .
SFX Ct reti erut .
SFX Ct ti h .
SFX Ct ti še .
SFX Ct ti hmo .
SFX Ct ti ste .
SFX Ct ti hu .
SFX Ct reti eri .
SFX Ct reti erimo .
SFX Ct reti erite .
SFX Ct reti eruči .
SFX Ct reti eručego .
SFX Ct reti eručemu .
SFX Ct reti eručim .
SFX Ct reti eručem .
SFX Ct reti eručih .
SFX Ct reti eručimi .
SFX Ct reti eruča .
SFX Ct reti eruču .
SFX Ct reti eručej .
SFX Ct reti eručeju .
SFX Ct reti eruče .
SFX Ct reti eremy .
SFX Ct reti eremogo .
SFX Ct reti eremomu .
SFX Ct reti eremym .
SFX Ct reti eremom .
SFX Ct reti eremo .
SFX Ct reti erema .
SFX Ct reti eremu .
SFX Ct reti eremoj .
SFX Ct reti eremoju .
SFX Ct reti eremi .
SFX Ct reti ereme .
SFX Ct reti eremyh .
SFX Ct reti eremym .
SFX Ct reti eremymi .
SFX Ct eti ši .
SFX Ct eti ša .
SFX Ct eti še .
SFX Ct eti ty .
SFX Ct eti ta .
SFX Ct eti to .
SFX Ct eti tje .

SFX Cu Y 4
SFX Cu a 0 .
SFX Cu 0 h .
SFX Cu 0 m .
SFX Cu 0 mi .

SFX Cv Y 12
SFX Cv j 0 .
SFX Cv oj a .
SFX Cv j go .
SFX Cv oj u .
SFX Cv j m .
SFX Cv j mu .
SFX Cv oj ym .
SFX Cv 0 u .
SFX Cv oj i .
SFX Cv oj e .
SFX Cv oj yh .
SFX Cv oj ymi .

SFX Cw Y 10
SFX Cw 0 ta .
SFX Cw 0 te .
SFX Cw 0 t .
SFX Cw 0 ti .
SFX Cw 0 tu .
SFX Cw 0 tah .
SFX Cw 0 tam .
SFX Cw 0 tem .
SFX Cw 0 tom .
SFX Cw 0 tami .

SFX Cx Y 4
SFX Cx e 0 .
SFX Cx e ah .
SFX Cx e am .
SFX Cx e ami .

SFX Cy Y 12
SFX Cy es se .
SFX Cy es sa .
SFX Cy es sego .
SFX Cy es su .
SFX Cy es sej .
SFX Cy es sem .
SFX Cy es semu .
SFX Cy es sim .
SFX Cy es seju .
SFX Cy es si .
SFX Cy es sih .
SFX Cy es simi .

SFX Cz Y 71
SFX Cz i l .
SFX Cz i la .
SFX Cz i lo .
SFX Cz i li .
SFX Cz i u .
SFX Cz i em .
SFX Cz i eš .
SFX Cz i e .
SFX Cz i emo .
SFX Cz i ete .
SFX Cz i ut .
SFX Cz i eh .
SFX Cz i eše .
SFX Cz i ehmo .
SFX Cz i este .
SFX Cz i ehu .
SFX Cz 0 mo .
SFX Cz 0 te .
SFX Cz i uči .
SFX Cz i učego .
SFX Cz i učemu .
SFX Cz i učim .
SFX Cz i učem .
SFX Cz i učih .
SFX Cz i učimi .
SFX Cz i uča .
SFX Cz i uču .
SFX Cz i učej .
SFX Cz i učeju .
SFX Cz i uče .
SFX Cz i omy .
SFX Cz i omogo .
SFX Cz i omomu .
SFX Cz i omym .
SFX Cz i omom .
SFX Cz i omo .
SFX Cz i oma .
SFX Cz i omu .
SFX Cz i omoj .
SFX Cz i omoju .
SFX Cz i omi .
SFX Cz i ome .
SFX Cz i omyh .
SFX Cz i omym .
SFX Cz i omymi .
SFX Cz i omo .
SFX Cz i ši .
SFX Cz i ša .
SFX Cz i še .
SFX Cz i eny .
SFX Cz i enogo .
SFX Cz i enomu .
SFX Cz i enym .
SFX Cz i enom .
SFX Cz i eni .
SFX Cz i ene .
SFX Cz i enyh .
SFX Cz i enymi .
SFX Cz i ena .
SFX Cz i enu .
SFX Cz i enoj .
SFX Cz i enoju .
SFX Cz i eno .
SFX Cz i enje .
SFX Cz i enja .
SFX Cz i enju .
SFX Cz i enjem .
SFX Cz i enij .
SFX Cz i enjam .
SFX Cz i enjami .
SFX Cz i enjah .

SFX DA Y 80
SFX DA ti l .
SFX DA ti la .
SFX DA ti lo .
SFX DA ti li .
SFX DA nati onu .
SFX DA nati onem .
SFX DA nati oneš .
SFX DA nati one .
SFX DA nati onemo .
SFX DA nati onete .
SFX DA nati onut .
SFX DA ti h .
SFX DA ti še .
SFX DA ti hmo .
SFX DA ti ste .
SFX DA ti hu .
SFX DA nati oni .
SFX DA nati onimo .
SFX DA nati onite .
SFX DA nati onuči .
SFX DA nati onučego .
SFX DA nati onučemu .
SFX DA nati onučim .
SFX DA nati onučem .
SFX DA nati onučih .
SFX DA nati onučimi .
SFX DA nati onuča .
SFX DA nati onuču .
SFX DA nati onučej .
SFX DA nati onučeju .
SFX DA nati onuče .
SFX DA nati onemy .
SFX DA nati onemogo .
SFX DA nati onemomu .
SFX DA nati onemym .
SFX DA nati onemom .
SFX DA nati onemo .
SFX DA nati onema .
SFX DA nati onemu .
SFX DA nati onemoj .
SFX DA nati onemoju .
SFX DA nati onemi .
SFX DA nati oneme .
SFX DA nati onemyh .
SFX DA nati onemym .
SFX DA nati onemymi .
SFX DA ti vši .
SFX DA ti všego .
SFX DA ti všemu .
SFX DA ti všim .
SFX DA ti všem .
SFX DA ti vših .
SFX DA ti všimi .
SFX DA ti vša .
SFX DA ti všu .
SFX DA ti všej .
SFX DA ti všeju .
SFX DA ti vše .
SFX DA ti ny .
SFX DA ti nogo .
SFX DA ti nomu .
SFX DA ti nym .
SFX DA ti nom .
SFX DA ti ni .
SFX DA ti ne .
SFX DA ti nyh .
SFX DA ti nymi .
SFX DA ti na .
SFX DA ti nu .
SFX DA ti noj .
SFX DA ti noju .
SFX DA ti no .
SFX DA ti nje .
SFX DA ti nja .
SFX DA ti nju .
SFX DA ti njem .
SFX DA ti nij .
SFX DA ti njam .
SFX DA ti njami .
SFX DA ti njah .

SFX DB Y 8
SFX DB enj nje .
SFX DB enj nja .
SFX DB enj njev .
SFX DB enj nju .
SFX DB enj njah .
SFX DB enj njam .
SFX DB enj njem .
SFX DB enj njami .

SFX DC Y 4
SFX DC to-nebud ego-nebud .
SFX DC to-nebud em-nebud .
SFX DC to-nebud emu-nebud .
SFX DC to-nebud im-nebud .

SFX DD Y 9
SFX DD en ny .
SFX DD en na .
SFX DD en nov .
SFX DD en nu .
SFX DD en nah .
SFX DD en nam .
SFX DD en nom .
SFX DD en nami .
SFX DD en ne .

SFX DE Y 8
SFX DE elj lje .
SFX DE elj lja .
SFX DE elj ljev .
SFX DE elj lju .
SFX DE elj ljah .
SFX DE elj ljam .
SFX DE elj ljem .
SFX DE elj ljami .

SFX DF Y 16
SFX DF j 0 .
SFX DF enj ni .
SFX DF enj nje .
SFX DF enj ne .
SFX DF enj nja .
SFX DF enj nev .
SFX DF enj njev .
SFX DF enj nju .
SFX DF enj nah .
SFX DF enj njah .
SFX DF enj nam .
SFX DF enj njam .
SFX DF enj nem .
SFX DF enj njem .
SFX DF enj nami .
SFX DF enj njami .

SFX DG Y 29
SFX DG  se 0 .
SFX DG ti se l .
SFX DG ti se la .
SFX DG ti se lo .
SFX DG ti se li .
SFX DG ati se u .
SFX DG ati se im .
SFX DG ati se iš .
SFX DG ati se i .
SFX DG ati se imo .
SFX DG ati se ite .
SFX DG ati se et .
SFX DG ti se h .
SFX DG ti se še .
SFX DG ti se hmo .
SFX DG ti se ste .
SFX DG ti se hu .
SFX DG ati se eči .
SFX DG ati se eča .
SFX DG ati se eče .
SFX DG ati se imy .
SFX DG ati se ima .
SFX DG ti se vši .
SFX DG ti se vša .
SFX DG ti se vše .
SFX DG ti se ny .
SFX DG ti se na .
SFX DG ti se no .
SFX DG ti se nje .

SFX DH Y 80
SFX DH ti l .
SFX DH ti la .
SFX DH ti lo .
SFX DH ti li .
SFX DH rati eru .
SFX DH rati erem .
SFX DH rati ereš .
SFX DH rati ere .
SFX DH rati eremo .
SFX DH rati erete .
SFX DH rati erut .
SFX DH ti h .
SFX DH ti še .
SFX DH ti hmo .
SFX DH ti ste .
SFX DH ti hu .
SFX DH rati eri .
SFX DH rati erimo .
SFX DH rati erite .
SFX DH rati eruči .
SFX DH rati eručego .
SFX DH rati eručemu .
SFX DH rati eručim .
SFX DH rati eručem .
SFX DH rati eručih .
SFX DH rati eručimi .
SFX DH rati eruča .
SFX DH rati eruču .
SFX DH rati eručej .
SFX DH rati eručeju .
SFX DH rati eruče .
SFX DH rati eremy .
SFX DH rati eremogo .
SFX DH rati eremomu .
SFX DH rati eremym .
SFX DH rati eremom .
SFX DH rati eremo .
SFX DH rati erema .
SFX DH rati eremu .
SFX DH rati eremoj .
SFX DH rati eremoju .
SFX DH rati eremi .
SFX DH rati ereme .
SFX DH rati eremyh .
SFX DH rati eremym .
SFX DH rati eremymi .
SFX DH ti vši .
SFX DH ti všego .
SFX DH ti všemu .
SFX DH ti všim .
SFX DH ti všem .
SFX DH ti vših .
SFX DH ti všimi .
SFX DH ti vša .
SFX DH ti všu .
SFX DH ti všej .
SFX DH ti všeju .
SFX DH ti vše .
SFX DH ti ny .
SFX DH ti nogo .
SFX DH ti nomu .
SFX DH ti nym .
SFX DH ti nom .
SFX DH ti ni .
SFX DH ti ne .
SFX DH ti nyh .
SFX DH ti nymi .
SFX DH ti na .
SFX DH ti nu .
SFX DH ti noj .
SFX DH ti noju .
SFX DH ti no .
SFX DH ti nje .
SFX DH ti nja .
SFX DH ti nju .
SFX DH ti njem .
SFX DH ti nij .
SFX DH ti njam .
SFX DH ti njami .
SFX DH ti njah .

SFX DI Y 29
SFX DI  se 0 .
SFX DI ti se l .
SFX DI ti se la .
SFX DI ti se lo .
SFX DI ti se li .
SFX DI iti se žu .
SFX DI ti se m .
SFX DI ti se š .
SFX DI ti se 0 .
SFX DI ti se mo .
SFX DI i se e .
SFX DI iti se et .
SFX DI ti se h .
SFX DI ti se še .
SFX DI ti se hmo .
SFX DI ti se ste .
SFX DI ti se hu .
SFX DI iti se eči .
SFX DI iti se eča .
SFX DI iti se eče .
SFX DI ti se my .
SFX DI ti se ma .
SFX DI ti se vši .
SFX DI ti se vša .
SFX DI ti se vše .
SFX DI iti se ženy .
SFX DI iti se žena .
SFX DI iti se ženo .
SFX DI iti se ženje .

SFX DJ Y 7
SFX DJ ov vi .
SFX DJ ov ve .
SFX DJ ov vij .
SFX DJ ov vah .
SFX DJ ov vam .
SFX DJ 0 ju .
SFX DJ ov vami .

SFX DK Y 80
SFX DK ti l .
SFX DK ti la .
SFX DK ti lo .
SFX DK ti li .
SFX DK ati ju .
SFX DK ati jem .
SFX DK ati ješ .
SFX DK ati je .
SFX DK ati jemo .
SFX DK ati jete .
SFX DK ati jut .
SFX DK ti h .
SFX DK ti še .
SFX DK ti hmo .
SFX DK ti ste .
SFX DK ti hu .
SFX DK ati j .
SFX DK ati jmo .
SFX DK ati jte .
SFX DK ati juči .
SFX DK ati jučego .
SFX DK ati jučemu .
SFX DK ati jučim .
SFX DK ati jučem .
SFX DK ati jučih .
SFX DK ati jučimi .
SFX DK ati juča .
SFX DK ati juču .
SFX DK ati jučej .
SFX DK ati jučeju .
SFX DK ati juče .
SFX DK ati jemy .
SFX DK ati jemogo .
SFX DK ati jemomu .
SFX DK ati jemym .
SFX DK ati jemom .
SFX DK ati jemo .
SFX DK ati jema .
SFX DK ati jemu .
SFX DK ati jemoj .
SFX DK ati jemoju .
SFX DK ati jemi .
SFX DK ati jeme .
SFX DK ati jemyh .
SFX DK ati jemym .
SFX DK ati jemymi .
SFX DK ti vši .
SFX DK ti všego .
SFX DK ti všemu .
SFX DK ti všim .
SFX DK ti všem .
SFX DK ti vših .
SFX DK ti všimi .
SFX DK ti vša .
SFX DK ti všu .
SFX DK ti všej .
SFX DK ti všeju .
SFX DK ti vše .
SFX DK ti ny .
SFX DK ti nogo .
SFX DK ti nomu .
SFX DK ti nym .
SFX DK ti nom .
SFX DK ti ni .
SFX DK ti ne .
SFX DK ti nyh .
SFX DK ti nymi .
SFX DK ti na .
SFX DK ti nu .
SFX DK ti noj .
SFX DK ti noju .
SFX DK ti no .
SFX DK ti nje .
SFX DK ti nja .
SFX DK ti nju .
SFX DK ti njem .
SFX DK ti nij .
SFX DK ti njam .
SFX DK ti njami .
SFX DK ti njah .

SFX DL Y 32
SFX DL  se 0 .
SFX DL ti se l .
SFX DL ti se la .
SFX DL ti se lo .
SFX DL ti se li .
SFX DL ovati se uju .
SFX DL ovati se ujem .
SFX DL ovati se uješ .
SFX DL ovati se uje .
SFX DL ovati se ujemo .
SFX DL ovati se ujete .
SFX DL ovati se ujut .
SFX DL ti se h .
SFX DL ti se še .
SFX DL ti se hmo .
SFX DL ti se ste .
SFX DL ti se hu .
SFX DL ovati se uj .
SFX DL ovati se ujmo .
SFX DL ovati se ujte .
SFX DL ovati se ujuči .
SFX DL ovati se ujuča .
SFX DL ovati se ujuče .
SFX DL ovati se ujemy .
SFX DL ovati se ujema .
SFX DL ti se vši .
SFX DL ti se vša .
SFX DL ti se vše .
SFX DL ti se ny .
SFX DL ti se na .
SFX DL ti se no .
SFX DL ti se nje .

SFX DM Y 13
SFX DM oš š .
SFX DM oš ši .
SFX DM 0 i .
SFX DM oš šij .
SFX DM 0 ij .
SFX DM oš šah .
SFX DM 0 ah .
SFX DM oš šam .
SFX DM 0 am .
SFX DM oš šju .
SFX DM 0 ju .
SFX DM oš šami .
SFX DM 0 ami .

SFX DN Y 7
SFX DN o a .
SFX DN no on .
SFX DN o u .
SFX DN o ah .
SFX DN o am .
SFX DN 0 m .
SFX DN o ami .

SFX DO Y 80
SFX DO ti l .
SFX DO ti la .
SFX DO ti lo .
SFX DO ti li .
SFX DO vati ovu .
SFX DO vati ovem .
SFX DO vati oveš .
SFX DO vati ove .
SFX DO vati ovemo .
SFX DO vati ovete .
SFX DO vati ovut .
SFX DO ti h .
SFX DO ti še .
SFX DO ti hmo .
SFX DO ti ste .
SFX DO ti hu .
SFX DO vati ovi .
SFX DO vati ovimo .
SFX DO vati ovite .
SFX DO vati ovuči .
SFX DO vati ovučego .
SFX DO vati ovučemu .
SFX DO vati ovučim .
SFX DO vati ovučem .
SFX DO vati ovučih .
SFX DO vati ovučimi .
SFX DO vati ovuča .
SFX DO vati ovuču .
SFX DO vati ovučej .
SFX DO vati ovučeju .
SFX DO vati ovuče .
SFX DO vati ovemy .
SFX DO vati ovemogo .
SFX DO vati ovemomu .
SFX DO vati ovemym .
SFX DO vati ovemom .
SFX DO vati ovemo .
SFX DO vati ovema .
SFX DO vati ovemu .
SFX DO vati ovemoj .
SFX DO vati ovemoju .
SFX DO vati ovemi .
SFX DO vati oveme .
SFX DO vati ovemyh .
SFX DO vati ovemym .
SFX DO vati ovemymi .
SFX DO ti vši .
SFX DO ti všego .
SFX DO ti všemu .
SFX DO ti všim .
SFX DO ti všem .
SFX DO ti vših .
SFX DO ti všimi .
SFX DO ti vša .
SFX DO ti všu .
SFX DO ti všej .
SFX DO ti všeju .
SFX DO ti vše .
SFX DO ti ny .
SFX DO ti nogo .
SFX DO ti nomu .
SFX DO ti nym .
SFX DO ti nom .
SFX DO ti ni .
SFX DO ti ne .
SFX DO ti nyh .
SFX DO ti nymi .
SFX DO ti na .
SFX DO ti nu .
SFX DO ti noj .
SFX DO ti noju .
SFX DO ti no .
SFX DO ti nje .
SFX DO ti nja .
SFX DO ti nju .
SFX DO ti njem .
SFX DO ti nij .
SFX DO ti njam .
SFX DO ti njami .
SFX DO ti njah .

SFX DP Y 68
SFX DP ti l .
SFX DP ti la .
SFX DP ti lo .
SFX DP ti li .
SFX DP těti ču .
SFX DP ěti im .
SFX DP ěti iš .
SFX DP ěti i .
SFX DP ěti imo .
SFX DP ěti ite .
SFX DP ěti et .
SFX DP ti h .
SFX DP ti še .
SFX DP ti hmo .
SFX DP ti ste .
SFX DP ti hu .
SFX DP ěti eči .
SFX DP ěti eča .
SFX DP ěti eče .
SFX DP ěti imy .
SFX DP ěti imogo .
SFX DP ěti imomu .
SFX DP ěti imym .
SFX DP ěti imom .
SFX DP ěti imo .
SFX DP ěti ima .
SFX DP ěti imu .
SFX DP ěti imoj .
SFX DP ěti imoju .
SFX DP ěti imi .
SFX DP ěti ime .
SFX DP ěti imyh .
SFX DP ěti imym .
SFX DP ěti imymi .
SFX DP ti vši .
SFX DP ti všego .
SFX DP ti všemu .
SFX DP ti všim .
SFX DP ti všem .
SFX DP ti vših .
SFX DP ti všimi .
SFX DP ti vša .
SFX DP ti všu .
SFX DP ti všej .
SFX DP ti všeju .
SFX DP ti vše .
SFX DP ti ny .
SFX DP ti nogo .
SFX DP ti nomu .
SFX DP ti nym .
SFX DP ti nom .
SFX DP ti ni .
SFX DP ti ne .
SFX DP ti nyh .
SFX DP ti nymi .
SFX DP ti na .
SFX DP ti nu .
SFX DP ti noj .
SFX DP ti noju .
SFX DP ti no .
SFX DP ti nje .
SFX DP ti nja .
SFX DP ti nju .
SFX DP ti njem .
SFX DP ti nij .
SFX DP ti njam .
SFX DP ti njami .
SFX DP ti njah .

SFX DQ Y 33
SFX DQ  se 0 .
SFX DQ sti se dl .
SFX DQ sti se dla .
SFX DQ sti se dlo .
SFX DQ sti se dli .
SFX DQ sti se du .
SFX DQ sti se dem .
SFX DQ sti se deš .
SFX DQ sti se de .
SFX DQ sti se demo .
SFX DQ sti se dete .
SFX DQ sti se dut .
SFX DQ sti se deh .
SFX DQ sti se deše .
SFX DQ sti se dehmo .
SFX DQ sti se deste .
SFX DQ sti se dehu .
SFX DQ sti se di .
SFX DQ sti se dimo .
SFX DQ sti se dite .
SFX DQ sti se duči .
SFX DQ sti se duča .
SFX DQ sti se duče .
SFX DQ sti se domy .
SFX DQ sti se doma .
SFX DQ sti se domo .
SFX DQ sti se dši .
SFX DQ sti se dša .
SFX DQ sti se dše .
SFX DQ sti se deny .
SFX DQ sti se dena .
SFX DQ sti se deno .
SFX DQ sti se denje .

SFX DR Y 19
SFX DR on n .
SFX DR on ny .
SFX DR 0 y .
SFX DR on na .
SFX DR 0 a .
SFX DR on nov .
SFX DR 0 ov .
SFX DR on nu .
SFX DR 0 u .
SFX DR on nah .
SFX DR 0 ah .
SFX DR on nam .
SFX DR 0 am .
SFX DR on nom .
SFX DR 0 om .
SFX DR on nami .
SFX DR 0 ami .
SFX DR on ne .
SFX DR 0 e .

SFX DS Y 65
SFX DS ti u .
SFX DS ti em .
SFX DS ti eš .
SFX DS ti e .
SFX DS ti emo .
SFX DS ti ete .
SFX DS ti ut .
SFX DS ti eh .
SFX DS ti eše .
SFX DS ti ehmo .
SFX DS ti este .
SFX DS ti ehu .
SFX DS ti i .
SFX DS ti imo .
SFX DS ti ite .
SFX DS ti uči .
SFX DS ti učego .
SFX DS ti učemu .
SFX DS ti učim .
SFX DS ti učem .
SFX DS ti učih .
SFX DS ti učimi .
SFX DS ti uča .
SFX DS ti uču .
SFX DS ti učej .
SFX DS ti učeju .
SFX DS ti uče .
SFX DS ti omy .
SFX DS ti omogo .
SFX DS ti omomu .
SFX DS ti omym .
SFX DS ti omom .
SFX DS ti omo .
SFX DS ti oma .
SFX DS ti omu .
SFX DS ti omoj .
SFX DS ti omoju .
SFX DS ti omi .
SFX DS ti ome .
SFX DS ti omyh .
SFX DS ti omym .
SFX DS ti omymi .
SFX DS ti omo .
SFX DS ti eny .
SFX DS ti enogo .
SFX DS ti enomu .
SFX DS ti enym .
SFX DS ti enom .
SFX DS ti eni .
SFX DS ti ene .
SFX DS ti enyh .
SFX DS ti enymi .
SFX DS ti ena .
SFX DS ti enu .
SFX DS ti enoj .
SFX DS ti enoju .
SFX DS ti eno .
SFX DS ti enje .
SFX DS ti enja .
SFX DS ti enju .
SFX DS ti enjem .
SFX DS ti enij .
SFX DS ti enjam .
SFX DS ti enjami .
SFX DS ti enjah .

SFX DT Y 63
SFX DT ti l .
SFX DT ti la .
SFX DT ti lo .
SFX DT ti li .
SFX DT yti udu .
SFX DT yti udem .
SFX DT yti udeš .
SFX DT yti ude .
SFX DT yti udemo .
SFX DT yti udete .
SFX DT yti udut .
SFX DT ti h .
SFX DT ti še .
SFX DT ti hmo .
SFX DT ti ste .
SFX DT ti hu .
SFX DT yti udi .
SFX DT yti udimo .
SFX DT yti udite .
SFX DT yti uduči .
SFX DT yti udučego .
SFX DT yti udučemu .
SFX DT yti udučim .
SFX DT yti udučem .
SFX DT yti udučih .
SFX DT yti udučimi .
SFX DT yti uduča .
SFX DT yti uduču .
SFX DT yti udučej .
SFX DT yti udučeju .
SFX DT yti uduče .
SFX DT yti udomy .
SFX DT yti udomogo .
SFX DT yti udomomu .
SFX DT yti udomym .
SFX DT yti udomom .
SFX DT yti udomo .
SFX DT yti udoma .
SFX DT yti udomu .
SFX DT yti udomoj .
SFX DT yti udomoju .
SFX DT yti udomi .
SFX DT yti udome .
SFX DT yti udomyh .
SFX DT yti udomym .
SFX DT yti udomymi .
SFX DT yti udomo .
SFX DT ti vši .
SFX DT ti všego .
SFX DT ti všemu .
SFX DT ti všim .
SFX DT ti všem .
SFX DT ti vših .
SFX DT ti všimi .
SFX DT ti vša .
SFX DT ti všu .
SFX DT ti všej .
SFX DT ti všeju .
SFX DT ti vše .
SFX DT i y .
SFX DT i a .
SFX DT i o .
SFX DT i je .

SFX DU Y 81
SFX DU ti l .
SFX DU ti la .
SFX DU ti lo .
SFX DU ti li .
SFX DU hati du .
SFX DU hati dem .
SFX DU hati deš .
SFX DU hati de .
SFX DU hati demo .
SFX DU hati dete .
SFX DU hati dut .
SFX DU ti h .
SFX DU ti še .
SFX DU ti hmo .
SFX DU ti ste .
SFX DU ti hu .
SFX DU hati di .
SFX DU hati dimo .
SFX DU hati dite .
SFX DU hati duči .
SFX DU hati dučego .
SFX DU hati dučemu .
SFX DU hati dučim .
SFX DU hati dučem .
SFX DU hati dučih .
SFX DU hati dučimi .
SFX DU hati duča .
SFX DU hati duču .
SFX DU hati dučej .
SFX DU hati dučeju .
SFX DU hati duče .
SFX DU hati domy .
SFX DU hati domogo .
SFX DU hati domomu .
SFX DU hati domym .
SFX DU hati domom .
SFX DU hati domo .
SFX DU hati doma .
SFX DU hati domu .
SFX DU hati domoj .
SFX DU hati domoju .
SFX DU hati domi .
SFX DU hati dome .
SFX DU hati domyh .
SFX DU hati domym .
SFX DU hati domymi .
SFX DU hati domo .
SFX DU ti vši .
SFX DU ti všego .
SFX DU ti všemu .
SFX DU ti všim .
SFX DU ti všem .
SFX DU ti vših .
SFX DU ti všimi .
SFX DU ti vša .
SFX DU ti všu .
SFX DU ti všej .
SFX DU ti všeju .
SFX DU ti vše .
SFX DU ti ny .
SFX DU ti nogo .
SFX DU ti nomu .
SFX DU ti nym .
SFX DU ti nom .
SFX DU ti ni .
SFX DU ti ne .
SFX DU ti nyh .
SFX DU ti nymi .
SFX DU ti na .
SFX DU ti nu .
SFX DU ti noj .
SFX DU ti noju .
SFX DU ti no .
SFX DU ti nje .
SFX DU ti nja .
SFX DU ti nju .
SFX DU ti njem .
SFX DU ti nij .
SFX DU ti njam .
SFX DU ti njami .
SFX DU ti njah .

SFX DV Y 7
SFX DV o a .
SFX DV to ot .
SFX DV o u .
SFX DV o ah .
SFX DV o am .
SFX DV 0 m .
SFX DV o ami .

SFX DW Y 68
SFX DW ti l .
SFX DW ti la .
SFX DW ti lo .
SFX DW ti li .
SFX DW ati ju .
SFX DW ati im .
SFX DW ati iš .
SFX DW ati i .
SFX DW ati imo .
SFX DW ati ite .
SFX DW ati et .
SFX DW ti h .
SFX DW ti še .
SFX DW ti hmo .
SFX DW ti ste .
SFX DW ti hu .
SFX DW ati eči .
SFX DW ati eča .
SFX DW ati eče .
SFX DW ati imy .
SFX DW ati imogo .
SFX DW ati imomu .
SFX DW ati imym .
SFX DW ati imom .
SFX DW ati imo .
SFX DW ati ima .
SFX DW ati imu .
SFX DW ati imoj .
SFX DW ati imoju .
SFX DW ati imi .
SFX DW ati ime .
SFX DW ati imyh .
SFX DW ati imym .
SFX DW ati imymi .
SFX DW ti vši .
SFX DW ti všego .
SFX DW ti všemu .
SFX DW ti všim .
SFX DW ti všem .
SFX DW ti vših .
SFX DW ti všimi .
SFX DW ti vša .
SFX DW ti všu .
SFX DW ti všej .
SFX DW ti všeju .
SFX DW ti vše .
SFX DW ti ny .
SFX DW ti nogo .
SFX DW ti nomu .
SFX DW ti nym .
SFX DW ti nom .
SFX DW ti ni .
SFX DW ti ne .
SFX DW ti nyh .
SFX DW ti nymi .
SFX DW ti na .
SFX DW ti nu .
SFX DW ti noj .
SFX DW ti noju .
SFX DW ti no .
SFX DW ti nje .
SFX DW ti nja .
SFX DW ti nju .
SFX DW ti njem .
SFX DW ti nij .
SFX DW ti njam .
SFX DW ti njami .
SFX DW ti njah .

SFX DX Y 32
SFX DX  se 0 .
SFX DX ti se l .
SFX DX ti se la .
SFX DX ti se lo .
SFX DX ti se li .
SFX DX ati se u .
SFX DX ati se em .
SFX DX ati se eš .
SFX DX ati se e .
SFX DX ati se emo .
SFX DX ati se ete .
SFX DX ati se ut .
SFX DX ti se h .
SFX DX ti se še .
SFX DX ti se hmo .
SFX DX ti se ste .
SFX DX ti se hu .
SFX DX ati se 0 .
SFX DX ati se mo .
SFX DX ati se te .
SFX DX ati se uči .
SFX DX ati se uča .
SFX DX ati se uče .
SFX DX ati se emy .
SFX DX ati se ema .
SFX DX ti se vši .
SFX DX ti se vša .
SFX DX ti se vše .
SFX DX ti se ny .
SFX DX ti se na .
SFX DX ti se no .
SFX DX ti se nje .

SFX DY Y 10
SFX DY 0 na .
SFX DY 0 ne .
SFX DY 0 n .
SFX DY 0 ni .
SFX DY 0 nu .
SFX DY 0 nah .
SFX DY 0 nam .
SFX DY 0 nem .
SFX DY 0 nom .
SFX DY 0 nami .

SFX DZ Y 4
SFX DZ sot isot .
SFX DZ sot istah .
SFX DZ sot istam .
SFX DZ sot justami .

SFX Da Y 9
SFX Da es si .
SFX Da es sa .
SFX Da es sov .
SFX Da es su .
SFX Da es sah .
SFX Da es sam .
SFX Da es som .
SFX Da es sami .
SFX Da es se .

SFX Db Y 9
SFX Db i je .
SFX Db i ju .
SFX Db i ej .
SFX Db i ji .
SFX Db i jah .
SFX Db i jam .
SFX Db i jeju .
SFX Db i jami .
SFX Db i jo .

SFX Dc Y 68
SFX Dc ti l .
SFX Dc ti la .
SFX Dc ti lo .
SFX Dc ti li .
SFX Dc ypěti ipju .
SFX Dc ypěti ipim .
SFX Dc ypěti ipiš .
SFX Dc ypěti ipi .
SFX Dc ypěti ipimo .
SFX Dc ypěti ipite .
SFX Dc ypěti ipet .
SFX Dc ti h .
SFX Dc ti še .
SFX Dc ti hmo .
SFX Dc ti ste .
SFX Dc ti hu .
SFX Dc ypěti ipeči .
SFX Dc ypěti ipeča .
SFX Dc ypěti ipeče .
SFX Dc ypěti ipimy .
SFX Dc ypěti ipimogo .
SFX Dc ypěti ipimomu .
SFX Dc ypěti ipimym .
SFX Dc ypěti ipimom .
SFX Dc ypěti ipimo .
SFX Dc ypěti ipima .
SFX Dc ypěti ipimu .
SFX Dc ypěti ipimoj .
SFX Dc ypěti ipimoju .
SFX Dc ypěti ipimi .
SFX Dc ypěti ipime .
SFX Dc ypěti ipimyh .
SFX Dc ypěti ipimym .
SFX Dc ypěti ipimymi .
SFX Dc ti vši .
SFX Dc ti všego .
SFX Dc ti všemu .
SFX Dc ti všim .
SFX Dc ti všem .
SFX Dc ti vših .
SFX Dc ti všimi .
SFX Dc ti vša .
SFX Dc ti všu .
SFX Dc ti všej .
SFX Dc ti všeju .
SFX Dc ti vše .
SFX Dc ti ny .
SFX Dc ti nogo .
SFX Dc ti nomu .
SFX Dc ti nym .
SFX Dc ti nom .
SFX Dc ti ni .
SFX Dc ti ne .
SFX Dc ti nyh .
SFX Dc ti nymi .
SFX Dc ti na .
SFX Dc ti nu .
SFX Dc ti noj .
SFX Dc ti noju .
SFX Dc ti no .
SFX Dc ti nje .
SFX Dc ti nja .
SFX Dc ti nju .
SFX Dc ti njem .
SFX Dc ti nij .
SFX Dc ti njam .
SFX Dc ti njami .
SFX Dc ti njah .

SFX Dd Y 11
SFX Dd 0 e .
SFX Dd 0 i .
SFX Dd 0 a .
SFX Dd 0 ev .
SFX Dd 0 ij .
SFX Dd 0 u .
SFX Dd 0 ah .
SFX Dd 0 am .
SFX Dd 0 em .
SFX Dd 0 ju .
SFX Dd 0 ami .

SFX De Y 9
SFX De oha hy .
SFX De oha hu .
SFX De oha h .
SFX De oha hě .
SFX De oha hah .
SFX De oha ham .
SFX De oha hoju .
SFX De oha hami .
SFX De oha ho .

SFX Df Y 9
SFX Df o a .
SFX Df no on .
SFX Df o u .
SFX Df o ah .
SFX Df o am .
SFX Df 0 m .
SFX Df o ami .
SFX Df no en .
SFX Df o ju .

SFX Dg Y 19
SFX Dg ob b .
SFX Dg ob by .
SFX Dg 0 y .
SFX Dg ob ba .
SFX Dg 0 a .
SFX Dg ob bov .
SFX Dg 0 ov .
SFX Dg ob bu .
SFX Dg 0 u .
SFX Dg ob bah .
SFX Dg 0 ah .
SFX Dg ob bam .
SFX Dg 0 am .
SFX Dg ob bom .
SFX Dg 0 om .
SFX Dg ob bami .
SFX Dg 0 ami .
SFX Dg ob be .
SFX Dg 0 e .

SFX Dh Y 4
SFX Dh i ov .
SFX Dh i ah .
SFX Dh i am .
SFX Dh i ami .

SFX Di Y 80
SFX Di ti l .
SFX Di ti la .
SFX Di ti lo .
SFX Di ti li .
SFX Di vati ju .
SFX Di vati jem .
SFX Di vati ješ .
SFX Di vati je .
SFX Di vati jemo .
SFX Di vati jete .
SFX Di vati jut .
SFX Di ti h .
SFX Di ti še .
SFX Di ti hmo .
SFX Di ti ste .
SFX Di ti hu .
SFX Di vati j .
SFX Di vati jmo .
SFX Di vati jte .
SFX Di vati juči .
SFX Di vati jučego .
SFX Di vati jučemu .
SFX Di vati jučim .
SFX Di vati jučem .
SFX Di vati jučih .
SFX Di vati jučimi .
SFX Di vati juča .
SFX Di vati juču .
SFX Di vati jučej .
SFX Di vati jučeju .
SFX Di vati juče .
SFX Di vati jemy .
SFX Di vati jemogo .
SFX Di vati jemomu .
SFX Di vati jemym .
SFX Di vati jemom .
SFX Di vati jemo .
SFX Di vati jema .
SFX Di vati jemu .
SFX Di vati jemoj .
SFX Di vati jemoju .
SFX Di vati jemi .
SFX Di vati jeme .
SFX Di vati jemyh .
SFX Di vati jemym .
SFX Di vati jemymi .
SFX Di ti vši .
SFX Di ti všego .
SFX Di ti všemu .
SFX Di ti všim .
SFX Di ti všem .
SFX Di ti vših .
SFX Di ti všimi .
SFX Di ti vša .
SFX Di ti všu .
SFX Di ti všej .
SFX Di ti všeju .
SFX Di ti vše .
SFX Di ti ny .
SFX Di ti nogo .
SFX Di ti nomu .
SFX Di ti nym .
SFX Di ti nom .
SFX Di ti ni .
SFX Di ti ne .
SFX Di ti nyh .
SFX Di ti nymi .
SFX Di ti na .
SFX Di ti nu .
SFX Di ti noj .
SFX Di ti noju .
SFX Di ti no .
SFX Di ti nje .
SFX Di ti nja .
SFX Di ti nju .
SFX Di ti njem .
SFX Di ti nij .
SFX Di ti njam .
SFX Di ti njami .
SFX Di ti njah .

SFX Dj Y 15
SFX Dj y o .
SFX Dj y a .
SFX Dj y ogo .
SFX Dj y u .
SFX Dj y oj .
SFX Dj y om .
SFX Dj y omu .
SFX Dj 0 m .
SFX Dj y oju .
SFX Dj y i .
SFX Dj y e .
SFX Dj 0 h .
SFX Dj 0 mi .
SFX Dj ky ši .
SFX Dj tky če .

SFX Dk Y 9
SFX Dk ev jvi .
SFX Dk ev jva .
SFX Dk ev jvov .
SFX Dk ev jvu .
SFX Dk ev jvah .
SFX Dk ev jvam .
SFX Dk ev jvom .
SFX Dk ev jvami .
SFX Dk ev jve .

SFX Dl Y 80
SFX Dl ti l .
SFX Dl ti la .
SFX Dl ti lo .
SFX Dl ti li .
SFX Dl gati žu .
SFX Dl gati žem .
SFX Dl gati žeš .
SFX Dl gati že .
SFX Dl gati žemo .
SFX Dl gati žete .
SFX Dl gati žut .
SFX Dl ti h .
SFX Dl ti še .
SFX Dl ti hmo .
SFX Dl ti ste .
SFX Dl ti hu .
SFX Dl gati ži .
SFX Dl gati žimo .
SFX Dl gati žite .
SFX Dl gati žuči .
SFX Dl gati žučego .
SFX Dl gati žučemu .
SFX Dl gati žučim .
SFX Dl gati žučem .
SFX Dl gati žučih .
SFX Dl gati žučimi .
SFX Dl gati žuča .
SFX Dl gati žuču .
SFX Dl gati žučej .
SFX Dl gati žučeju .
SFX Dl gati žuče .
SFX Dl gati žemy .
SFX Dl gati žemogo .
SFX Dl gati žemomu .
SFX Dl gati žemym .
SFX Dl gati žemom .
SFX Dl gati žemo .
SFX Dl gati žema .
SFX Dl gati žemu .
SFX Dl gati žemoj .
SFX Dl gati žemoju .
SFX Dl gati žemi .
SFX Dl gati žeme .
SFX Dl gati žemyh .
SFX Dl gati žemym .
SFX Dl gati žemymi .
SFX Dl ti vši .
SFX Dl ti všego .
SFX Dl ti všemu .
SFX Dl ti všim .
SFX Dl ti všem .
SFX Dl ti vših .
SFX Dl ti všimi .
SFX Dl ti vša .
SFX Dl ti všu .
SFX Dl ti všej .
SFX Dl ti všeju .
SFX Dl ti vše .
SFX Dl ti ny .
SFX Dl ti nogo .
SFX Dl ti nomu .
SFX Dl ti nym .
SFX Dl ti nom .
SFX Dl ti ni .
SFX Dl ti ne .
SFX Dl ti nyh .
SFX Dl ti nymi .
SFX Dl ti na .
SFX Dl ti nu .
SFX Dl ti noj .
SFX Dl ti noju .
SFX Dl ti no .
SFX Dl ti nje .
SFX Dl ti nja .
SFX Dl ti nju .
SFX Dl ti njem .
SFX Dl ti nij .
SFX Dl ti njam .
SFX Dl ti njami .
SFX Dl ti njah .

SFX Dm Y 15
SFX Dm y o .
SFX Dm y a .
SFX Dm y ogo .
SFX Dm y u .
SFX Dm y oj .
SFX Dm y om .
SFX Dm y omu .
SFX Dm 0 m .
SFX Dm y oju .
SFX Dm y i .
SFX Dm y e .
SFX Dm 0 h .
SFX Dm 0 mi .
SFX Dm aly enši .
SFX Dm aly enje .

SFX Dn Y 29
SFX Dn  se 0 .
SFX Dn ti se l .
SFX Dn ti se la .
SFX Dn ti se lo .
SFX Dn ti se li .
SFX Dn stiti se šču .
SFX Dn ti se m .
SFX Dn ti se š .
SFX Dn ti se 0 .
SFX Dn ti se mo .
SFX Dn i se e .
SFX Dn iti se et .
SFX Dn ti se h .
SFX Dn ti se še .
SFX Dn ti se hmo .
SFX Dn ti se ste .
SFX Dn ti se hu .
SFX Dn iti se eči .
SFX Dn iti se eča .
SFX Dn iti se eče .
SFX Dn ti se my .
SFX Dn ti se ma .
SFX Dn ti se vši .
SFX Dn ti se vša .
SFX Dn ti se vše .
SFX Dn stiti se ščeny .
SFX Dn stiti se ščena .
SFX Dn stiti se ščeno .
SFX Dn stiti se ščenje .

SFX Do Y 13
SFX Do y-nebud o-nebud .
SFX Do y-nebud a-nebud .
SFX Do y-nebud ogo-nebud .
SFX Do y-nebud u-nebud .
SFX Do y-nebud oj-nebud .
SFX Do y-nebud om-nebud .
SFX Do y-nebud omu-nebud .
SFX Do -nebud m-nebud .
SFX Do y-nebud oju-nebud .
SFX Do y-nebud i-nebud .
SFX Do y-nebud e-nebud .
SFX Do -nebud h-nebud .
SFX Do -nebud mi-nebud .

SFX Dp Y 7
SFX Dp e a .
SFX Dp je ej .
SFX Dp e u .
SFX Dp e ah .
SFX Dp e am .
SFX Dp 0 m .
SFX Dp e ami .

SFX Dq Y 9
SFX Dq oh h .
SFX Dq oh ha .
SFX Dq 0 a .
SFX Dq oh hu .
SFX Dq 0 u .
SFX Dq oh hom .
SFX Dq 0 om .
SFX Dq oh še .
SFX Dq h še .

SFX Dr Y 32
SFX Dr  se 0 .
SFX Dr ti se l .
SFX Dr ti se la .
SFX Dr ti se lo .
SFX Dr ti se li .
SFX Dr ti se u .
SFX Dr kti se čem .
SFX Dr kti se češ .
SFX Dr kti se če .
SFX Dr kti se čemo .
SFX Dr kti se čete .
SFX Dr ti se ut .
SFX Dr kti se čeh .
SFX Dr kti se češe .
SFX Dr kti se čehmo .
SFX Dr kti se česte .
SFX Dr kti se čehu .
SFX Dr kti se či .
SFX Dr kti se čimo .
SFX Dr kti se čite .
SFX Dr ti se uči .
SFX Dr ti se uča .
SFX Dr ti se uče .
SFX Dr kti se čemy .
SFX Dr kti se čema .
SFX Dr ti se ši .
SFX Dr ti se ša .
SFX Dr ti se še .
SFX Dr kti se čeny .
SFX Dr kti se čena .
SFX Dr kti se čeno .
SFX Dr kti se čenje .

SFX Ds Y 71
SFX Ds ti l .
SFX Ds ti la .
SFX Ds ti lo .
SFX Ds ti li .
SFX Ds ti u .
SFX Ds kti čem .
SFX Ds kti češ .
SFX Ds kti če .
SFX Ds kti čemo .
SFX Ds kti čete .
SFX Ds ti ut .
SFX Ds kti čeh .
SFX Ds kti češe .
SFX Ds kti čehmo .
SFX Ds kti česte .
SFX Ds kti čehu .
SFX Ds kti či .
SFX Ds kti čimo .
SFX Ds kti čite .
SFX Ds ti uči .
SFX Ds ti učego .
SFX Ds ti učemu .
SFX Ds ti učim .
SFX Ds ti učem .
SFX Ds ti učih .
SFX Ds ti učimi .
SFX Ds ti uča .
SFX Ds ti uču .
SFX Ds ti učej .
SFX Ds ti učeju .
SFX Ds ti uče .
SFX Ds kti čemy .
SFX Ds kti čemogo .
SFX Ds kti čemomu .
SFX Ds kti čemym .
SFX Ds kti čemom .
SFX Ds kti čemo .
SFX Ds kti čema .
SFX Ds kti čemu .
SFX Ds kti čemoj .
SFX Ds kti čemoju .
SFX Ds kti čemi .
SFX Ds kti čeme .
SFX Ds kti čemyh .
SFX Ds kti čemym .
SFX Ds kti čemymi .
SFX Ds ti ši .
SFX Ds ti ša .
SFX Ds ti še .
SFX Ds kti čeny .
SFX Ds kti čenogo .
SFX Ds kti čenomu .
SFX Ds kti čenym .
SFX Ds kti čenom .
SFX Ds kti čeni .
SFX Ds kti čene .
SFX Ds kti čenyh .
SFX Ds kti čenymi .
SFX Ds kti čena .
SFX Ds kti čenu .
SFX Ds kti čenoj .
SFX Ds kti čenoju .
SFX Ds kti čeno .
SFX Ds kti čenje .
SFX Ds kti čenja .
SFX Ds kti čenju .
SFX Ds kti čenjem .
SFX Ds kti čenij .
SFX Ds kti čenjam .
SFX Ds kti čenjami .
SFX Ds kti čenjah .

SFX Dt Y 80
SFX Dt ti l .
SFX Dt ti la .
SFX Dt ti lo .
SFX Dt ti li .
SFX Dt těti ču .
SFX Dt těti čem .
SFX Dt těti češ .
SFX Dt těti če .
SFX Dt těti čemo .
SFX Dt těti čete .
SFX Dt těti čut .
SFX Dt ti h .
SFX Dt ti še .
SFX Dt ti hmo .
SFX Dt ti ste .
SFX Dt ti hu .
SFX Dt těti či .
SFX Dt těti čimo .
SFX Dt těti čite .
SFX Dt těti čuči .
SFX Dt těti čučego .
SFX Dt těti čučemu .
SFX Dt těti čučim .
SFX Dt těti čučem .
SFX Dt těti čučih .
SFX Dt těti čučimi .
SFX Dt těti čuča .
SFX Dt těti čuču .
SFX Dt těti čučej .
SFX Dt těti čučeju .
SFX Dt těti čuče .
SFX Dt těti čemy .
SFX Dt těti čemogo .
SFX Dt těti čemomu .
SFX Dt těti čemym .
SFX Dt těti čemom .
SFX Dt těti čemo .
SFX Dt těti čema .
SFX Dt těti čemu .
SFX Dt těti čemoj .
SFX Dt těti čemoju .
SFX Dt těti čemi .
SFX Dt těti čeme .
SFX Dt těti čemyh .
SFX Dt těti čemym .
SFX Dt těti čemymi .
SFX Dt ti vši .
SFX Dt ti všego .
SFX Dt ti všemu .
SFX Dt ti všim .
SFX Dt ti všem .
SFX Dt ti vših .
SFX Dt ti všimi .
SFX Dt ti vša .
SFX Dt ti všu .
SFX Dt ti všej .
SFX Dt ti všeju .
SFX Dt ti vše .
SFX Dt ti ny .
SFX Dt ti nogo .
SFX Dt ti nomu .
SFX Dt ti nym .
SFX Dt ti nom .
SFX Dt ti ni .
SFX Dt ti ne .
SFX Dt ti nyh .
SFX Dt ti nymi .
SFX Dt ti na .
SFX Dt ti nu .
SFX Dt ti noj .
SFX Dt ti noju .
SFX Dt ti no .
SFX Dt ti nje .
SFX Dt ti nja .
SFX Dt ti nju .
SFX Dt ti njem .
SFX Dt ti nij .
SFX Dt ti njam .
SFX Dt ti njami .
SFX Dt ti njah .

SFX Du Y 80
SFX Du ti l .
SFX Du ti la .
SFX Du ti lo .
SFX Du ti li .
SFX Du děti m .
SFX Du děti š .
SFX Du děti 0 .
SFX Du děti mo .
SFX Du děti te .
SFX Du ěti ut .
SFX Du ti h .
SFX Du ti še .
SFX Du ti hmo .
SFX Du ti ste .
SFX Du ti hu .
SFX Du ěti 0 .
SFX Du ěti mo .
SFX Du ěti te .
SFX Du ěti uči .
SFX Du ěti učego .
SFX Du ěti učemu .
SFX Du ěti učim .
SFX Du ěti učem .
SFX Du ěti učih .
SFX Du ěti učimi .
SFX Du ěti uča .
SFX Du ěti uču .
SFX Du ěti učej .
SFX Du ěti učeju .
SFX Du ěti uče .
SFX Du ěti omy .
SFX Du ěti omogo .
SFX Du ěti omomu .
SFX Du ěti omym .
SFX Du ěti omom .
SFX Du ěti omo .
SFX Du ěti oma .
SFX Du ěti omu .
SFX Du ěti omoj .
SFX Du ěti omoju .
SFX Du ěti omi .
SFX Du ěti ome .
SFX Du ěti omyh .
SFX Du ěti omym .
SFX Du ěti omymi .
SFX Du ěti omo .
SFX Du ti vši .
SFX Du ti všego .
SFX Du ti všemu .
SFX Du ti všim .
SFX Du ti všem .
SFX Du ti vših .
SFX Du ti všimi .
SFX Du ti vša .
SFX Du ti všu .
SFX Du ti všej .
SFX Du ti všeju .
SFX Du ti vše .
SFX Du ti ny .
SFX Du ti nogo .
SFX Du ti nomu .
SFX Du ti nym .
SFX Du ti nom .
SFX Du ti ni .
SFX Du ti ne .
SFX Du ti nyh .
SFX Du ti nymi .
SFX Du ti na .
SFX Du ti nu .
SFX Du ti noj .
SFX Du ti noju .
SFX Du ti no .
SFX Du ti nje .
SFX Du ti nja .
SFX Du ti nju .
SFX Du ti njem .
SFX Du ti nij .
SFX Du ti njam .
SFX Du ti njami .
SFX Du ti njah .

SFX Dv Y 19
SFX Dv ol l .
SFX Dv ol li .
SFX Dv 0 i .
SFX Dv ol la .
SFX Dv 0 a .
SFX Dv ol lov .
SFX Dv 0 ov .
SFX Dv ol lu .
SFX Dv 0 u .
SFX Dv ol lah .
SFX Dv 0 ah .
SFX Dv ol lam .
SFX Dv 0 am .
SFX Dv ol lom .
SFX Dv 0 om .
SFX Dv ol lami .
SFX Dv 0 ami .
SFX Dv ol le .
SFX Dv 0 e .

SFX Dw Y 81
SFX Dw ojdti šel .
SFX Dw jdti šla .
SFX Dw jdti šlo .
SFX Dw jdti šli .
SFX Dw ti u .
SFX Dw ti em .
SFX Dw ti eš .
SFX Dw ti e .
SFX Dw ti emo .
SFX Dw ti ete .
SFX Dw ti ut .
SFX Dw ti eh .
SFX Dw ti eše .
SFX Dw ti ehmo .
SFX Dw ti este .
SFX Dw ti ehu .
SFX Dw ti i .
SFX Dw ti imo .
SFX Dw ti ite .
SFX Dw ti uči .
SFX Dw ti učego .
SFX Dw ti učemu .
SFX Dw ti učim .
SFX Dw ti učem .
SFX Dw ti učih .
SFX Dw ti učimi .
SFX Dw ti uča .
SFX Dw ti uču .
SFX Dw ti učej .
SFX Dw ti učeju .
SFX Dw ti uče .
SFX Dw ti omy .
SFX Dw ti omogo .
SFX Dw ti omomu .
SFX Dw ti omym .
SFX Dw ti omom .
SFX Dw ti omo .
SFX Dw ti oma .
SFX Dw ti omu .
SFX Dw ti omoj .
SFX Dw ti omoju .
SFX Dw ti omi .
SFX Dw ti ome .
SFX Dw ti omyh .
SFX Dw ti omym .
SFX Dw ti omymi .
SFX Dw ti omo .
SFX Dw ojdti ševši .
SFX Dw ojdti ševšego .
SFX Dw ojdti ševšemu .
SFX Dw ojdti ševšim .
SFX Dw ojdti ševšem .
SFX Dw ojdti ševših .
SFX Dw ojdti ševšimi .
SFX Dw ojdti ševša .
SFX Dw ojdti ševšu .
SFX Dw ojdti ševšej .
SFX Dw ojdti ševšeju .
SFX Dw ojdti ševše .
SFX Dw ti eny .
SFX Dw ti enogo .
SFX Dw ti enomu .
SFX Dw ti enym .
SFX Dw ti enom .
SFX Dw ti eni .
SFX Dw ti ene .
SFX Dw ti enyh .
SFX Dw ti enymi .
SFX Dw ti ena .
SFX Dw ti enu .
SFX Dw ti enoj .
SFX Dw ti enoju .
SFX Dw ti eno .
SFX Dw ti enje .
SFX Dw ti enja .
SFX Dw ti enju .
SFX Dw ti enjem .
SFX Dw ti enij .
SFX Dw ti enjam .
SFX Dw ti enjami .
SFX Dw ti enjah .

SFX Dx Y 9
SFX Dx ok ki .
SFX Dx ok ka .
SFX Dx ok kov .
SFX Dx ok ku .
SFX Dx ok kah .
SFX Dx ok kam .
SFX Dx ok kom .
SFX Dx ok kami .
SFX Dx ok če .

SFX Dy Y 9
SFX Dy 0 e .
SFX Dy 0 a .
SFX Dy 0 ev .
SFX Dy 0 u .
SFX Dy 0 ah .
SFX Dy 0 am .
SFX Dy 0 em .
SFX Dy 0 ami .
SFX Dy c če .

SFX Dz Y 62
SFX Dz ti l .
SFX Dz ti la .
SFX Dz ti lo .
SFX Dz ti li .
SFX Dz eti mu .
SFX Dz eti mem .
SFX Dz eti meš .
SFX Dz eti me .
SFX Dz eti memo .
SFX Dz eti mete .
SFX Dz eti mut .
SFX Dz ti h .
SFX Dz ti še .
SFX Dz ti hmo .
SFX Dz ti ste .
SFX Dz ti hu .
SFX Dz eti mi .
SFX Dz eti mimo .
SFX Dz eti mite .
SFX Dz eti muči .
SFX Dz eti mučego .
SFX Dz eti mučemu .
SFX Dz eti mučim .
SFX Dz eti mučem .
SFX Dz eti mučih .
SFX Dz eti mučimi .
SFX Dz eti muča .
SFX Dz eti muču .
SFX Dz eti mučej .
SFX Dz eti mučeju .
SFX Dz eti muče .
SFX Dz eti memy .
SFX Dz eti memogo .
SFX Dz eti memomu .
SFX Dz eti memym .
SFX Dz eti memom .
SFX Dz eti memo .
SFX Dz eti mema .
SFX Dz eti memu .
SFX Dz eti memoj .
SFX Dz eti memoju .
SFX Dz eti memi .
SFX Dz eti meme .
SFX Dz eti memyh .
SFX Dz eti memym .
SFX Dz eti memymi .
SFX Dz ti vši .
SFX Dz ti všego .
SFX Dz ti všemu .
SFX Dz ti všim .
SFX Dz ti všem .
SFX Dz ti vših .
SFX Dz ti všimi .
SFX Dz ti vša .
SFX Dz ti všu .
SFX Dz ti všej .
SFX Dz ti všeju .
SFX Dz ti vše .
SFX Dz i y .
SFX Dz i a .
SFX Dz i o .
SFX Dz i je .

SFX EA Y 7
SFX EA o a .
SFX EA ko ek .
SFX EA o u .
SFX EA o ah .
SFX EA o am .
SFX EA 0 m .
SFX EA o ami .

SFX EB Y 62
SFX EB ti l .
SFX EB ti la .
SFX EB ti lo .
SFX EB ti li .
SFX EB jeti ojmu .
SFX EB jeti ojmem .
SFX EB jeti ojmeš .
SFX EB jeti ojme .
SFX EB jeti ojmemo .
SFX EB jeti ojmete .
SFX EB jeti ojmut .
SFX EB ti h .
SFX EB ti še .
SFX EB ti hmo .
SFX EB ti ste .
SFX EB ti hu .
SFX EB jeti ojmi .
SFX EB jeti ojmimo .
SFX EB jeti ojmite .
SFX EB jeti ojmuči .
SFX EB jeti ojmučego .
SFX EB jeti ojmučemu .
SFX EB jeti ojmučim .
SFX EB jeti ojmučem .
SFX EB jeti ojmučih .
SFX EB jeti ojmučimi .
SFX EB jeti ojmuča .
SFX EB jeti ojmuču .
SFX EB jeti ojmučej .
SFX EB jeti ojmučeju .
SFX EB jeti ojmuče .
SFX EB jeti ojmemy .
SFX EB jeti ojmemogo .
SFX EB jeti ojmemomu .
SFX EB jeti ojmemym .
SFX EB jeti ojmemom .
SFX EB jeti ojmemo .
SFX EB jeti ojmema .
SFX EB jeti ojmemu .
SFX EB jeti ojmemoj .
SFX EB jeti ojmemoju .
SFX EB jeti ojmemi .
SFX EB jeti ojmeme .
SFX EB jeti ojmemyh .
SFX EB jeti ojmemym .
SFX EB jeti ojmemymi .
SFX EB ti vši .
SFX EB ti všego .
SFX EB ti všemu .
SFX EB ti všim .
SFX EB ti všem .
SFX EB ti vših .
SFX EB ti všimi .
SFX EB ti vša .
SFX EB ti všu .
SFX EB ti všej .
SFX EB ti všeju .
SFX EB ti vše .
SFX EB i y .
SFX EB i a .
SFX EB i o .
SFX EB i je .

SFX EC Y 3
SFX EC e yh .
SFX EC e ym .
SFX EC e ymi .

SFX ED Y 6
SFX ED enj nji .
SFX ED enj njij .
SFX ED enj njah .
SFX ED enj njam .
SFX ED enj njju .
SFX ED enj njami .

SFX EE Y 32
SFX EE  se 0 .
SFX EE ti se l .
SFX EE ti se la .
SFX EE ti se lo .
SFX EE ti se li .
SFX EE obrati se beru .
SFX EE obrati se berem .
SFX EE obrati se bereš .
SFX EE obrati se bere .
SFX EE obrati se beremo .
SFX EE obrati se berete .
SFX EE obrati se berut .
SFX EE ti se h .
SFX EE ti se še .
SFX EE ti se hmo .
SFX EE ti se ste .
SFX EE ti se hu .
SFX EE obrati se beri .
SFX EE obrati se berimo .
SFX EE obrati se berite .
SFX EE obrati se beruči .
SFX EE obrati se beruča .
SFX EE obrati se beruče .
SFX EE obrati se beremy .
SFX EE obrati se berema .
SFX EE ti se vši .
SFX EE ti se vša .
SFX EE ti se vše .
SFX EE ti se ny .
SFX EE ti se na .
SFX EE ti se no .
SFX EE ti se nje .

SFX EF Y 4
SFX EF 0 be .
SFX EF e obě .
SFX EF e i .
SFX EF e oboju .

SFX EG Y 32
SFX EG  se 0 .
SFX EG ti se l .
SFX EG ti se la .
SFX EG ti se lo .
SFX EG ti se li .
SFX EG ti se m .
SFX EG ti se š .
SFX EG ti se 0 .
SFX EG ti se mo .
SFX EG i se e .
SFX EG ti se dut .
SFX EG ti se h .
SFX EG ti se še .
SFX EG ti se hmo .
SFX EG ti se ste .
SFX EG ti se hu .
SFX EG ti se j .
SFX EG ti se jmo .
SFX EG ti se jte .
SFX EG ti se duči .
SFX EG ti se duča .
SFX EG ti se duče .
SFX EG ti se domy .
SFX EG ti se doma .
SFX EG ti se domo .
SFX EG ti se vši .
SFX EG ti se vša .
SFX EG ti se vše .
SFX EG ti se ny .
SFX EG ti se na .
SFX EG ti se no .
SFX EG ti se nje .

SFX EH Y 8
SFX EH i u .
SFX EH i ev .
SFX EH i e .
SFX EH i ah .
SFX EH i am .
SFX EH i eju .
SFX EH i ami .
SFX EH i o .

SFX EI Y 29
SFX EI  se 0 .
SFX EI ti se l .
SFX EI ti se la .
SFX EI ti se lo .
SFX EI ti se li .
SFX EI siti se šu .
SFX EI ti se m .
SFX EI ti se š .
SFX EI ti se 0 .
SFX EI ti se mo .
SFX EI i se e .
SFX EI iti se et .
SFX EI ti se h .
SFX EI ti se še .
SFX EI ti se hmo .
SFX EI ti se ste .
SFX EI ti se hu .
SFX EI iti se eči .
SFX EI iti se eča .
SFX EI iti se eče .
SFX EI ti se my .
SFX EI ti se ma .
SFX EI ti se vši .
SFX EI ti se vša .
SFX EI ti se vše .
SFX EI siti se šeny .
SFX EI siti se šena .
SFX EI siti se šeno .
SFX EI siti se šenje .

SFX EJ Y 6
SFX EJ i ego .
SFX EJ 0 h .
SFX EJ i em .
SFX EJ i emu .
SFX EJ 0 m .
SFX EJ 0 mi .

SFX EK Y 10
SFX EK yrovoz irovoz .
SFX EK yrovoz irovozy .
SFX EK yrovoz irovoza .
SFX EK yrovoz irovozov .
SFX EK yrovoz irovozu .
SFX EK yrovoz irovozah .
SFX EK yrovoz irovozam .
SFX EK yrovoz irovozom .
SFX EK yrovoz irovozami .
SFX EK yrovoz irovoze .

SFX EL Y 32
SFX EL  se 0 .
SFX EL ti se l .
SFX EL ti se la .
SFX EL ti se lo .
SFX EL ti se li .
SFX EL ti se nu .
SFX EL ti se nem .
SFX EL ti se neš .
SFX EL ti se ne .
SFX EL ti se nemo .
SFX EL ti se nete .
SFX EL ti se nut .
SFX EL ti se h .
SFX EL ti se še .
SFX EL ti se hmo .
SFX EL ti se ste .
SFX EL ti se hu .
SFX EL ti se ni .
SFX EL ti se nimo .
SFX EL ti se nite .
SFX EL ti se nuči .
SFX EL ti se nuča .
SFX EL ti se nuče .
SFX EL ti se nemy .
SFX EL ti se nema .
SFX EL ti se vši .
SFX EL ti se vša .
SFX EL ti se vše .
SFX EL ti se ny .
SFX EL ti se na .
SFX EL ti se no .
SFX EL ti se nje .

SFX EM Y 71
SFX EM ti l .
SFX EM ti la .
SFX EM ti lo .
SFX EM ti li .
SFX EM asti u .
SFX EM asti em .
SFX EM asti eš .
SFX EM asti e .
SFX EM asti emo .
SFX EM asti ete .
SFX EM asti ut .
SFX EM ti eh .
SFX EM ti eše .
SFX EM ti ehmo .
SFX EM ti este .
SFX EM ti ehu .
SFX EM asti i .
SFX EM asti imo .
SFX EM asti ite .
SFX EM asti uči .
SFX EM asti učego .
SFX EM asti učemu .
SFX EM asti učim .
SFX EM asti učem .
SFX EM asti učih .
SFX EM asti učimi .
SFX EM asti uča .
SFX EM asti uču .
SFX EM asti učej .
SFX EM asti učeju .
SFX EM asti uče .
SFX EM asti emy .
SFX EM asti emogo .
SFX EM asti emomu .
SFX EM asti emym .
SFX EM asti emom .
SFX EM asti emo .
SFX EM asti ema .
SFX EM asti emu .
SFX EM asti emoj .
SFX EM asti emoju .
SFX EM asti emi .
SFX EM asti eme .
SFX EM asti emyh .
SFX EM asti emym .
SFX EM asti emymi .
SFX EM ti ši .
SFX EM ti ša .
SFX EM ti še .
SFX EM ti eny .
SFX EM ti enogo .
SFX EM ti enomu .
SFX EM ti enym .
SFX EM ti enom .
SFX EM ti eni .
SFX EM ti ene .
SFX EM ti enyh .
SFX EM ti enymi .
SFX EM ti ena .
SFX EM ti enu .
SFX EM ti enoj .
SFX EM ti enoju .
SFX EM ti eno .
SFX EM ti enje .
SFX EM ti enja .
SFX EM ti enju .
SFX EM ti enjem .
SFX EM ti enij .
SFX EM ti enjam .
SFX EM ti enjami .
SFX EM ti enjah .

SFX EN Y 10
SFX EN ina y .
SFX EN a u .
SFX EN a y .
SFX EN ina 0 .
SFX EN a ě .
SFX EN ina ah .
SFX EN ina am .
SFX EN a oju .
SFX EN ina ami .
SFX EN a o .

SFX EO Y 80
SFX EO ti l .
SFX EO ti la .
SFX EO ti lo .
SFX EO ti li .
SFX EO cati ču .
SFX EO cati čem .
SFX EO cati češ .
SFX EO cati če .
SFX EO cati čemo .
SFX EO cati čete .
SFX EO cati čut .
SFX EO ti h .
SFX EO ti še .
SFX EO ti hmo .
SFX EO ti ste .
SFX EO ti hu .
SFX EO cati či .
SFX EO cati čimo .
SFX EO cati čite .
SFX EO cati čuči .
SFX EO cati čučego .
SFX EO cati čučemu .
SFX EO cati čučim .
SFX EO cati čučem .
SFX EO cati čučih .
SFX EO cati čučimi .
SFX EO cati čuča .
SFX EO cati čuču .
SFX EO cati čučej .
SFX EO cati čučeju .
SFX EO cati čuče .
SFX EO cati čemy .
SFX EO cati čemogo .
SFX EO cati čemomu .
SFX EO cati čemym .
SFX EO cati čemom .
SFX EO cati čemo .
SFX EO cati čema .
SFX EO cati čemu .
SFX EO cati čemoj .
SFX EO cati čemoju .
SFX EO cati čemi .
SFX EO cati čeme .
SFX EO cati čemyh .
SFX EO cati čemym .
SFX EO cati čemymi .
SFX EO ti vši .
SFX EO ti všego .
SFX EO ti všemu .
SFX EO ti všim .
SFX EO ti všem .
SFX EO ti vših .
SFX EO ti všimi .
SFX EO ti vša .
SFX EO ti všu .
SFX EO ti všej .
SFX EO ti všeju .
SFX EO ti vše .
SFX EO ti ny .
SFX EO ti nogo .
SFX EO ti nomu .
SFX EO ti nym .
SFX EO ti nom .
SFX EO ti ni .
SFX EO ti ne .
SFX EO ti nyh .
SFX EO ti nymi .
SFX EO ti na .
SFX EO ti nu .
SFX EO ti noj .
SFX EO ti noju .
SFX EO ti no .
SFX EO ti nje .
SFX EO ti nja .
SFX EO ti nju .
SFX EO ti njem .
SFX EO ti nij .
SFX EO ti njam .
SFX EO ti njami .
SFX EO ti njah .

SFX EP Y 99
SFX EP ti l .
SFX EP ti la .
SFX EP ti lo .
SFX EP ti li .
SFX EP ti ju .
SFX EP ti m .
SFX EP ti ješ .
SFX EP ti š .
SFX EP ti je .
SFX EP ti 0 .
SFX EP ti jemo .
SFX EP ti mo .
SFX EP ti jete .
SFX EP i e .
SFX EP ti jut .
SFX EP ti h .
SFX EP ti še .
SFX EP ti hmo .
SFX EP ti ste .
SFX EP ti hu .
SFX EP ti j .
SFX EP ti jmo .
SFX EP ti jte .
SFX EP ti juči .
SFX EP ti jučego .
SFX EP ti jučemu .
SFX EP ti jučim .
SFX EP ti jučem .
SFX EP ti jučih .
SFX EP ti jučimi .
SFX EP ti juča .
SFX EP ti juču .
SFX EP ti jučej .
SFX EP ti jučeju .
SFX EP ti juče .
SFX EP ti jemy .
SFX EP ti jemogo .
SFX EP ti jemomu .
SFX EP ti jemym .
SFX EP ti jemom .
SFX EP ti jemo .
SFX EP ti jema .
SFX EP ti jemu .
SFX EP ti jemoj .
SFX EP ti jemoju .
SFX EP ti jemi .
SFX EP ti jeme .
SFX EP ti jemyh .
SFX EP ti jemym .
SFX EP ti jemymi .
SFX EP ti my .
SFX EP ti mogo .
SFX EP ti momu .
SFX EP ti mym .
SFX EP ti mom .
SFX EP ti mo .
SFX EP ti ma .
SFX EP ti mu .
SFX EP ti moj .
SFX EP ti moju .
SFX EP ti mi .
SFX EP ti me .
SFX EP ti myh .
SFX EP ti mym .
SFX EP ti mymi .
SFX EP ti vši .
SFX EP ti všego .
SFX EP ti všemu .
SFX EP ti všim .
SFX EP ti všem .
SFX EP ti vših .
SFX EP ti všimi .
SFX EP ti vša .
SFX EP ti všu .
SFX EP ti všej .
SFX EP ti všeju .
SFX EP ti vše .
SFX EP ti eny .
SFX EP ti enogo .
SFX EP ti enomu .
SFX EP ti enym .
SFX EP ti enom .
SFX EP ti eni .
SFX EP ti ene .
SFX EP ti enyh .
SFX EP ti enymi .
SFX EP ti ena .
SFX EP ti enu .
SFX EP ti enoj .
SFX EP ti enoju .
SFX EP ti eno .
SFX EP ti enje .
SFX EP ti enja .
SFX EP ti enju .
SFX EP ti enjem .
SFX EP ti enij .
SFX EP ti enjam .
SFX EP ti enjami .
SFX EP ti enjah .

SFX EQ Y 33
SFX EQ  se 0 .
SFX EQ jdti se šel .
SFX EQ jdti se šla .
SFX EQ jdti se šlo .
SFX EQ jdti se šli .
SFX EQ ti se u .
SFX EQ ti se em .
SFX EQ ti se eš .
SFX EQ ti se e .
SFX EQ ti se emo .
SFX EQ ti se ete .
SFX EQ ti se ut .
SFX EQ ti se eh .
SFX EQ ti se eše .
SFX EQ ti se ehmo .
SFX EQ ti se este .
SFX EQ ti se ehu .
SFX EQ ti se i .
SFX EQ ti se imo .
SFX EQ ti se ite .
SFX EQ ti se uči .
SFX EQ ti se uča .
SFX EQ ti se uče .
SFX EQ ti se omy .
SFX EQ ti se oma .
SFX EQ ti se omo .
SFX EQ jdti se ševši .
SFX EQ jdti se ševša .
SFX EQ jdti se ševše .
SFX EQ ti se eny .
SFX EQ ti se ena .
SFX EQ ti se eno .
SFX EQ ti se enje .

SFX ER Y 32
SFX ER  se 0 .
SFX ER ti se l .
SFX ER ti se la .
SFX ER ti se lo .
SFX ER ti se li .
SFX ER ti se ju .
SFX ER ti se jem .
SFX ER ti se ješ .
SFX ER ti se je .
SFX ER ti se jemo .
SFX ER ti se jete .
SFX ER ti se jut .
SFX ER ti se h .
SFX ER ti se še .
SFX ER ti se hmo .
SFX ER ti se ste .
SFX ER ti se hu .
SFX ER ti se j .
SFX ER ti se jmo .
SFX ER ti se jte .
SFX ER ti se juči .
SFX ER ti se juča .
SFX ER ti se juče .
SFX ER ti se jemy .
SFX ER ti se jema .
SFX ER ti se vši .
SFX ER ti se vša .
SFX ER ti se vše .
SFX ER i se y .
SFX ER i se a .
SFX ER i se o .
SFX ER i se je .

SFX ES Y 68
SFX ES sti dl .
SFX ES sti dla .
SFX ES sti dlo .
SFX ES sti dli .
SFX ES sti du .
SFX ES sti dem .
SFX ES sti deš .
SFX ES sti de .
SFX ES sti demo .
SFX ES sti dete .
SFX ES sti dut .
SFX ES sti deh .
SFX ES sti deše .
SFX ES sti dehmo .
SFX ES sti deste .
SFX ES sti dehu .
SFX ES sti di .
SFX ES sti dimo .
SFX ES sti dite .
SFX ES sti duči .
SFX ES sti dučego .
SFX ES sti dučemu .
SFX ES sti dučim .
SFX ES sti dučem .
SFX ES sti dučih .
SFX ES sti dučimi .
SFX ES sti dučaduče .
SFX ES sti dučuduče .
SFX ES sti dučejduče .
SFX ES sti dučejuduče .
SFX ES sti domy .
SFX ES sti domogo .
SFX ES sti domomu .
SFX ES sti domym .
SFX ES sti domom .
SFX ES sti domo .
SFX ES sti domadomo .
SFX ES sti domudomo .
SFX ES sti domojdomo .
SFX ES sti domojudomo .
SFX ES sti domidomo .
SFX ES sti domedomo .
SFX ES sti domyhdomo .
SFX ES sti domymdomo .
SFX ES sti domymidomo .
SFX ES sti dši .
SFX ES sti dšadše .
SFX ES sti deny .
SFX ES sti denogo .
SFX ES sti denomu .
SFX ES sti denym .
SFX ES sti denom .
SFX ES sti deni .
SFX ES sti dene .
SFX ES sti denyh .
SFX ES sti denymi .
SFX ES sti denadeno .
SFX ES sti denudeno .
SFX ES sti denojdeno .
SFX ES sti denojudeno .
SFX ES sti denje .
SFX ES sti denja .
SFX ES sti denju .
SFX ES sti denjem .
SFX ES sti denij .
SFX ES sti denjam .
SFX ES sti denjami .
SFX ES sti denjah .

SFX ET Y 80
SFX ET ti l .
SFX ET ti la .
SFX ET ti lo .
SFX ET ti li .
SFX ET eti u .
SFX ET ti m .
SFX ET ti š .
SFX ET ti 0 .
SFX ET ti mo .
SFX ET i e .
SFX ET eti ut .
SFX ET ti h .
SFX ET ti še .
SFX ET ti hmo .
SFX ET ti ste .
SFX ET ti hu .
SFX ET eti i .
SFX ET eti imo .
SFX ET eti ite .
SFX ET eti uči .
SFX ET eti učego .
SFX ET eti učemu .
SFX ET eti učim .
SFX ET eti učem .
SFX ET eti učih .
SFX ET eti učimi .
SFX ET eti uča .
SFX ET eti uču .
SFX ET eti učej .
SFX ET eti učeju .
SFX ET eti uče .
SFX ET ti my .
SFX ET ti mogo .
SFX ET ti momu .
SFX ET ti mym .
SFX ET ti mom .
SFX ET ti mo .
SFX ET ti ma .
SFX ET ti mu .
SFX ET ti moj .
SFX ET ti moju .
SFX ET ti mi .
SFX ET ti me .
SFX ET ti myh .
SFX ET ti mym .
SFX ET ti mymi .
SFX ET ti vši .
SFX ET ti všego .
SFX ET ti všemu .
SFX ET ti všim .
SFX ET ti všem .
SFX ET ti vših .
SFX ET ti všimi .
SFX ET ti vša .
SFX ET ti všu .
SFX ET ti všej .
SFX ET ti všeju .
SFX ET ti vše .
SFX ET ti ny .
SFX ET ti nogo .
SFX ET ti nomu .
SFX ET ti nym .
SFX ET ti nom .
SFX ET ti ni .
SFX ET ti ne .
SFX ET ti nyh .
SFX ET ti nymi .
SFX ET ti na .
SFX ET ti nu .
SFX ET ti noj .
SFX ET ti noju .
SFX ET ti no .
SFX ET ti nje .
SFX ET ti nja .
SFX ET ti nju .
SFX ET ti njem .
SFX ET ti nij .
SFX ET ti njam .
SFX ET ti njami .
SFX ET ti njah .

SFX EU Y 6
SFX EU 0 te .
SFX EU 0 ta .
SFX EU 0 ti .
SFX EU 0 tu .
SFX EU 0 tem .
SFX EU 0 tom .

SFX EV Y 29
SFX EV  se 0 .
SFX EV ti se l .
SFX EV ti se la .
SFX EV ti se lo .
SFX EV ti se li .
SFX EV ěti se žu .
SFX EV ěti se im .
SFX EV ěti se iš .
SFX EV ěti se i .
SFX EV ěti se imo .
SFX EV ěti se ite .
SFX EV ěti se et .
SFX EV ti se h .
SFX EV ti se še .
SFX EV ti se hmo .
SFX EV ti se ste .
SFX EV ti se hu .
SFX EV ěti se eči .
SFX EV ěti se eča .
SFX EV ěti se eče .
SFX EV ěti se imy .
SFX EV ěti se ima .
SFX EV ti se vši .
SFX EV ti se vša .
SFX EV ti se vše .
SFX EV ti se ny .
SFX EV ti se na .
SFX EV ti se no .
SFX EV ti se nje .

SFX EW Y 8
SFX EW ec ci .
SFX EW ec ca .
SFX EW ec cev .
SFX EW ec cu .
SFX EW ec cah .
SFX EW ec cam .
SFX EW ec cem .
SFX EW ec cami .

SFX EX Y 15
SFX EX en no .
SFX EX en na .
SFX EX en nogo .
SFX EX en nu .
SFX EX en noj .
SFX EX en nom .
SFX EX en nomu .
SFX EX en nym .
SFX EX en noju .
SFX EX en ni .
SFX EX en ne .
SFX EX en nyh .
SFX EX en nymi .
SFX EX en nějši .
SFX EX en něje .

SFX EY Y 13
SFX EY 0 o .
SFX EY 0 a .
SFX EY 0 ogo .
SFX EY 0 u .
SFX EY 0 oj .
SFX EY 0 om .
SFX EY 0 omu .
SFX EY 0 ym .
SFX EY 0 oju .
SFX EY 0 i .
SFX EY 0 e .
SFX EY 0 yh .
SFX EY 0 ymi .

SFX EZ Y 4
SFX EZ ky ek .
SFX EZ y ah .
SFX EZ y am .
SFX EZ y ami .

SFX Ea Y 8
SFX Ea a y .
SFX Ea a u .
SFX Ea ka ek .
SFX Ea a ě .
SFX Ea 0 h .
SFX Ea 0 m .
SFX Ea a oju .
SFX Ea 0 mi .

SFX Eb Y 9
SFX Eb ov vy .
SFX Eb ov va .
SFX Eb ov vov .
SFX Eb ov vu .
SFX Eb ov vah .
SFX Eb ov vam .
SFX Eb ov vom .
SFX Eb ov vami .
SFX Eb ov ve .

SFX Ec Y 7
SFX Ec y e .
SFX Ec y ogo .
SFX Ec 0 h .
SFX Ec y om .
SFX Ec y omu .
SFX Ec 0 m .
SFX Ec 0 mi .

SFX Ed Y 4
SFX Ed ec ca .
SFX Ed ec cu .
SFX Ed ec cem .
SFX Ed ec če .

SFX Ee Y 32
SFX Ee  se 0 .
SFX Ee ěti se l .
SFX Ee ěti se la .
SFX Ee ěti se lo .
SFX Ee ěti se li .
SFX Ee ěti se u .
SFX Ee ěti se em .
SFX Ee ěti se eš .
SFX Ee ěti se e .
SFX Ee ěti se emo .
SFX Ee ěti se ete .
SFX Ee ěti se ut .
SFX Ee ti se h .
SFX Ee ti se še .
SFX Ee ti se hmo .
SFX Ee ti se ste .
SFX Ee ti se hu .
SFX Ee ěti se i .
SFX Ee ěti se imo .
SFX Ee ěti se ite .
SFX Ee ěti se uči .
SFX Ee ěti se uča .
SFX Ee ěti se uče .
SFX Ee ěti se emy .
SFX Ee ěti se ema .
SFX Ee ěti se ši .
SFX Ee ěti se ša .
SFX Ee ěti se še .
SFX Ee ěti se ty .
SFX Ee ěti se ta .
SFX Ee ěti se to .
SFX Ee ěti se tje .

SFX Ef Y 16
SFX Ef  od 0 .
SFX Ef y od o .
SFX Ef y od a .
SFX Ef y od ogo .
SFX Ef y od u .
SFX Ef y od oj .
SFX Ef y od om .
SFX Ef y od omu .
SFX Ef  od m .
SFX Ef y od oju .
SFX Ef y od i .
SFX Ef y od e .
SFX Ef  od h .
SFX Ef  od mi .
SFX Ef y od ějši .
SFX Ef y od ěje .

SFX Eg Y 7
SFX Eg y i .
SFX Eg y ogo .
SFX Eg 0 h .
SFX Eg y om .
SFX Eg y omu .
SFX Eg 0 m .
SFX Eg 0 mi .

SFX Eh Y 7
SFX Eh e i .
SFX Eh 0 go .
SFX Eh e ih .
SFX Eh 0 m .
SFX Eh 0 mu .
SFX Eh e im .
SFX Eh e imi .

SFX Ei Y 33
SFX Ei  se 0 .
SFX Ei ti se l .
SFX Ei ti se la .
SFX Ei ti se lo .
SFX Ei ti se li .
SFX Ei ti se u .
SFX Ei ti se em .
SFX Ei ti se eš .
SFX Ei ti se e .
SFX Ei ti se emo .
SFX Ei ti se ete .
SFX Ei ti se ut .
SFX Ei ti se eh .
SFX Ei ti se eše .
SFX Ei ti se ehmo .
SFX Ei ti se este .
SFX Ei ti se ehu .
SFX Ei ti se i .
SFX Ei ti se imo .
SFX Ei ti se ite .
SFX Ei ti se uči .
SFX Ei ti se uča .
SFX Ei ti se uče .
SFX Ei ti se omy .
SFX Ei ti se oma .
SFX Ei ti se omo .
SFX Ei ti se ši .
SFX Ei ti se ša .
SFX Ei ti se še .
SFX Ei ti se eny .
SFX Ei ti se ena .
SFX Ei ti se eno .
SFX Ei ti se enje .

SFX Ej Y 19
SFX Ej ol l .
SFX Ej ol ly .
SFX Ej 0 y .
SFX Ej ol la .
SFX Ej 0 a .
SFX Ej ol lov .
SFX Ej 0 ov .
SFX Ej ol lu .
SFX Ej 0 u .
SFX Ej ol lah .
SFX Ej 0 ah .
SFX Ej ol lam .
SFX Ej 0 am .
SFX Ej ol lom .
SFX Ej 0 om .
SFX Ej ol lami .
SFX Ej 0 ami .
SFX Ej ol le .
SFX Ej 0 e .

SFX Ek Y 32
SFX Ek  se 0 .
SFX Ek ti se l .
SFX Ek ti se la .
SFX Ek ti se lo .
SFX Ek ti se li .
SFX Ek sati se šu .
SFX Ek sati se šem .
SFX Ek sati se šeš .
SFX Ek sati se še .
SFX Ek sati se šemo .
SFX Ek sati se šete .
SFX Ek sati se šut .
SFX Ek ti se h .
SFX Ek ti se še .
SFX Ek ti se hmo .
SFX Ek ti se ste .
SFX Ek ti se hu .
SFX Ek sati se ši .
SFX Ek sati se šimo .
SFX Ek sati se šite .
SFX Ek sati se šuči .
SFX Ek sati se šuča .
SFX Ek sati se šuče .
SFX Ek sati se šemy .
SFX Ek sati se šema .
SFX Ek ti se vši .
SFX Ek ti se vša .
SFX Ek ti se vše .
SFX Ek ti se ny .
SFX Ek ti se na .
SFX Ek ti se no .
SFX Ek ti se nje .

SFX El Y 13
SFX El en no .
SFX El en na .
SFX El en nogo .
SFX El en nu .
SFX El en noj .
SFX El en nom .
SFX El en nomu .
SFX El en nym .
SFX El en noju .
SFX El en ni .
SFX El en ne .
SFX El en nyh .
SFX El en nymi .

SFX Em Y 12
SFX Em -libo e-libo .
SFX Em -libo a-libo .
SFX Em -libo ego-libo .
SFX Em -libo u-libo .
SFX Em -libo ej-libo .
SFX Em -libo em-libo .
SFX Em -libo emu-libo .
SFX Em -libo im-libo .
SFX Em -libo eju-libo .
SFX Em -libo i-libo .
SFX Em -libo ih-libo .
SFX Em -libo imi-libo .

SFX En Y 4
SFX En to-libo ego-libo .
SFX En to-libo em-libo .
SFX En to-libo emu-libo .
SFX En to-libo im-libo .

SFX Eo Y 9
SFX Eo os si .
SFX Eo os sa .
SFX Eo os sov .
SFX Eo os su .
SFX Eo os sah .
SFX Eo os sam .
SFX Eo os som .
SFX Eo os sami .
SFX Eo os se .

SFX Ep Y 13
SFX Ep y-libo o-libo .
SFX Ep y-libo a-libo .
SFX Ep y-libo ogo-libo .
SFX Ep y-libo u-libo .
SFX Ep y-libo oj-libo .
SFX Ep y-libo om-libo .
SFX Ep y-libo omu-libo .
SFX Ep -libo m-libo .
SFX Ep y-libo oju-libo .
SFX Ep y-libo i-libo .
SFX Ep y-libo e-libo .
SFX Ep -libo h-libo .
SFX Ep -libo mi-libo .

SFX Eq Y 71
SFX Eq ti l .
SFX Eq ti la .
SFX Eq ti lo .
SFX Eq ti li .
SFX Eq gti žu .
SFX Eq gti žem .
SFX Eq gti žeš .
SFX Eq gti že .
SFX Eq gti žemo .
SFX Eq gti žete .
SFX Eq gti žut .
SFX Eq gti žeh .
SFX Eq gti žeše .
SFX Eq gti žehmo .
SFX Eq gti žeste .
SFX Eq gti žehu .
SFX Eq gti ži .
SFX Eq gti žimo .
SFX Eq gti žite .
SFX Eq gti žuči .
SFX Eq gti žučego .
SFX Eq gti žučemu .
SFX Eq gti žučim .
SFX Eq gti žučem .
SFX Eq gti žučih .
SFX Eq gti žučimi .
SFX Eq gti žuča .
SFX Eq gti žuču .
SFX Eq gti žučej .
SFX Eq gti žučeju .
SFX Eq gti žuče .
SFX Eq gti žemy .
SFX Eq gti žemogo .
SFX Eq gti žemomu .
SFX Eq gti žemym .
SFX Eq gti žemom .
SFX Eq gti žemo .
SFX Eq gti žema .
SFX Eq gti žemu .
SFX Eq gti žemoj .
SFX Eq gti žemoju .
SFX Eq gti žemi .
SFX Eq gti žeme .
SFX Eq gti žemyh .
SFX Eq gti žemym .
SFX Eq gti žemymi .
SFX Eq ti ši .
SFX Eq ti ša .
SFX Eq ti še .
SFX Eq gti ženy .
SFX Eq gti ženogo .
SFX Eq gti ženomu .
SFX Eq gti ženym .
SFX Eq gti ženom .
SFX Eq gti ženi .
SFX Eq gti žene .
SFX Eq gti ženyh .
SFX Eq gti ženymi .
SFX Eq gti žena .
SFX Eq gti ženu .
SFX Eq gti ženoj .
SFX Eq gti ženoju .
SFX Eq gti ženo .
SFX Eq gti ženje .
SFX Eq gti ženja .
SFX Eq gti ženju .
SFX Eq gti ženjem .
SFX Eq gti ženij .
SFX Eq gti ženjam .
SFX Eq gti ženjami .
SFX Eq gti ženjah .

SFX Er Y 81
SFX Er idti šel .
SFX Er idti šla .
SFX Er idti šlo .
SFX Er idti šli .
SFX Er ti u .
SFX Er ti em .
SFX Er ti eš .
SFX Er ti e .
SFX Er ti emo .
SFX Er ti ete .
SFX Er ti ut .
SFX Er ti eh .
SFX Er ti eše .
SFX Er ti ehmo .
SFX Er ti este .
SFX Er ti ehu .
SFX Er ti i .
SFX Er ti imo .
SFX Er ti ite .
SFX Er ti uči .
SFX Er ti učego .
SFX Er ti učemu .
SFX Er ti učim .
SFX Er ti učem .
SFX Er ti učih .
SFX Er ti učimi .
SFX Er ti uča .
SFX Er ti uču .
SFX Er ti učej .
SFX Er ti učeju .
SFX Er ti uče .
SFX Er ti omy .
SFX Er ti omogo .
SFX Er ti omomu .
SFX Er ti omym .
SFX Er ti omom .
SFX Er ti omo .
SFX Er ti oma .
SFX Er ti omu .
SFX Er ti omoj .
SFX Er ti omoju .
SFX Er ti omi .
SFX Er ti ome .
SFX Er ti omyh .
SFX Er ti omym .
SFX Er ti omymi .
SFX Er ti omo .
SFX Er idti ševši .
SFX Er idti ševšego .
SFX Er idti ševšemu .
SFX Er idti ševšim .
SFX Er idti ševšem .
SFX Er idti ševših .
SFX Er idti ševšimi .
SFX Er idti ševša .
SFX Er idti ševšu .
SFX Er idti ševšej .
SFX Er idti ševšeju .
SFX Er idti ševše .
SFX Er ti eny .
SFX Er ti enogo .
SFX Er ti enomu .
SFX Er ti enym .
SFX Er ti enom .
SFX Er ti eni .
SFX Er ti ene .
SFX Er ti enyh .
SFX Er ti enymi .
SFX Er ti ena .
SFX Er ti enu .
SFX Er ti enoj .
SFX Er ti enoju .
SFX Er ti eno .
SFX Er ti enje .
SFX Er ti enja .
SFX Er ti enju .
SFX Er ti enjem .
SFX Er ti enij .
SFX Er ti enjam .
SFX Er ti enjami .
SFX Er ti enjah .

SFX Es Y 29
SFX Es  se 0 .
SFX Es ti se l .
SFX Es ti se la .
SFX Es ti se lo .
SFX Es ti se li .
SFX Es titi se ču .
SFX Es ti se m .
SFX Es ti se š .
SFX Es ti se 0 .
SFX Es ti se mo .
SFX Es i se e .
SFX Es iti se et .
SFX Es ti se h .
SFX Es ti se še .
SFX Es ti se hmo .
SFX Es ti se ste .
SFX Es ti se hu .
SFX Es iti se eči .
SFX Es iti se eča .
SFX Es iti se eče .
SFX Es ti se my .
SFX Es ti se ma .
SFX Es ti se vši .
SFX Es ti se vša .
SFX Es ti se vše .
SFX Es titi se čeny .
SFX Es titi se čena .
SFX Es titi se čeno .
SFX Es titi se čenje .

SFX Et Y 13
SFX Et ož ž .
SFX Et ož ži .
SFX Et 0 i .
SFX Et ož žij .
SFX Et 0 ij .
SFX Et ož žah .
SFX Et 0 ah .
SFX Et ož žam .
SFX Et 0 am .
SFX Et ož žju .
SFX Et 0 ju .
SFX Et ož žami .
SFX Et 0 ami .

SFX Eu Y 3
SFX Eu o yh .
SFX Eu o ym .
SFX Eu o ymi .

SFX Ev Y 8
SFX Ev a y .
SFX Ev a u .
SFX Ev ka ok .
SFX Ev a ě .
SFX Ev 0 h .
SFX Ev 0 m .
SFX Ev a oju .
SFX Ev 0 mi .

SFX Ew Y 33
SFX Ew  se 0 .
SFX Ew ti se l .
SFX Ew ti se la .
SFX Ew ti se lo .
SFX Ew ti se li .
SFX Ew yti se udu .
SFX Ew yti se udem .
SFX Ew yti se udeš .
SFX Ew yti se ude .
SFX Ew yti se udemo .
SFX Ew yti se udete .
SFX Ew yti se udut .
SFX Ew ti se h .
SFX Ew ti se še .
SFX Ew ti se hmo .
SFX Ew ti se ste .
SFX Ew ti se hu .
SFX Ew yti se udi .
SFX Ew yti se udimo .
SFX Ew yti se udite .
SFX Ew yti se uduči .
SFX Ew yti se uduča .
SFX Ew yti se uduče .
SFX Ew yti se udomy .
SFX Ew yti se udoma .
SFX Ew yti se udomo .
SFX Ew ti se vši .
SFX Ew ti se vša .
SFX Ew ti se vše .
SFX Ew i se y .
SFX Ew i se a .
SFX Ew i se o .
SFX Ew i se je .

SFX Ex Y 4
SFX Ex ky ok .
SFX Ex y ah .
SFX Ex y am .
SFX Ex y ami .

SFX Ey Y 80
SFX Ey ti l .
SFX Ey ti la .
SFX Ey ti lo .
SFX Ey ti li .
SFX Ey razkazati skažu .
SFX Ey razkazati skažem .
SFX Ey razkazati skažeš .
SFX Ey razkazati skaže .
SFX Ey razkazati skažemo .
SFX Ey razkazati skažete .
SFX Ey razkazati skažut .
SFX Ey ti h .
SFX Ey ti še .
SFX Ey ti hmo .
SFX Ey ti ste .
SFX Ey ti hu .
SFX Ey razkazati skaži .
SFX Ey razkazati skažimo .
SFX Ey razkazati skažite .
SFX Ey razkazati skažuči .
SFX Ey razkazati skažučego .
SFX Ey razkazati skažučemu .
SFX Ey razkazati skažučim .
SFX Ey razkazati skažučem .
SFX Ey razkazati skažučih .
SFX Ey razkazati skažučimi .
SFX Ey razkazati skažuča .
SFX Ey razkazati skažuču .
SFX Ey razkazati skažučej .
SFX Ey razkazati skažučeju .
SFX Ey razkazati skažuče .
SFX Ey razkazati skažemy .
SFX Ey razkazati skažemogo .
SFX Ey razkazati skažemomu .
SFX Ey razkazati skažemym .
SFX Ey razkazati skažemom .
SFX Ey razkazati skažemo .
SFX Ey razkazati skažema .
SFX Ey razkazati skažemu .
SFX Ey razkazati skažemoj .
SFX Ey razkazati skažemoju .
SFX Ey razkazati skažemi .
SFX Ey razkazati skažeme .
SFX Ey razkazati skažemyh .
SFX Ey razkazati skažemym .
SFX Ey razkazati skažemymi .
SFX Ey ti vši .
SFX Ey ti všego .
SFX Ey ti všemu .
SFX Ey ti všim .
SFX Ey ti všem .
SFX Ey ti vših .
SFX Ey ti všimi .
SFX Ey ti vša .
SFX Ey ti všu .
SFX Ey ti všej .
SFX Ey ti všeju .
SFX Ey ti vše .
SFX Ey ti ny .
SFX Ey ti nogo .
SFX Ey ti nomu .
SFX Ey ti nym .
SFX Ey ti nom .
SFX Ey ti ni .
SFX Ey ti ne .
SFX Ey ti nyh .
SFX Ey ti nymi .
SFX Ey ti na .
SFX Ey ti nu .
SFX Ey ti noj .
SFX Ey ti noju .
SFX Ey ti no .
SFX Ey ti nje .
SFX Ey ti nja .
SFX Ey ti nju .
SFX Ey ti njem .
SFX Ey ti nij .
SFX Ey ti njam .
SFX Ey ti njami .
SFX Ey ti njah .

SFX Ez Y 62
SFX Ez ti l .
SFX Ez ti la .
SFX Ez ti lo .
SFX Ez ti li .
SFX Ez ti nu .
SFX Ez ti nem .
SFX Ez ti neš .
SFX Ez ti ne .
SFX Ez ti nemo .
SFX Ez ti nete .
SFX Ez ti nut .
SFX Ez ti h .
SFX Ez ti še .
SFX Ez ti hmo .
SFX Ez ti ste .
SFX Ez ti hu .
SFX Ez ti ni .
SFX Ez ti nimo .
SFX Ez ti nite .
SFX Ez ti nuči .
SFX Ez ti nučego .
SFX Ez ti nučemu .
SFX Ez ti nučim .
SFX Ez ti nučem .
SFX Ez ti nučih .
SFX Ez ti nučimi .
SFX Ez ti nuča .
SFX Ez ti nuču .
SFX Ez ti nučej .
SFX Ez ti nučeju .
SFX Ez ti nuče .
SFX Ez ti nemy .
SFX Ez ti nemogo .
SFX Ez ti nemomu .
SFX Ez ti nemym .
SFX Ez ti nemom .
SFX Ez ti nemo .
SFX Ez ti nema .
SFX Ez ti nemu .
SFX Ez ti nemoj .
SFX Ez ti nemoju .
SFX Ez ti nemi .
SFX Ez ti neme .
SFX Ez ti nemyh .
SFX Ez ti nemym .
SFX Ez ti nemymi .
SFX Ez ti vši .
SFX Ez ti všego .
SFX Ez ti všemu .
SFX Ez ti všim .
SFX Ez ti všem .
SFX Ez ti vših .
SFX Ez ti všimi .
SFX Ez ti vša .
SFX Ez ti všu .
SFX Ez ti všej .
SFX Ez ti všeju .
SFX Ez ti vše .
SFX Ez i y .
SFX Ez i a .
SFX Ez i o .
SFX Ez i je .

SFX FA Y 7
SFX FA i eri .
SFX FA i ere .
SFX FA i erij .
SFX FA i erah .
SFX FA i eram .
SFX FA i erju .
SFX FA i erami .

SFX FB Y 33
SFX FB  se 0 .
SFX FB ojdti se šel .
SFX FB ojdti se šla .
SFX FB ojdti se šlo .
SFX FB ojdti se šli .
SFX FB ti se u .
SFX FB ti se em .
SFX FB ti se eš .
SFX FB ti se e .
SFX FB ti se emo .
SFX FB ti se ete .
SFX FB ti se ut .
SFX FB ti se eh .
SFX FB ti se eše .
SFX FB ti se ehmo .
SFX FB ti se este .
SFX FB ti se ehu .
SFX FB ti se i .
SFX FB ti se imo .
SFX FB ti se ite .
SFX FB ti se uči .
SFX FB ti se uča .
SFX FB ti se uče .
SFX FB ti se omy .
SFX FB ti se oma .
SFX FB ti se omo .
SFX FB ojdti se ševši .
SFX FB ojdti se ševša .
SFX FB ojdti se ševše .
SFX FB ti se eny .
SFX FB ti se ena .
SFX FB ti se eno .
SFX FB ti se enje .

SFX FC Y 16
SFX FC  na 0 .
SFX FC y na o .
SFX FC y na a .
SFX FC y na ogo .
SFX FC y na u .
SFX FC y na oj .
SFX FC y na om .
SFX FC y na omu .
SFX FC  na m .
SFX FC y na oju .
SFX FC y na i .
SFX FC y na e .
SFX FC  na h .
SFX FC  na mi .
SFX FC y na ějši .
SFX FC y na ěje .

SFX FD Y 16
SFX FD  za 0 .
SFX FD y za o .
SFX FD y za a .
SFX FD y za ogo .
SFX FD y za u .
SFX FD y za oj .
SFX FD y za om .
SFX FD y za omu .
SFX FD  za m .
SFX FD y za oju .
SFX FD y za i .
SFX FD y za e .
SFX FD  za h .
SFX FD  za mi .
SFX FD y za ějši .
SFX FD y za ěje .

SFX FE Y 32
SFX FE  se 0 .
SFX FE ti se l .
SFX FE ti se la .
SFX FE ti se lo .
SFX FE ti se li .
SFX FE eti se mu .
SFX FE eti se mem .
SFX FE eti se meš .
SFX FE eti se me .
SFX FE eti se memo .
SFX FE eti se mete .
SFX FE eti se mut .
SFX FE ti se h .
SFX FE ti se še .
SFX FE ti se hmo .
SFX FE ti se ste .
SFX FE ti se hu .
SFX FE eti se mi .
SFX FE eti se mimo .
SFX FE eti se mite .
SFX FE eti se muči .
SFX FE eti se muča .
SFX FE eti se muče .
SFX FE eti se memy .
SFX FE eti se mema .
SFX FE ti se vši .
SFX FE ti se vša .
SFX FE ti se vše .
SFX FE i se y .
SFX FE i se a .
SFX FE i se o .
SFX FE i se je .

SFX FF Y 29
SFX FF  se 0 .
SFX FF ti se l .
SFX FF ti se la .
SFX FF ti se lo .
SFX FF ti se li .
SFX FF gti se žu .
SFX FF gti se žim .
SFX FF gti se žiš .
SFX FF gti se ži .
SFX FF gti se žimo .
SFX FF gti se žite .
SFX FF gti se žet .
SFX FF gti se žeh .
SFX FF gti se žeše .
SFX FF gti se žehmo .
SFX FF gti se žeste .
SFX FF gti se žehu .
SFX FF gti se žeči .
SFX FF gti se žeča .
SFX FF gti se žeče .
SFX FF gti se žimy .
SFX FF gti se žima .
SFX FF ti se ši .
SFX FF ti se ša .
SFX FF ti se še .
SFX FF gti se ženy .
SFX FF gti se žena .
SFX FF gti se ženo .
SFX FF gti se ženje .

SFX FG Y 32
SFX FG  se 0 .
SFX FG ti se l .
SFX FG ti se la .
SFX FG ti se lo .
SFX FG ti se li .
SFX FG ti se u .
SFX FG ti se em .
SFX FG ti se eš .
SFX FG ti se e .
SFX FG ti se emo .
SFX FG ti se ete .
SFX FG ti se ut .
SFX FG ti se h .
SFX FG ti se še .
SFX FG ti se hmo .
SFX FG ti se ste .
SFX FG ti se hu .
SFX FG ti se i .
SFX FG ti se imo .
SFX FG ti se ite .
SFX FG ti se uči .
SFX FG ti se uča .
SFX FG ti se uče .
SFX FG ti se emy .
SFX FG ti se ema .
SFX FG ti se vši .
SFX FG ti se vša .
SFX FG ti se vše .
SFX FG ti se eny .
SFX FG ti se ena .
SFX FG ti se eno .
SFX FG ti se enje .

SFX FH Y 32
SFX FH  se 0 .
SFX FH i se l .
SFX FH i se la .
SFX FH i se lo .
SFX FH i se li .
SFX FH i se u .
SFX FH i se em .
SFX FH i se eš .
SFX FH i se e .
SFX FH i se emo .
SFX FH i se ete .
SFX FH i se ut .
SFX FH i se eh .
SFX FH i se eše .
SFX FH i se ehmo .
SFX FH i se este .
SFX FH i se ehu .
SFX FH  se mo .
SFX FH  se te .
SFX FH i se uči .
SFX FH i se uča .
SFX FH i se uče .
SFX FH i se omy .
SFX FH i se oma .
SFX FH i se omo .
SFX FH i se ši .
SFX FH i se ša .
SFX FH i se še .
SFX FH i se eny .
SFX FH i se ena .
SFX FH i se eno .
SFX FH i se enje .

SFX FI Y 15
SFX FI y o .
SFX FI y a .
SFX FI y ogo .
SFX FI y u .
SFX FI y oj .
SFX FI y om .
SFX FI y omu .
SFX FI 0 m .
SFX FI y oju .
SFX FI y i .
SFX FI y e .
SFX FI 0 h .
SFX FI 0 mi .
SFX FI gky žši .
SFX FI ky še .

SFX FJ Y 71
SFX FJ sti dl .
SFX FJ sti dla .
SFX FJ sti dlo .
SFX FJ sti dli .
SFX FJ sti m .
SFX FJ sti š .
SFX FJ sti 0 .
SFX FJ sti mo .
SFX FJ sti te .
SFX FJ sti dut .
SFX FJ sti deh .
SFX FJ sti deše .
SFX FJ sti dehmo .
SFX FJ sti deste .
SFX FJ sti dehu .
SFX FJ sti d .
SFX FJ sti dmo .
SFX FJ sti dte .
SFX FJ sti duči .
SFX FJ sti dučego .
SFX FJ sti dučemu .
SFX FJ sti dučim .
SFX FJ sti dučem .
SFX FJ sti dučih .
SFX FJ sti dučimi .
SFX FJ sti duča .
SFX FJ sti duču .
SFX FJ sti dučej .
SFX FJ sti dučeju .
SFX FJ sti duče .
SFX FJ sti domy .
SFX FJ sti domogo .
SFX FJ sti domomu .
SFX FJ sti domym .
SFX FJ sti domom .
SFX FJ sti domo .
SFX FJ sti doma .
SFX FJ sti domu .
SFX FJ sti domoj .
SFX FJ sti domoju .
SFX FJ sti domi .
SFX FJ sti dome .
SFX FJ sti domyh .
SFX FJ sti domym .
SFX FJ sti domymi .
SFX FJ sti domo .
SFX FJ sti dši .
SFX FJ sti dša .
SFX FJ sti dše .
SFX FJ sti deny .
SFX FJ sti denogo .
SFX FJ sti denomu .
SFX FJ sti denym .
SFX FJ sti denom .
SFX FJ sti deni .
SFX FJ sti dene .
SFX FJ sti denyh .
SFX FJ sti denymi .
SFX FJ sti dena .
SFX FJ sti denu .
SFX FJ sti denoj .
SFX FJ sti denoju .
SFX FJ sti deno .
SFX FJ sti denje .
SFX FJ sti denja .
SFX FJ sti denju .
SFX FJ sti denjem .
SFX FJ sti denij .
SFX FJ sti denjam .
SFX FJ sti denjami .
SFX FJ sti denjah .

SFX FK Y 12
SFX FK koli ekoli .
SFX FK koli akoli .
SFX FK koli egokoli .
SFX FK koli ukoli .
SFX FK koli ejkoli .
SFX FK koli emkoli .
SFX FK koli emukoli .
SFX FK koli imkoli .
SFX FK koli ejukoli .
SFX FK koli ikoli .
SFX FK koli ihkoli .
SFX FK koli imikoli .

SFX FL Y 4
SFX FL tokoli egokoli .
SFX FL tokoli emkoli .
SFX FL tokoli emukoli .
SFX FL tokoli imkoli .

SFX FM Y 13
SFX FM ykoli okoli .
SFX FM ykoli akoli .
SFX FM ykoli ogokoli .
SFX FM ykoli ukoli .
SFX FM ykoli ojkoli .
SFX FM ykoli omkoli .
SFX FM ykoli omukoli .
SFX FM koli mkoli .
SFX FM ykoli ojukoli .
SFX FM ykoli ikoli .
SFX FM ykoli ekoli .
SFX FM koli hkoli .
SFX FM koli mikoli .

SFX FN Y 12
SFX FN jže že .
SFX FN ojže aže .
SFX FN jže gože .
SFX FN ojže uže .
SFX FN jže mže .
SFX FN jže muže .
SFX FN ojže ymže .
SFX FN že uže .
SFX FN ojže iže .
SFX FN ojže eže .
SFX FN ojže yhže .
SFX FN ojže ymiže .

SFX FO Y 4
SFX FO ka ok .
SFX FO 0 h .
SFX FO 0 m .
SFX FO 0 mi .

SFX FP Y 32
SFX FP  se 0 .
SFX FP ti se l .
SFX FP ti se la .
SFX FP ti se lo .
SFX FP ti se li .
SFX FP ti se u .
SFX FP gti se žem .
SFX FP gti se žeš .
SFX FP gti se že .
SFX FP gti se žemo .
SFX FP gti se žete .
SFX FP ti se ut .
SFX FP gti se žeh .
SFX FP gti se žeše .
SFX FP gti se žehmo .
SFX FP gti se žeste .
SFX FP gti se žehu .
SFX FP gti se ži .
SFX FP gti se žimo .
SFX FP gti se žite .
SFX FP ti se uči .
SFX FP ti se uča .
SFX FP ti se uče .
SFX FP gti se žemy .
SFX FP gti se žema .
SFX FP ti se ši .
SFX FP ti se ša .
SFX FP ti se še .
SFX FP gti se ženy .
SFX FP gti se žena .
SFX FP gti se ženo .
SFX FP gti se ženje .

SFX FQ Y 8
SFX FQ v ov .
SFX FQ 0 i .
SFX FQ 0 e .
SFX FQ 0 ij .
SFX FQ 0 ah .
SFX FQ 0 am .
SFX FQ v ovju .
SFX FQ 0 ami .

SFX FR Y 32
SFX FR  se 0 .
SFX FR ti se l .
SFX FR ti se la .
SFX FR ti se lo .
SFX FR ti se li .
SFX FR děti se m .
SFX FR děti se š .
SFX FR děti se 0 .
SFX FR děti se mo .
SFX FR děti se te .
SFX FR ěti se ut .
SFX FR ti se h .
SFX FR ti se še .
SFX FR ti se hmo .
SFX FR ti se ste .
SFX FR ti se hu .
SFX FR ěti se 0 .
SFX FR ěti se mo .
SFX FR ěti se te .
SFX FR ěti se uči .
SFX FR ěti se uča .
SFX FR ěti se uče .
SFX FR ěti se omy .
SFX FR ěti se oma .
SFX FR ěti se omo .
SFX FR ti se vši .
SFX FR ti se vša .
SFX FR ti se vše .
SFX FR ti se ny .
SFX FR ti se na .
SFX FR ti se no .
SFX FR ti se nje .

SFX FS Y 4
SFX FS tokoli ogokoli .
SFX FS tokoli omkoli .
SFX FS tokoli omukoli .
SFX FS tokoli ymkoli .

SFX FT Y 7
SFX FT a e .
SFX FT a o .
SFX FT a oj .
SFX FT a yh .
SFX FT a ym .
SFX FT a oju .
SFX FT a ymi .

SFX FU Y 68
SFX FU ti l .
SFX FU ti la .
SFX FU ti lo .
SFX FU ti li .
SFX FU etěti ěču .
SFX FU etěti ětim .
SFX FU etěti ětiš .
SFX FU etěti ěti .
SFX FU etěti ětimo .
SFX FU etěti ětite .
SFX FU etěti ětet .
SFX FU ti h .
SFX FU ti še .
SFX FU ti hmo .
SFX FU ti ste .
SFX FU ti hu .
SFX FU etěti ěteči .
SFX FU etěti ěteča .
SFX FU etěti ěteče .
SFX FU etěti ětimy .
SFX FU etěti ětimogo .
SFX FU etěti ětimomu .
SFX FU etěti ětimym .
SFX FU etěti ětimom .
SFX FU etěti ětimo .
SFX FU etěti ětima .
SFX FU etěti ětimu .
SFX FU etěti ětimoj .
SFX FU etěti ětimoju .
SFX FU etěti ětimi .
SFX FU etěti ětime .
SFX FU etěti ětimyh .
SFX FU etěti ětimym .
SFX FU etěti ětimymi .
SFX FU ti vši .
SFX FU ti všego .
SFX FU ti všemu .
SFX FU ti všim .
SFX FU ti všem .
SFX FU ti vših .
SFX FU ti všimi .
SFX FU ti vša .
SFX FU ti všu .
SFX FU ti všej .
SFX FU ti všeju .
SFX FU ti vše .
SFX FU ti ny .
SFX FU ti nogo .
SFX FU ti nomu .
SFX FU ti nym .
SFX FU ti nom .
SFX FU ti ni .
SFX FU ti ne .
SFX FU ti nyh .
SFX FU ti nymi .
SFX FU ti na .
SFX FU ti nu .
SFX FU ti noj .
SFX FU ti noju .
SFX FU ti no .
SFX FU ti nje .
SFX FU ti nja .
SFX FU ti nju .
SFX FU ti njem .
SFX FU ti nij .
SFX FU ti njam .
SFX FU ti njami .
SFX FU ti njah .

SFX FV Y 32
SFX FV  se 0 .
SFX FV ti se l .
SFX FV ti se la .
SFX FV ti se lo .
SFX FV ti se li .
SFX FV ati se u .
SFX FV ati se em .
SFX FV ati se eš .
SFX FV ati se e .
SFX FV ati se emo .
SFX FV ati se ete .
SFX FV ati se ut .
SFX FV ti se h .
SFX FV ti se še .
SFX FV ti se hmo .
SFX FV ti se ste .
SFX FV ti se hu .
SFX FV ati se i .
SFX FV ati se imo .
SFX FV ati se ite .
SFX FV ati se uči .
SFX FV ati se uča .
SFX FV ati se uče .
SFX FV ati se emy .
SFX FV ati se ema .
SFX FV ti se vši .
SFX FV ti se vša .
SFX FV ti se vše .
SFX FV ti se ny .
SFX FV ti se na .
SFX FV ti se no .
SFX FV ti se nje .

SFX FW Y 87
SFX FW ti l .
SFX FW ti la .
SFX FW ti lo .
SFX FW ti li .
SFX FW ti ju .
SFX FW ti m .
SFX FW ti ješ .
SFX FW ti š .
SFX FW ti je .
SFX FW ti 0 .
SFX FW ti jemo .
SFX FW ti mo .
SFX FW ti jete .
SFX FW i e .
SFX FW ti jut .
SFX FW ti h .
SFX FW ti še .
SFX FW ti hmo .
SFX FW ti ste .
SFX FW ti hu .
SFX FW ti j .
SFX FW ti jmo .
SFX FW ti jte .
SFX FW ti juči .
SFX FW ti jučego .
SFX FW ti jučemu .
SFX FW ti jučim .
SFX FW ti jučem .
SFX FW ti jučih .
SFX FW ti jučimi .
SFX FW ti jučagajuče .
SFX FW ti jučugajuče .
SFX FW ti jučejgajuče .
SFX FW ti jučejugajuče .
SFX FW ti jemy .
SFX FW ti jemogo .
SFX FW ti jemomu .
SFX FW ti jemym .
SFX FW ti jemom .
SFX FW ti jemo .
SFX FW ti jema .
SFX FW ti jemu .
SFX FW ti jemoj .
SFX FW ti jemoju .
SFX FW ti jemi .
SFX FW ti jeme .
SFX FW ti jemyh .
SFX FW ti jemym .
SFX FW ti jemymi .
SFX FW ti jemogamy .
SFX FW ti jemogamogo .
SFX FW ti jemogamomu .
SFX FW ti jemogamym .
SFX FW ti jemogamom .
SFX FW ti jemogamo .
SFX FW ti vši .
SFX FW ti všego .
SFX FW ti všemu .
SFX FW ti všim .
SFX FW ti všem .
SFX FW ti vših .
SFX FW ti všimi .
SFX FW ti všagavše .
SFX FW ti všugavše .
SFX FW ti všejgavše .
SFX FW ti všejugavše .
SFX FW ti ny .
SFX FW ti nogo .
SFX FW ti nomu .
SFX FW ti nym .
SFX FW ti nom .
SFX FW ti ni .
SFX FW ti ne .
SFX FW ti nyh .
SFX FW ti nymi .
SFX FW ti nagano .
SFX FW ti nugano .
SFX FW ti nojgano .
SFX FW ti nojugano .
SFX FW ti nje .
SFX FW ti nja .
SFX FW ti nju .
SFX FW ti njem .
SFX FW ti nij .
SFX FW ti njam .
SFX FW ti njami .
SFX FW ti njah .

SFX FX Y 50
SFX FX ti l .
SFX FX ti la .
SFX FX ti lo .
SFX FX ti li .
SFX FX ti 0 .
SFX FX uti em .
SFX FX uti eš .
SFX FX uti e .
SFX FX uti emo .
SFX FX uti ete .
SFX FX i 0 .
SFX FX ti h .
SFX FX ti še .
SFX FX ti hmo .
SFX FX ti ste .
SFX FX ti hu .
SFX FX uti i .
SFX FX uti imo .
SFX FX uti ite .
SFX FX ti či .
SFX FX ti čagnuče .
SFX FX uti emy .
SFX FX uti emogo .
SFX FX uti emomu .
SFX FX uti emym .
SFX FX uti emom .
SFX FX uti emo .
SFX FX uti emagnemo .
SFX FX uti emugnemo .
SFX FX uti emojgnemo .
SFX FX uti emojugnemo .
SFX FX uti emignemo .
SFX FX uti emegnemo .
SFX FX uti emyhgnemo .
SFX FX uti emymgnemo .
SFX FX uti emymignemo .
SFX FX ti vši .
SFX FX ti všego .
SFX FX ti všemu .
SFX FX ti všim .
SFX FX ti všem .
SFX FX ti vših .
SFX FX ti všimi .
SFX FX ti všagnuvše .
SFX FX ti všugnuvše .
SFX FX ti všejgnuvše .
SFX FX ti všejugnuvše .
SFX FX i y .
SFX FX i agnuto .
SFX FX i je .

SFX FY Y 32
SFX FY  se 0 .
SFX FY ti se l .
SFX FY ti se la .
SFX FY ti se lo .
SFX FY ti se li .
SFX FY kati se ču .
SFX FY kati se čem .
SFX FY kati se češ .
SFX FY kati se če .
SFX FY kati se čemo .
SFX FY kati se čete .
SFX FY kati se čut .
SFX FY ti se h .
SFX FY ti se še .
SFX FY ti se hmo .
SFX FY ti se ste .
SFX FY ti se hu .
SFX FY kati se či .
SFX FY kati se čimo .
SFX FY kati se čite .
SFX FY kati se čuči .
SFX FY kati se čuča .
SFX FY kati se čuče .
SFX FY kati se čemy .
SFX FY kati se čema .
SFX FY ti se vši .
SFX FY ti se vša .
SFX FY ti se vše .
SFX FY ti se ny .
SFX FY ti se na .
SFX FY ti se no .
SFX FY ti se nje .

SFX FZ Y 4
SFX FZ e ov .
SFX FZ e ah .
SFX FZ e am .
SFX FZ e ami .

SFX Fa Y 8
SFX Fa o e .
SFX Fa o y .
SFX Fa 0 go .
SFX Fa o yh .
SFX Fa 0 m .
SFX Fa 0 mu .
SFX Fa o ym .
SFX Fa o ymi .

SFX Fb Y 8
SFX Fb i e .
SFX Fb i u .
SFX Fb ki ok .
SFX Fb i ah .
SFX Fb i am .
SFX Fb i eju .
SFX Fb i ami .
SFX Fb i o .

SFX Fc Y 9
SFX Fc a e .
SFX Fc a u .
SFX Fc ša eš .
SFX Fc a i .
SFX Fc 0 h .
SFX Fc 0 m .
SFX Fc a eju .
SFX Fc 0 mi .
SFX Fc a o .

SFX Fd Y 4
SFX Fd ěstě ohsot .
SFX Fd ěstě ohstah .
SFX Fd ěstě omstam .
SFX Fd ěstě omastami .

SFX Fe Y 8
SFX Fe o e .
SFX Fe o a .
SFX Fe o 0 .
SFX Fe o u .
SFX Fe o ah .
SFX Fe o am .
SFX Fe o em .
SFX Fe o ami .

SFX Ff Y 15
SFX Ff 0 o .
SFX Ff 0 a .
SFX Ff 0 ogo .
SFX Ff 0 u .
SFX Ff 0 oj .
SFX Ff 0 om .
SFX Ff 0 omu .
SFX Ff 0 ym .
SFX Ff 0 oju .
SFX Ff 0 i .
SFX Ff 0 e .
SFX Ff 0 yh .
SFX Ff 0 ymi .
SFX Ff 0 ějši .
SFX Ff 0 ěje .

SFX Fg Y 9
SFX Fg ek ki .
SFX Fg ek ka .
SFX Fg ek kov .
SFX Fg ek ku .
SFX Fg ek kah .
SFX Fg ek kam .
SFX Fg ek kom .
SFX Fg ek kami .
SFX Fg ek če .

SFX Fh Y 8
SFX Fh et te .
SFX Fh et ta .
SFX Fh et tev .
SFX Fh et tu .
SFX Fh et tah .
SFX Fh et tam .
SFX Fh et tem .
SFX Fh et tami .

SFX Fi Y 29
SFX Fi  se 0 .
SFX Fi ti se l .
SFX Fi ti se la .
SFX Fi ti se lo .
SFX Fi ti se li .
SFX Fi zditi se ždžu .
SFX Fi ti se m .
SFX Fi ti se š .
SFX Fi ti se 0 .
SFX Fi ti se mo .
SFX Fi i se e .
SFX Fi iti se et .
SFX Fi ti se h .
SFX Fi ti se še .
SFX Fi ti se hmo .
SFX Fi ti se ste .
SFX Fi ti se hu .
SFX Fi iti se eči .
SFX Fi iti se eča .
SFX Fi iti se eče .
SFX Fi ti se my .
SFX Fi ti se ma .
SFX Fi ti se vši .
SFX Fi ti se vša .
SFX Fi ti se vše .
SFX Fi zditi se ždženy .
SFX Fi zditi se ždžena .
SFX Fi zditi se ždženo .
SFX Fi zditi se ždženje .

SFX Fj Y 10
SFX Fj  ha 0 .
SFX Fj  ha y .
SFX Fj  ha a .
SFX Fj  ha ov .
SFX Fj  ha u .
SFX Fj  ha ah .
SFX Fj  ha am .
SFX Fj  ha om .
SFX Fj  ha ami .
SFX Fj  ha e .

SFX Fk Y 15
SFX Fk o a .
SFX Fk go žesa .
SFX Fk go žese .
SFX Fk o 0 .
SFX Fk go žes .
SFX Fk o u .
SFX Fk go žesi .
SFX Fk o ah .
SFX Fk go žesah .
SFX Fk o am .
SFX Fk go žesam .
SFX Fk 0 m .
SFX Fk go žesem .
SFX Fk o ami .
SFX Fk go žesami .

SFX Fl Y 8
SFX Fl ec ce .
SFX Fl ec ca .
SFX Fl ec cev .
SFX Fl ec cu .
SFX Fl ec cah .
SFX Fl ec cam .
SFX Fl ec cem .
SFX Fl ec cami .

SFX Fm Y 9
SFX Fm ek ky .
SFX Fm ek ka .
SFX Fm ek kov .
SFX Fm ek ku .
SFX Fm ek kah .
SFX Fm ek kam .
SFX Fm ek kom .
SFX Fm ek kami .
SFX Fm ek če .

SFX Fn Y 62
SFX Fn ti l .
SFX Fn ti la .
SFX Fn ti lo .
SFX Fn ti li .
SFX Fn lati olju .
SFX Fn lati oljem .
SFX Fn lati olješ .
SFX Fn lati olje .
SFX Fn lati oljemo .
SFX Fn lati oljete .
SFX Fn lati oljut .
SFX Fn ti h .
SFX Fn ti še .
SFX Fn ti hmo .
SFX Fn ti ste .
SFX Fn ti hu .
SFX Fn lati olj .
SFX Fn lati oljmo .
SFX Fn lati oljte .
SFX Fn lati oljuči .
SFX Fn lati oljučego .
SFX Fn lati oljučemu .
SFX Fn lati oljučim .
SFX Fn lati oljučem .
SFX Fn lati oljučih .
SFX Fn lati oljučimi .
SFX Fn lati oljuča .
SFX Fn lati oljuču .
SFX Fn lati oljučej .
SFX Fn lati oljučeju .
SFX Fn lati oljuče .
SFX Fn lati oljemy .
SFX Fn lati oljemogo .
SFX Fn lati oljemomu .
SFX Fn lati oljemym .
SFX Fn lati oljemom .
SFX Fn lati oljemo .
SFX Fn lati oljema .
SFX Fn lati oljemu .
SFX Fn lati oljemoj .
SFX Fn lati oljemoju .
SFX Fn lati oljemi .
SFX Fn lati oljeme .
SFX Fn lati oljemyh .
SFX Fn lati oljemym .
SFX Fn lati oljemymi .
SFX Fn ti vši .
SFX Fn ti všego .
SFX Fn ti všemu .
SFX Fn ti všim .
SFX Fn ti všem .
SFX Fn ti vših .
SFX Fn ti všimi .
SFX Fn ti vša .
SFX Fn ti všu .
SFX Fn ti všej .
SFX Fn ti všeju .
SFX Fn ti vše .
SFX Fn i y .
SFX Fn i a .
SFX Fn i o .
SFX Fn i je .

SFX Fo Y 32
SFX Fo  se 0 .
SFX Fo sti se dl .
SFX Fo sti se dla .
SFX Fo sti se dlo .
SFX Fo sti se dli .
SFX Fo sti se m .
SFX Fo sti se š .
SFX Fo sti se 0 .
SFX Fo sti se mo .
SFX Fo sti se te .
SFX Fo sti se dut .
SFX Fo sti se deh .
SFX Fo sti se deše .
SFX Fo sti se dehmo .
SFX Fo sti se deste .
SFX Fo sti se dehu .
SFX Fo sti se d .
SFX Fo sti se dmo .
SFX Fo sti se dte .
SFX Fo sti se duči .
SFX Fo sti se duča .
SFX Fo sti se duče .
SFX Fo sti se domy .
SFX Fo sti se doma .
SFX Fo sti se domo .
SFX Fo sti se dši .
SFX Fo sti se dša .
SFX Fo sti se dše .
SFX Fo sti se deny .
SFX Fo sti se dena .
SFX Fo sti se deno .
SFX Fo sti se denje .

SFX Fp Y 80
SFX Fp ti l .
SFX Fp ti la .
SFX Fp ti lo .
SFX Fp ti li .
SFX Fp skočiti u .
SFX Fp skočiti em .
SFX Fp skočiti eš .
SFX Fp skočiti e .
SFX Fp skočiti emo .
SFX Fp skočiti ete .
SFX Fp skočiti ut .
SFX Fp ti h .
SFX Fp ti še .
SFX Fp ti hmo .
SFX Fp ti ste .
SFX Fp ti hu .
SFX Fp skočiti j .
SFX Fp skočiti jmo .
SFX Fp skočiti jte .
SFX Fp skočiti juči .
SFX Fp skočiti jučego .
SFX Fp skočiti jučemu .
SFX Fp skočiti jučim .
SFX Fp skočiti jučem .
SFX Fp skočiti jučih .
SFX Fp skočiti jučimi .
SFX Fp skočiti juča .
SFX Fp skočiti juču .
SFX Fp skočiti jučej .
SFX Fp skočiti jučeju .
SFX Fp skočiti juče .
SFX Fp skočiti emy .
SFX Fp skočiti emogo .
SFX Fp skočiti emomu .
SFX Fp skočiti emym .
SFX Fp skočiti emom .
SFX Fp skočiti emo .
SFX Fp skočiti ema .
SFX Fp skočiti emu .
SFX Fp skočiti emoj .
SFX Fp skočiti emoju .
SFX Fp skočiti emi .
SFX Fp skočiti eme .
SFX Fp skočiti emyh .
SFX Fp skočiti emym .
SFX Fp skočiti emymi .
SFX Fp ti vši .
SFX Fp ti všego .
SFX Fp ti všemu .
SFX Fp ti všim .
SFX Fp ti všem .
SFX Fp ti vših .
SFX Fp ti všimi .
SFX Fp ti vša .
SFX Fp ti všu .
SFX Fp ti všej .
SFX Fp ti všeju .
SFX Fp ti vše .
SFX Fp iti eny .
SFX Fp iti enogo .
SFX Fp iti enomu .
SFX Fp iti enym .
SFX Fp iti enom .
SFX Fp iti eni .
SFX Fp iti ene .
SFX Fp iti enyh .
SFX Fp iti enymi .
SFX Fp iti ena .
SFX Fp iti enu .
SFX Fp iti enoj .
SFX Fp iti enoju .
SFX Fp iti eno .
SFX Fp iti enje .
SFX Fp iti enja .
SFX Fp iti enju .
SFX Fp iti enjem .
SFX Fp iti enij .
SFX Fp iti enjam .
SFX Fp iti enjami .
SFX Fp iti enjah .

SFX Fq Y 29
SFX Fq  se 0 .
SFX Fq ti se l .
SFX Fq ti se la .
SFX Fq ti se lo .
SFX Fq ti se li .
SFX Fq ati se ju .
SFX Fq ati se im .
SFX Fq ati se iš .
SFX Fq ati se i .
SFX Fq ati se imo .
SFX Fq ati se ite .
SFX Fq ati se et .
SFX Fq ti se h .
SFX Fq ti se še .
SFX Fq ti se hmo .
SFX Fq ti se ste .
SFX Fq ti se hu .
SFX Fq ati se eči .
SFX Fq ati se eča .
SFX Fq ati se eče .
SFX Fq ati se imy .
SFX Fq ati se ima .
SFX Fq ti se vši .
SFX Fq ti se vša .
SFX Fq ti se vše .
SFX Fq ti se ny .
SFX Fq ti se na .
SFX Fq ti se no .
SFX Fq ti se nje .

SFX Fr Y 80
SFX Fr ti l .
SFX Fr ti la .
SFX Fr ti lo .
SFX Fr ti li .
SFX Fr tati ču .
SFX Fr tati čem .
SFX Fr tati češ .
SFX Fr tati če .
SFX Fr tati čemo .
SFX Fr tati čete .
SFX Fr tati čut .
SFX Fr ti h .
SFX Fr ti še .
SFX Fr ti hmo .
SFX Fr ti ste .
SFX Fr ti hu .
SFX Fr tati či .
SFX Fr tati čimo .
SFX Fr tati čite .
SFX Fr tati čuči .
SFX Fr tati čučego .
SFX Fr tati čučemu .
SFX Fr tati čučim .
SFX Fr tati čučem .
SFX Fr tati čučih .
SFX Fr tati čučimi .
SFX Fr tati čuča .
SFX Fr tati čuču .
SFX Fr tati čučej .
SFX Fr tati čučeju .
SFX Fr tati čuče .
SFX Fr tati čemy .
SFX Fr tati čemogo .
SFX Fr tati čemomu .
SFX Fr tati čemym .
SFX Fr tati čemom .
SFX Fr tati čemo .
SFX Fr tati čema .
SFX Fr tati čemu .
SFX Fr tati čemoj .
SFX Fr tati čemoju .
SFX Fr tati čemi .
SFX Fr tati čeme .
SFX Fr tati čemyh .
SFX Fr tati čemym .
SFX Fr tati čemymi .
SFX Fr ti vši .
SFX Fr ti všego .
SFX Fr ti všemu .
SFX Fr ti všim .
SFX Fr ti všem .
SFX Fr ti vših .
SFX Fr ti všimi .
SFX Fr ti vša .
SFX Fr ti všu .
SFX Fr ti všej .
SFX Fr ti všeju .
SFX Fr ti vše .
SFX Fr ti ny .
SFX Fr ti nogo .
SFX Fr ti nomu .
SFX Fr ti nym .
SFX Fr ti nom .
SFX Fr ti ni .
SFX Fr ti ne .
SFX Fr ti nyh .
SFX Fr ti nymi .
SFX Fr ti na .
SFX Fr ti nu .
SFX Fr ti noj .
SFX Fr ti noju .
SFX Fr ti no .
SFX Fr ti nje .
SFX Fr ti nja .
SFX Fr ti nju .
SFX Fr ti njem .
SFX Fr ti nij .
SFX Fr ti njam .
SFX Fr ti njami .
SFX Fr ti njah .

SFX Fs Y 29
SFX Fs  se 0 .
SFX Fs ti se l .
SFX Fs ti se la .
SFX Fs ti se lo .
SFX Fs ti se li .
SFX Fs ěti se ju .
SFX Fs ěti se im .
SFX Fs ěti se iš .
SFX Fs ěti se i .
SFX Fs ěti se imo .
SFX Fs ěti se ite .
SFX Fs ěti se et .
SFX Fs ti se h .
SFX Fs ti se še .
SFX Fs ti se hmo .
SFX Fs ti se ste .
SFX Fs ti se hu .
SFX Fs ěti se eči .
SFX Fs ěti se eča .
SFX Fs ěti se eče .
SFX Fs ěti se imy .
SFX Fs ěti se ima .
SFX Fs ti se vši .
SFX Fs ti se vša .
SFX Fs ti se vše .
SFX Fs ti se ny .
SFX Fs ti se na .
SFX Fs ti se no .
SFX Fs ti se nje .

SFX Ft Y 68
SFX Ft ti l .
SFX Ft ti la .
SFX Ft ti lo .
SFX Ft ti li .
SFX Ft cati ču .
SFX Ft ati im .
SFX Ft ati iš .
SFX Ft ati i .
SFX Ft ati imo .
SFX Ft ati ite .
SFX Ft ati et .
SFX Ft ti h .
SFX Ft ti še .
SFX Ft ti hmo .
SFX Ft ti ste .
SFX Ft ti hu .
SFX Ft ati eči .
SFX Ft ati eča .
SFX Ft ati eče .
SFX Ft ati imy .
SFX Ft ati imogo .
SFX Ft ati imomu .
SFX Ft ati imym .
SFX Ft ati imom .
SFX Ft ati imo .
SFX Ft ati ima .
SFX Ft ati imu .
SFX Ft ati imoj .
SFX Ft ati imoju .
SFX Ft ati imi .
SFX Ft ati ime .
SFX Ft ati imyh .
SFX Ft ati imym .
SFX Ft ati imymi .
SFX Ft ti vši .
SFX Ft ti všego .
SFX Ft ti všemu .
SFX Ft ti všim .
SFX Ft ti všem .
SFX Ft ti vših .
SFX Ft ti všimi .
SFX Ft ti vša .
SFX Ft ti všu .
SFX Ft ti všej .
SFX Ft ti všeju .
SFX Ft ti vše .
SFX Ft ti ny .
SFX Ft ti nogo .
SFX Ft ti nomu .
SFX Ft ti nym .
SFX Ft ti nom .
SFX Ft ti ni .
SFX Ft ti ne .
SFX Ft ti nyh .
SFX Ft ti nymi .
SFX Ft ti na .
SFX Ft ti nu .
SFX Ft ti noj .
SFX Ft ti noju .
SFX Ft ti no .
SFX Ft ti nje .
SFX Ft ti nja .
SFX Ft ti nju .
SFX Ft ti njem .
SFX Ft ti nij .
SFX Ft ti njam .
SFX Ft ti njami .
SFX Ft ti njah .

SFX Fu Y 71
SFX Fu ti l .
SFX Fu egti gla .
SFX Fu egti glo .
SFX Fu egti gli .
SFX Fu egti gu .
SFX Fu egti žem .
SFX Fu egti žeš .
SFX Fu egti že .
SFX Fu egti žemo .
SFX Fu egti žete .
SFX Fu egti gut .
SFX Fu egti žeh .
SFX Fu egti žeše .
SFX Fu egti žehmo .
SFX Fu egti žeste .
SFX Fu egti žehu .
SFX Fu egti ži .
SFX Fu egti žimo .
SFX Fu egti žite .
SFX Fu egti guči .
SFX Fu egti gučego .
SFX Fu egti gučemu .
SFX Fu egti gučim .
SFX Fu egti gučem .
SFX Fu egti gučih .
SFX Fu egti gučimi .
SFX Fu egti guča .
SFX Fu egti guču .
SFX Fu egti gučej .
SFX Fu egti gučeju .
SFX Fu egti guče .
SFX Fu egti žemy .
SFX Fu egti žemogo .
SFX Fu egti žemomu .
SFX Fu egti žemym .
SFX Fu egti žemom .
SFX Fu egti žemo .
SFX Fu egti žema .
SFX Fu egti žemu .
SFX Fu egti žemoj .
SFX Fu egti žemoju .
SFX Fu egti žemi .
SFX Fu egti žeme .
SFX Fu egti žemyh .
SFX Fu egti žemym .
SFX Fu egti žemymi .
SFX Fu ti ši .
SFX Fu ti ša .
SFX Fu ti še .
SFX Fu egti ženy .
SFX Fu egti ženogo .
SFX Fu egti ženomu .
SFX Fu egti ženym .
SFX Fu egti ženom .
SFX Fu egti ženi .
SFX Fu egti žene .
SFX Fu egti ženyh .
SFX Fu egti ženymi .
SFX Fu egti žena .
SFX Fu egti ženu .
SFX Fu egti ženoj .
SFX Fu egti ženoju .
SFX Fu egti ženo .
SFX Fu egti ženje .
SFX Fu egti ženja .
SFX Fu egti ženju .
SFX Fu egti ženjem .
SFX Fu egti ženij .
SFX Fu egti ženjam .
SFX Fu egti ženjami .
SFX Fu egti ženjah .

SFX Fv Y 29
SFX Fv  se 0 .
SFX Fv ti se l .
SFX Fv ti se la .
SFX Fv ti se lo .
SFX Fv ti se li .
SFX Fv ziti se žu .
SFX Fv ti se m .
SFX Fv ti se š .
SFX Fv ti se 0 .
SFX Fv ti se mo .
SFX Fv i se e .
SFX Fv iti se et .
SFX Fv ti se h .
SFX Fv ti se še .
SFX Fv ti se hmo .
SFX Fv ti se ste .
SFX Fv ti se hu .
SFX Fv iti se eči .
SFX Fv iti se eča .
SFX Fv iti se eče .
SFX Fv ti se my .
SFX Fv ti se ma .
SFX Fv ti se vši .
SFX Fv ti se vša .
SFX Fv ti se vše .
SFX Fv ziti se ženy .
SFX Fv ziti se žena .
SFX Fv ziti se ženo .
SFX Fv ziti se ženje .

SFX Fw Y 15
SFX Fw e a .
SFX Fw 0 sa .
SFX Fw 0 se .
SFX Fw e 0 .
SFX Fw 0 s .
SFX Fw e u .
SFX Fw 0 si .
SFX Fw e ah .
SFX Fw 0 sah .
SFX Fw e am .
SFX Fw 0 sam .
SFX Fw 0 m .
SFX Fw 0 sem .
SFX Fw e ami .
SFX Fw 0 sami .

SFX Fx Y 62
SFX Fx ti l .
SFX Fx ti la .
SFX Fx ti lo .
SFX Fx ti li .
SFX Fx uti ovu .
SFX Fx uti ovem .
SFX Fx uti oveš .
SFX Fx uti ove .
SFX Fx uti ovemo .
SFX Fx uti ovete .
SFX Fx uti ovut .
SFX Fx ti h .
SFX Fx ti še .
SFX Fx ti hmo .
SFX Fx ti ste .
SFX Fx ti hu .
SFX Fx uti ovi .
SFX Fx uti ovimo .
SFX Fx uti ovite .
SFX Fx uti ovuči .
SFX Fx uti ovučego .
SFX Fx uti ovučemu .
SFX Fx uti ovučim .
SFX Fx uti ovučem .
SFX Fx uti ovučih .
SFX Fx uti ovučimi .
SFX Fx uti ovuča .
SFX Fx uti ovuču .
SFX Fx uti ovučej .
SFX Fx uti ovučeju .
SFX Fx uti ovuče .
SFX Fx uti ovemy .
SFX Fx uti ovemogo .
SFX Fx uti ovemomu .
SFX Fx uti ovemym .
SFX Fx uti ovemom .
SFX Fx uti ovemo .
SFX Fx uti ovema .
SFX Fx uti ovemu .
SFX Fx uti ovemoj .
SFX Fx uti ovemoju .
SFX Fx uti ovemi .
SFX Fx uti oveme .
SFX Fx uti ovemyh .
SFX Fx uti ovemym .
SFX Fx uti ovemymi .
SFX Fx ti vši .
SFX Fx ti všego .
SFX Fx ti všemu .
SFX Fx ti všim .
SFX Fx ti všem .
SFX Fx ti vših .
SFX Fx ti všimi .
SFX Fx ti vša .
SFX Fx ti všu .
SFX Fx ti všej .
SFX Fx ti všeju .
SFX Fx ti vše .
SFX Fx i y .
SFX Fx i a .
SFX Fx i o .
SFX Fx i je .

SFX Fy Y 19
SFX Fy ot t .
SFX Fy ot ty .
SFX Fy 0 y .
SFX Fy ot ta .
SFX Fy 0 a .
SFX Fy ot tov .
SFX Fy 0 ov .
SFX Fy ot tu .
SFX Fy 0 u .
SFX Fy ot tah .
SFX Fy 0 ah .
SFX Fy ot tam .
SFX Fy 0 am .
SFX Fy ot tom .
SFX Fy 0 om .
SFX Fy ot tami .
SFX Fy 0 ami .
SFX Fy ot te .
SFX Fy 0 e .

SFX Fz Y 9
SFX Fz en ni .
SFX Fz en na .
SFX Fz en nov .
SFX Fz en nu .
SFX Fz en nah .
SFX Fz en nam .
SFX Fz en nom .
SFX Fz en nami .
SFX Fz en ne .

SFX GA Y 32
SFX GA  se 0 .
SFX GA ti se l .
SFX GA ti se la .
SFX GA ti se lo .
SFX GA ti se li .
SFX GA vati se ovu .
SFX GA vati se ovem .
SFX GA vati se oveš .
SFX GA vati se ove .
SFX GA vati se ovemo .
SFX GA vati se ovete .
SFX GA vati se ovut .
SFX GA ti se h .
SFX GA ti se še .
SFX GA ti se hmo .
SFX GA ti se ste .
SFX GA ti se hu .
SFX GA vati se ovi .
SFX GA vati se ovimo .
SFX GA vati se ovite .
SFX GA vati se ovuči .
SFX GA vati se ovuča .
SFX GA vati se ovuče .
SFX GA vati se ovemy .
SFX GA vati se ovema .
SFX GA ti se vši .
SFX GA ti se vša .
SFX GA ti se vše .
SFX GA ti se ny .
SFX GA ti se na .
SFX GA ti se no .
SFX GA ti se nje .

SFX GB Y 9
SFX GB yr ir .
SFX GB yr ire .
SFX GB yr ira .
SFX GB yr irev .
SFX GB yr iru .
SFX GB yr irah .
SFX GB yr iram .
SFX GB yr irem .
SFX GB yr irami .

SFX GC Y 29
SFX GC  se 0 .
SFX GC ti se l .
SFX GC ti se la .
SFX GC ti se lo .
SFX GC ti se li .
SFX GC těti se ču .
SFX GC ěti se im .
SFX GC ěti se iš .
SFX GC ěti se i .
SFX GC ěti se imo .
SFX GC ěti se ite .
SFX GC ěti se et .
SFX GC ti se h .
SFX GC ti se še .
SFX GC ti se hmo .
SFX GC ti se ste .
SFX GC ti se hu .
SFX GC ěti se eči .
SFX GC ěti se eča .
SFX GC ěti se eče .
SFX GC ěti se imy .
SFX GC ěti se ima .
SFX GC ti se vši .
SFX GC ti se vša .
SFX GC ti se vše .
SFX GC ti se ny .
SFX GC ti se na .
SFX GC ti se no .
SFX GC ti se nje .

SFX GD Y 62
SFX GD ti l .
SFX GD ti la .
SFX GD ti lo .
SFX GD ti li .
SFX GD rati oru .
SFX GD rati orem .
SFX GD rati oreš .
SFX GD rati ore .
SFX GD rati oremo .
SFX GD rati orete .
SFX GD rati orut .
SFX GD ti h .
SFX GD ti še .
SFX GD ti hmo .
SFX GD ti ste .
SFX GD ti hu .
SFX GD rati ori .
SFX GD rati orimo .
SFX GD rati orite .
SFX GD rati oruči .
SFX GD rati oručego .
SFX GD rati oručemu .
SFX GD rati oručim .
SFX GD rati oručem .
SFX GD rati oručih .
SFX GD rati oručimi .
SFX GD rati oruča .
SFX GD rati oruču .
SFX GD rati oručej .
SFX GD rati oručeju .
SFX GD rati oruče .
SFX GD rati oremy .
SFX GD rati oremogo .
SFX GD rati oremomu .
SFX GD rati oremym .
SFX GD rati oremom .
SFX GD rati oremo .
SFX GD rati orema .
SFX GD rati oremu .
SFX GD rati oremoj .
SFX GD rati oremoju .
SFX GD rati oremi .
SFX GD rati oreme .
SFX GD rati oremyh .
SFX GD rati oremym .
SFX GD rati oremymi .
SFX GD ti vši .
SFX GD ti všego .
SFX GD ti všemu .
SFX GD ti všim .
SFX GD ti všem .
SFX GD ti vših .
SFX GD ti všimi .
SFX GD ti vša .
SFX GD ti všu .
SFX GD ti všej .
SFX GD ti všeju .
SFX GD ti vše .
SFX GD i y .
SFX GD i a .
SFX GD i o .
SFX GD i je .

SFX GE Y 19
SFX GE or r .
SFX GE or ry .
SFX GE 0 y .
SFX GE or ra .
SFX GE 0 a .
SFX GE or rov .
SFX GE 0 ov .
SFX GE or ru .
SFX GE 0 u .
SFX GE or rah .
SFX GE 0 ah .
SFX GE or ram .
SFX GE 0 am .
SFX GE or rom .
SFX GE 0 om .
SFX GE or rami .
SFX GE 0 ami .
SFX GE or re .
SFX GE 0 e .

SFX GF Y 32
SFX GF  se 0 .
SFX GF ti se l .
SFX GF ti se la .
SFX GF ti se lo .
SFX GF ti se li .
SFX GF asti se u .
SFX GF asti se em .
SFX GF asti se eš .
SFX GF asti se e .
SFX GF asti se emo .
SFX GF asti se ete .
SFX GF asti se ut .
SFX GF ti se eh .
SFX GF ti se eše .
SFX GF ti se ehmo .
SFX GF ti se este .
SFX GF ti se ehu .
SFX GF asti se i .
SFX GF asti se imo .
SFX GF asti se ite .
SFX GF asti se uči .
SFX GF asti se uča .
SFX GF asti se uče .
SFX GF asti se emy .
SFX GF asti se ema .
SFX GF ti se ši .
SFX GF ti se ša .
SFX GF ti se še .
SFX GF ti se eny .
SFX GF ti se ena .
SFX GF ti se eno .
SFX GF ti se enje .

SFX GG Y 81
SFX GG ti l .
SFX GG ti la .
SFX GG ti lo .
SFX GG ti li .
SFX GG ati u .
SFX GG ati em .
SFX GG ati eš .
SFX GG ati e .
SFX GG ati emo .
SFX GG ati ete .
SFX GG ati ut .
SFX GG ti h .
SFX GG ti še .
SFX GG ti hmo .
SFX GG ti ste .
SFX GG ti hu .
SFX GG ati i .
SFX GG ati imo .
SFX GG ati ite .
SFX GG ati uči .
SFX GG ati učego .
SFX GG ati učemu .
SFX GG ati učim .
SFX GG ati učem .
SFX GG ati učih .
SFX GG ati učimi .
SFX GG ati uča .
SFX GG ati uču .
SFX GG ati učej .
SFX GG ati učeju .
SFX GG ati uče .
SFX GG ati omy .
SFX GG ati omogo .
SFX GG ati omomu .
SFX GG ati omym .
SFX GG ati omom .
SFX GG ati omo .
SFX GG ati oma .
SFX GG ati omu .
SFX GG ati omoj .
SFX GG ati omoju .
SFX GG ati omi .
SFX GG ati ome .
SFX GG ati omyh .
SFX GG ati omym .
SFX GG ati omymi .
SFX GG ati omo .
SFX GG ti vši .
SFX GG ti všego .
SFX GG ti všemu .
SFX GG ti všim .
SFX GG ti všem .
SFX GG ti vših .
SFX GG ti všimi .
SFX GG ti vša .
SFX GG ti všu .
SFX GG ti všej .
SFX GG ti všeju .
SFX GG ti vše .
SFX GG ti ny .
SFX GG ti nogo .
SFX GG ti nomu .
SFX GG ti nym .
SFX GG ti nom .
SFX GG ti ni .
SFX GG ti ne .
SFX GG ti nyh .
SFX GG ti nymi .
SFX GG ti na .
SFX GG ti nu .
SFX GG ti noj .
SFX GG ti noju .
SFX GG ti no .
SFX GG ti nje .
SFX GG ti nja .
SFX GG ti nju .
SFX GG ti njem .
SFX GG ti nij .
SFX GG ti njam .
SFX GG ti njami .
SFX GG ti njah .

SFX GH Y 80
SFX GH ti l .
SFX GH ti la .
SFX GH ti lo .
SFX GH ti li .
SFX GH lati elju .
SFX GH lati eljem .
SFX GH lati elješ .
SFX GH lati elje .
SFX GH lati eljemo .
SFX GH lati eljete .
SFX GH lati eljut .
SFX GH ti h .
SFX GH ti še .
SFX GH ti hmo .
SFX GH ti ste .
SFX GH ti hu .
SFX GH lati elj .
SFX GH lati eljmo .
SFX GH lati eljte .
SFX GH lati eljuči .
SFX GH lati eljučego .
SFX GH lati eljučemu .
SFX GH lati eljučim .
SFX GH lati eljučem .
SFX GH lati eljučih .
SFX GH lati eljučimi .
SFX GH lati eljuča .
SFX GH lati eljuču .
SFX GH lati eljučej .
SFX GH lati eljučeju .
SFX GH lati eljuče .
SFX GH lati eljemy .
SFX GH lati eljemogo .
SFX GH lati eljemomu .
SFX GH lati eljemym .
SFX GH lati eljemom .
SFX GH lati eljemo .
SFX GH lati eljema .
SFX GH lati eljemu .
SFX GH lati eljemoj .
SFX GH lati eljemoju .
SFX GH lati eljemi .
SFX GH lati eljeme .
SFX GH lati eljemyh .
SFX GH lati eljemym .
SFX GH lati eljemymi .
SFX GH ti vši .
SFX GH ti všego .
SFX GH ti všemu .
SFX GH ti všim .
SFX GH ti všem .
SFX GH ti vših .
SFX GH ti všimi .
SFX GH ti vša .
SFX GH ti všu .
SFX GH ti všej .
SFX GH ti všeju .
SFX GH ti vše .
SFX GH ti ny .
SFX GH ti nogo .
SFX GH ti nomu .
SFX GH ti nym .
SFX GH ti nom .
SFX GH ti ni .
SFX GH ti ne .
SFX GH ti nyh .
SFX GH ti nymi .
SFX GH ti na .
SFX GH ti nu .
SFX GH ti noj .
SFX GH ti noju .
SFX GH ti no .
SFX GH ti nje .
SFX GH ti nja .
SFX GH ti nju .
SFX GH ti njem .
SFX GH ti nij .
SFX GH ti njam .
SFX GH ti njami .
SFX GH ti njah .

SFX GI Y 33
SFX GI  se 0 .
SFX GI ti se l .
SFX GI ti se la .
SFX GI ti se lo .
SFX GI ti se li .
SFX GI hati se du .
SFX GI hati se dem .
SFX GI hati se deš .
SFX GI hati se de .
SFX GI hati se demo .
SFX GI hati se dete .
SFX GI hati se dut .
SFX GI ti se h .
SFX GI ti se še .
SFX GI ti se hmo .
SFX GI ti se ste .
SFX GI ti se hu .
SFX GI hati se di .
SFX GI hati se dimo .
SFX GI hati se dite .
SFX GI hati se duči .
SFX GI hati se duča .
SFX GI hati se duče .
SFX GI hati se domy .
SFX GI hati se doma .
SFX GI hati se domo .
SFX GI ti se vši .
SFX GI ti se vša .
SFX GI ti se vše .
SFX GI ti se ny .
SFX GI ti se na .
SFX GI ti se no .
SFX GI ti se nje .

SFX GJ Y 80
SFX GJ ti l .
SFX GJ ti la .
SFX GJ ti lo .
SFX GJ ti li .
SFX GJ inati nu .
SFX GJ inati nem .
SFX GJ inati neš .
SFX GJ inati ne .
SFX GJ inati nemo .
SFX GJ inati nete .
SFX GJ inati nut .
SFX GJ ti h .
SFX GJ ti še .
SFX GJ ti hmo .
SFX GJ ti ste .
SFX GJ ti hu .
SFX GJ inati ni .
SFX GJ inati nimo .
SFX GJ inati nite .
SFX GJ inati nuči .
SFX GJ inati nučego .
SFX GJ inati nučemu .
SFX GJ inati nučim .
SFX GJ inati nučem .
SFX GJ inati nučih .
SFX GJ inati nučimi .
SFX GJ inati nuča .
SFX GJ inati nuču .
SFX GJ inati nučej .
SFX GJ inati nučeju .
SFX GJ inati nuče .
SFX GJ inati nemy .
SFX GJ inati nemogo .
SFX GJ inati nemomu .
SFX GJ inati nemym .
SFX GJ inati nemom .
SFX GJ inati nemo .
SFX GJ inati nema .
SFX GJ inati nemu .
SFX GJ inati nemoj .
SFX GJ inati nemoju .
SFX GJ inati nemi .
SFX GJ inati neme .
SFX GJ inati nemyh .
SFX GJ inati nemym .
SFX GJ inati nemymi .
SFX GJ ti vši .
SFX GJ ti všego .
SFX GJ ti všemu .
SFX GJ ti všim .
SFX GJ ti všem .
SFX GJ ti vših .
SFX GJ ti všimi .
SFX GJ ti vša .
SFX GJ ti všu .
SFX GJ ti všej .
SFX GJ ti všeju .
SFX GJ ti vše .
SFX GJ ti ny .
SFX GJ ti nogo .
SFX GJ ti nomu .
SFX GJ ti nym .
SFX GJ ti nom .
SFX GJ ti ni .
SFX GJ ti ne .
SFX GJ ti nyh .
SFX GJ ti nymi .
SFX GJ ti na .
SFX GJ ti nu .
SFX GJ ti noj .
SFX GJ ti noju .
SFX GJ ti no .
SFX GJ ti nje .
SFX GJ ti nja .
SFX GJ ti nju .
SFX GJ ti njem .
SFX GJ ti nij .
SFX GJ ti njam .
SFX GJ ti njami .
SFX GJ ti njah .

SFX GK Y 32
SFX GK  se 0 .
SFX GK eti se l .
SFX GK eti se la .
SFX GK eti se lo .
SFX GK eti se li .
SFX GK eti se u .
SFX GK ti se m .
SFX GK ti se š .
SFX GK ti se 0 .
SFX GK ti se mo .
SFX GK i se e .
SFX GK eti se ut .
SFX GK ti se h .
SFX GK ti se še .
SFX GK ti se hmo .
SFX GK ti se ste .
SFX GK ti se hu .
SFX GK eti se i .
SFX GK eti se imo .
SFX GK eti se ite .
SFX GK eti se uči .
SFX GK eti se uča .
SFX GK eti se uče .
SFX GK ti se my .
SFX GK ti se ma .
SFX GK eti se ši .
SFX GK eti se ša .
SFX GK eti se še .
SFX GK eti se ty .
SFX GK eti se ta .
SFX GK eti se to .
SFX GK eti se tje .

SFX GL Y 43
SFX GL ti l .
SFX GL ti la .
SFX GL ti lo .
SFX GL ti li .
SFX GL ti h .
SFX GL ti še .
SFX GL ti hmo .
SFX GL ti ste .
SFX GL ti hu .
SFX GL ti vši .
SFX GL ti všego .
SFX GL ti všemu .
SFX GL ti všim .
SFX GL ti všem .
SFX GL ti vših .
SFX GL ti všimi .
SFX GL ti vša .
SFX GL ti všu .
SFX GL ti všej .
SFX GL ti všeju .
SFX GL ti vše .
SFX GL ti ny .
SFX GL ti nogo .
SFX GL ti nomu .
SFX GL ti nym .
SFX GL ti nom .
SFX GL ti ni .
SFX GL ti ne .
SFX GL ti nyh .
SFX GL ti nymi .
SFX GL ti na .
SFX GL ti nu .
SFX GL ti noj .
SFX GL ti noju .
SFX GL ti no .
SFX GL ti nje .
SFX GL ti nja .
SFX GL ti nju .
SFX GL ti njem .
SFX GL ti nij .
SFX GL ti njam .
SFX GL ti njami .
SFX GL ti njah .

SFX GM Y 9
SFX GM er ry .
SFX GM er ra .
SFX GM er rov .
SFX GM er ru .
SFX GM er rah .
SFX GM er ram .
SFX GM er rom .
SFX GM er rami .
SFX GM er re .

SFX GN Y 32
SFX GN  se 0 .
SFX GN ti se l .
SFX GN ti se la .
SFX GN ti se lo .
SFX GN ti se li .
SFX GN ti se u .
SFX GN ti se em .
SFX GN ti se eš .
SFX GN ti se e .
SFX GN ti se emo .
SFX GN ti se ete .
SFX GN ti se ut .
SFX GN ti se eh .
SFX GN ti se eše .
SFX GN ti se ehmo .
SFX GN ti se este .
SFX GN ti se ehu .
SFX GN ti se i .
SFX GN ti se imo .
SFX GN ti se ite .
SFX GN ti se uči .
SFX GN ti se uča .
SFX GN ti se uče .
SFX GN ti se emy .
SFX GN ti se ema .
SFX GN ti se ši .
SFX GN ti se ša .
SFX GN ti se še .
SFX GN ti se eny .
SFX GN ti se ena .
SFX GN ti se eno .
SFX GN ti se enje .

SFX GO Y 32
SFX GO  se 0 .
SFX GO ti se l .
SFX GO ti se la .
SFX GO ti se lo .
SFX GO ti se li .
SFX GO ti se vu .
SFX GO ti se vem .
SFX GO ti se veš .
SFX GO ti se ve .
SFX GO ti se vemo .
SFX GO ti se vete .
SFX GO ti se vut .
SFX GO ti se h .
SFX GO ti se še .
SFX GO ti se hmo .
SFX GO ti se ste .
SFX GO ti se hu .
SFX GO ti se vi .
SFX GO ti se vimo .
SFX GO ti se vite .
SFX GO ti se vuči .
SFX GO ti se vuča .
SFX GO ti se vuče .
SFX GO ti se vemy .
SFX GO ti se vema .
SFX GO ti se vši .
SFX GO ti se vša .
SFX GO ti se vše .
SFX GO i se y .
SFX GO i se a .
SFX GO i se o .
SFX GO i se je .

SFX GP Y 8
SFX GP i e .
SFX GP i u .
SFX GP i 0 .
SFX GP i ah .
SFX GP i am .
SFX GP i eju .
SFX GP i ami .
SFX GP i o .

SFX GQ Y 80
SFX GQ ti l .
SFX GQ ti la .
SFX GQ ti lo .
SFX GQ ti li .
SFX GQ skyvati šču .
SFX GQ skyvati ščem .
SFX GQ skyvati ščeš .
SFX GQ skyvati šče .
SFX GQ skyvati ščemo .
SFX GQ skyvati ščete .
SFX GQ skyvati ščut .
SFX GQ ti h .
SFX GQ ti še .
SFX GQ ti hmo .
SFX GQ ti ste .
SFX GQ ti hu .
SFX GQ skyvati šči .
SFX GQ skyvati ščimo .
SFX GQ skyvati ščite .
SFX GQ skyvati ščuči .
SFX GQ skyvati ščučego .
SFX GQ skyvati ščučemu .
SFX GQ skyvati ščučim .
SFX GQ skyvati ščučem .
SFX GQ skyvati ščučih .
SFX GQ skyvati ščučimi .
SFX GQ skyvati ščuča .
SFX GQ skyvati ščuču .
SFX GQ skyvati ščučej .
SFX GQ skyvati ščučeju .
SFX GQ skyvati ščuče .
SFX GQ skyvati ščemy .
SFX GQ skyvati ščemogo .
SFX GQ skyvati ščemomu .
SFX GQ skyvati ščemym .
SFX GQ skyvati ščemom .
SFX GQ skyvati ščemo .
SFX GQ skyvati ščema .
SFX GQ skyvati ščemu .
SFX GQ skyvati ščemoj .
SFX GQ skyvati ščemoju .
SFX GQ skyvati ščemi .
SFX GQ skyvati ščeme .
SFX GQ skyvati ščemyh .
SFX GQ skyvati ščemym .
SFX GQ skyvati ščemymi .
SFX GQ ti vši .
SFX GQ ti všego .
SFX GQ ti všemu .
SFX GQ ti všim .
SFX GQ ti všem .
SFX GQ ti vših .
SFX GQ ti všimi .
SFX GQ ti vša .
SFX GQ ti všu .
SFX GQ ti všej .
SFX GQ ti všeju .
SFX GQ ti vše .
SFX GQ ti ny .
SFX GQ ti nogo .
SFX GQ ti nomu .
SFX GQ ti nym .
SFX GQ ti nom .
SFX GQ ti ni .
SFX GQ ti ne .
SFX GQ ti nyh .
SFX GQ ti nymi .
SFX GQ ti na .
SFX GQ ti nu .
SFX GQ ti noj .
SFX GQ ti noju .
SFX GQ ti no .
SFX GQ ti nje .
SFX GQ ti nja .
SFX GQ ti nju .
SFX GQ ti njem .
SFX GQ ti nij .
SFX GQ ti njam .
SFX GQ ti njami .
SFX GQ ti njah .

SFX GR Y 32
SFX GR  se 0 .
SFX GR ti se l .
SFX GR ti se la .
SFX GR ti se lo .
SFX GR ti se li .
SFX GR evati se uju .
SFX GR evati se ujem .
SFX GR evati se uješ .
SFX GR evati se uje .
SFX GR evati se ujemo .
SFX GR evati se ujete .
SFX GR evati se ujut .
SFX GR ti se h .
SFX GR ti se še .
SFX GR ti se hmo .
SFX GR ti se ste .
SFX GR ti se hu .
SFX GR evati se uj .
SFX GR evati se ujmo .
SFX GR evati se ujte .
SFX GR evati se ujuči .
SFX GR evati se ujuča .
SFX GR evati se ujuče .
SFX GR evati se ujemy .
SFX GR evati se ujema .
SFX GR ti se vši .
SFX GR ti se vša .
SFX GR ti se vše .
SFX GR ti se ny .
SFX GR ti se na .
SFX GR ti se no .
SFX GR ti se nje .

SFX GS Y 32
SFX GS  se 0 .
SFX GS eti se l .
SFX GS eti se la .
SFX GS eti se lo .
SFX GS eti se li .
SFX GS reti se eru .
SFX GS reti se erem .
SFX GS reti se ereš .
SFX GS reti se ere .
SFX GS reti se eremo .
SFX GS reti se erete .
SFX GS reti se erut .
SFX GS ti se h .
SFX GS ti se še .
SFX GS ti se hmo .
SFX GS ti se ste .
SFX GS ti se hu .
SFX GS reti se eri .
SFX GS reti se erimo .
SFX GS reti se erite .
SFX GS reti se eruči .
SFX GS reti se eruča .
SFX GS reti se eruče .
SFX GS reti se eremy .
SFX GS reti se erema .
SFX GS eti se ši .
SFX GS eti se ša .
SFX GS eti se še .
SFX GS eti se ty .
SFX GS eti se ta .
SFX GS eti se to .
SFX GS eti se tje .

SFX GT Y 8
SFX GT   0 .
SFX GT o  a .
SFX GT ko  ek .
SFX GT o  u .
SFX GT o  ah .
SFX GT o  am .
SFX GT   m .
SFX GT o  ami .

SFX GU Y 15
SFX GU y o .
SFX GU y a .
SFX GU y ogo .
SFX GU y u .
SFX GU y oj .
SFX GU y om .
SFX GU y omu .
SFX GU 0 m .
SFX GU y oju .
SFX GU y i .
SFX GU y e .
SFX GU 0 h .
SFX GU 0 mi .
SFX GU oky ši .
SFX GU stoky šče .

SFX GV Y 16
SFX GV ě povezany 0 .
SFX GV  svatbě povezany vezano .
SFX GV  svatbě povezany vezana .
SFX GV  svatbě povezany vezanogo .
SFX GV  svatbě povezany vezanu .
SFX GV  svatbě povezany vezanoj .
SFX GV  svatbě povezany vezanom .
SFX GV  svatbě povezany vezanomu .
SFX GV  svatbě povezany vezanym .
SFX GV  svatbě povezany vezanoju .
SFX GV  svatbě povezany vezani .
SFX GV  svatbě povezany vezane .
SFX GV  svatbě povezany vezanyh .
SFX GV  svatbě povezany vezanymi .
SFX GV  svatbě povezany vezanějši .
SFX GV  svatbě povezany vezaněje .

SFX GW Y 33
SFX GW  se 0 .
SFX GW sti se tl .
SFX GW sti se tla .
SFX GW sti se tlo .
SFX GW sti se tli .
SFX GW sti se tu .
SFX GW sti se tem .
SFX GW sti se teš .
SFX GW sti se te .
SFX GW sti se temo .
SFX GW sti se tete .
SFX GW sti se tut .
SFX GW sti se teh .
SFX GW sti se teše .
SFX GW sti se tehmo .
SFX GW sti se teste .
SFX GW sti se tehu .
SFX GW sti se ti .
SFX GW sti se timo .
SFX GW sti se tite .
SFX GW sti se tuči .
SFX GW sti se tuča .
SFX GW sti se tuče .
SFX GW sti se tomy .
SFX GW sti se toma .
SFX GW sti se tomo .
SFX GW sti se tši .
SFX GW sti se tša .
SFX GW sti se tše .
SFX GW sti se teny .
SFX GW sti se tena .
SFX GW sti se teno .
SFX GW sti se tenje .

SFX GX Y 63
SFX GX ti l .
SFX GX ti la .
SFX GX ti lo .
SFX GX ti li .
SFX GX nuti u .
SFX GX nuti em .
SFX GX nuti eš .
SFX GX nuti e .
SFX GX nuti emo .
SFX GX nuti ete .
SFX GX nuti ut .
SFX GX ti h .
SFX GX ti še .
SFX GX ti hmo .
SFX GX ti ste .
SFX GX ti hu .
SFX GX nuti i .
SFX GX nuti imo .
SFX GX nuti ite .
SFX GX nuti uči .
SFX GX nuti učego .
SFX GX nuti učemu .
SFX GX nuti učim .
SFX GX nuti učem .
SFX GX nuti učih .
SFX GX nuti učimi .
SFX GX nuti uča .
SFX GX nuti uču .
SFX GX nuti učej .
SFX GX nuti učeju .
SFX GX nuti uče .
SFX GX nuti omy .
SFX GX nuti omogo .
SFX GX nuti omomu .
SFX GX nuti omym .
SFX GX nuti omom .
SFX GX nuti omo .
SFX GX nuti oma .
SFX GX nuti omu .
SFX GX nuti omoj .
SFX GX nuti omoju .
SFX GX nuti omi .
SFX GX nuti ome .
SFX GX nuti omyh .
SFX GX nuti omym .
SFX GX nuti omymi .
SFX GX nuti omo .
SFX GX ti vši .
SFX GX ti všego .
SFX GX ti všemu .
SFX GX ti všim .
SFX GX ti všem .
SFX GX ti vših .
SFX GX ti všimi .
SFX GX ti vša .
SFX GX ti všu .
SFX GX ti všej .
SFX GX ti všeju .
SFX GX ti vše .
SFX GX i y .
SFX GX i a .
SFX GX i o .
SFX GX i je .

SFX GY Y 33
SFX GY  se 0 .
SFX GY ti se l .
SFX GY ti se la .
SFX GY ti se lo .
SFX GY ti se li .
SFX GY nuti se u .
SFX GY nuti se em .
SFX GY nuti se eš .
SFX GY nuti se e .
SFX GY nuti se emo .
SFX GY nuti se ete .
SFX GY nuti se ut .
SFX GY ti se h .
SFX GY ti se še .
SFX GY ti se hmo .
SFX GY ti se ste .
SFX GY ti se hu .
SFX GY nuti se i .
SFX GY nuti se imo .
SFX GY nuti se ite .
SFX GY nuti se uči .
SFX GY nuti se uča .
SFX GY nuti se uče .
SFX GY nuti se omy .
SFX GY nuti se oma .
SFX GY nuti se omo .
SFX GY ti se vši .
SFX GY ti se vša .
SFX GY ti se vše .
SFX GY i se y .
SFX GY i se a .
SFX GY i se o .
SFX GY i se je .

SFX GZ Y 80
SFX GZ ti l .
SFX GZ ti la .
SFX GZ ti lo .
SFX GZ ti li .
SFX GZ skakati u .
SFX GZ skakati em .
SFX GZ skakati eš .
SFX GZ skakati e .
SFX GZ skakati emo .
SFX GZ skakati ete .
SFX GZ skakati ut .
SFX GZ ti h .
SFX GZ ti še .
SFX GZ ti hmo .
SFX GZ ti ste .
SFX GZ ti hu .
SFX GZ skakati j .
SFX GZ skakati jmo .
SFX GZ skakati jte .
SFX GZ skakati juči .
SFX GZ skakati jučego .
SFX GZ skakati jučemu .
SFX GZ skakati jučim .
SFX GZ skakati jučem .
SFX GZ skakati jučih .
SFX GZ skakati jučimi .
SFX GZ skakati juča .
SFX GZ skakati juču .
SFX GZ skakati jučej .
SFX GZ skakati jučeju .
SFX GZ skakati juče .
SFX GZ skakati emy .
SFX GZ skakati emogo .
SFX GZ skakati emomu .
SFX GZ skakati emym .
SFX GZ skakati emom .
SFX GZ skakati emo .
SFX GZ skakati ema .
SFX GZ skakati emu .
SFX GZ skakati emoj .
SFX GZ skakati emoju .
SFX GZ skakati emi .
SFX GZ skakati eme .
SFX GZ skakati emyh .
SFX GZ skakati emym .
SFX GZ skakati emymi .
SFX GZ ti vši .
SFX GZ ti všego .
SFX GZ ti všemu .
SFX GZ ti všim .
SFX GZ ti všem .
SFX GZ ti vših .
SFX GZ ti všimi .
SFX GZ ti vša .
SFX GZ ti všu .
SFX GZ ti všej .
SFX GZ ti všeju .
SFX GZ ti vše .
SFX GZ ti ny .
SFX GZ ti nogo .
SFX GZ ti nomu .
SFX GZ ti nym .
SFX GZ ti nom .
SFX GZ ti ni .
SFX GZ ti ne .
SFX GZ ti nyh .
SFX GZ ti nymi .
SFX GZ ti na .
SFX GZ ti nu .
SFX GZ ti noj .
SFX GZ ti noju .
SFX GZ ti no .
SFX GZ ti nje .
SFX GZ ti nja .
SFX GZ ti nju .
SFX GZ ti njem .
SFX GZ ti nij .
SFX GZ ti njam .
SFX GZ ti njami .
SFX GZ ti njah .

SFX Ga Y 16
SFX Ga  naděje 0 .
SFX Ga y naděje o .
SFX Ga y naděje a .
SFX Ga y naděje ogo .
SFX Ga y naděje u .
SFX Ga y naděje oj .
SFX Ga y naděje om .
SFX Ga y naděje omu .
SFX Ga  naděje m .
SFX Ga y naděje oju .
SFX Ga y naděje i .
SFX Ga y naděje e .
SFX Ga  naděje h .
SFX Ga  naděje mi .
SFX Ga y naděje ějši .
SFX Ga y naděje ěje .

